{"question": "2024/11/30例会で『openにするかclosedにするか』はどう結論づいた？理由も簡潔に。", "answer": "当面の間は全体として現状のclosedな状態を維持し、外部人間の参加を認めないという結論になりました。\n\n理由は、open化には管理・設計の大変さ、金銭負担、人手不足、精神的・肉体的負担、維持の継続性といったデメリットがあるためです。ただし、今後は運営に積極的な有志を中心に、サークル全体としてはclosedである状態を前提とした規模で公開サーバーなどの企画を進めることとしています。", "contexts": ["◇openになることのデメリット  \n・管理・設計が大変  \n・金銭負担が発生する  \n・人手が必要  \n・精神的、肉体的負担が生じうる  \n・維持は途中でやめられない\n\n◇結論  \n**当面の間は、全体としては現状のclosedな状態で進めていくことに。すなわち、discordもサバイバルサーバーもサークル外の人間の参加を認めない。**したがって、当該の参加申し出は謝絶する（にゃほにゃほが既に対応）。  \nただし、ある程度の人数（後述）が公開サーバーの運営やイベントの企画などに積極的であることが共有できたので、今後有志で運営する際は彼ら中心で進めることとする。その際でもサークル全体としてはclosedである状態を保つことを前提とし、どのくらいの規模で行うかはそのときの人員や経済状況で判断する。", "2. サークル大百科原稿の確認\n\n新入生の自宅に送付される『やったね袋』に入っている『サークル大百科』の来年度版にKUMCの紹介原稿を掲載することに。事前登録は済ませた。  \n掲載料として3000円を支払う必要があり、例会参加メンバーからは同意を得られた。  \n原稿は白黒でA判の比（1:√2）で掲載（実際のサイズはおよそ縦10cm、横14cm）。  \n原稿案をにゃほにゃほが作成↓  \n![][image1]  \n**締切は12/13(金)で、それまでによりよいアイデアや修正点などあればにゃほにゃほへ。**\n\n3. 今後の活動方針（openにするかclosedにするか）\n\n◇なぜこの議論が発生したのか  \nNFで来てくれた12歳の少年からKUMCサバイバルサーバーに入りたいとの連絡があった。  \nこれに対応するに際し、また今後の活動について議論するに際し、同好会の活動方針（具体的には今後openにするかclosedのまま活動していくか）についてある程度意見をすり合わせておくべきである。", "# 2025/12/20 例会議事録\n\n参加者：くろがね, aatomu, orange, prince,しゃふ,きんとん,マグナム,\n\n**議題**\n\n1. **新歓企画（20分）**  \n2. **その他（10分）**  \n3. **イベント概要**\n\n---\n\n1. ##  新歓企画（20分）", "◇openとclosedとは  \n現在、KUMCはdiscordもサバイバルサーバーも制作サーバーも身内だけが入れるようになっており、NFでイベントを行ったり配布マップを配布したりすることはあるが、常時開いているopenサーバーなどはない。このような状態をclosedであるとし、逆に、discordをコミュニティサーバーにしたり誰でも入れる生活サーバーを運営したりNFのようなイベントもしくはオンラインでの参加型企画を定期的に開催する状態をopenであるとしている。\n\n◇openになることのメリット  \n・活動をかなり大規模なものにできる（メンバーもかなり増える）  \n・様々な人や団体と交流できる  \n・マインクラフト界隈に貢献できる\n\n◇openになることのデメリット  \n・管理・設計が大変  \n・金銭負担が発生する  \n・人手が必要  \n・精神的、肉体的負担が生じうる  \n・維持は途中でやめられない", "2025/08/30 例会議事録\n\n参加者：社不、orange、prince、aatomu、\n\n**議題**\n\n1**. 会報誌進捗確認　20分**  \n**2.会報誌印刷部数について　10分**  \n**3.建築紹介様式について　5分**  \n4**.NF脱出について 　10分**  \n**5.stardy分配について　10分**  \n---\n\n1**. 会報誌進捗確認　20分**", "2025/08/02 例会議事録\n\n参加者：社不、aatomu、しょうけん、kinton、むらさん、くろがね、orange\n\n**議題**\n\n1**. 会報誌進捗確認　10分**  \n2**.NF企画作業について 　10分**  \n---\n\n1**. 会報誌進捗確認　10分**", "2025/09/20 例会議事録\n\n参加者：社不・にゃほにゃほ・くろがね・しょうけん・むらさん・orange・マグナム・きんとん・aatomu\n\n**議題**\n\n1. **‘25NF \\- 会報誌の進捗はどうですか　5分**  \n2. **‘25NF \\- 企画出展者登録をお願いします　5分**  \n3. **‘25NF \\- 建築提供をお願いします　5分**  \n4. **‘25NF \\- 銃撃戦のアイデアについて　20分**\n\n---\n\n1.  **‘25NF \\- 会報誌の進捗はどうですか　5分**  \n- マグナムさん「現代建築紹介」「レンダリング手法」（9/30まで）  \n  - レンダリング→明後日  \n  -   \n- orangeさん「Minecraftあるある図鑑」（9/19まで）  \n  - 明々後日くらい  \n- mikanさん「アスレ講座」（9/30まで）  \n  - \n\n---\n\n2.  **‘25NF \\- 企画出展者登録をお願いします　5分**\n\n現地企画に関わる方は以下のリンクから企画出展者登録をお願いします（11/14まで）。", "2025/03/08 例会議事録\n\n参加者：prince、にゃほにゃほ、社不、マグナム\n\n議題\n\n①企画、担当の整理\n\n②ご飯会について\n\n③広報について\n\n④ビラについて\n\n# ①企画、担当の整理\n\n新歓は4月初めくらいからスタート、1か月ほどかけて行っていく\n\n〇ゲーム性に対する検討  \n　・初対面の人とやって面白いか→シンプルで軽い、ハードルの低いゲームが吉  \n　・VCの有無  \n　・pvp勢↔サバイバル勢？  \n　・Java/Bedrock", "12/21例会議事録\n\n参加者：\n\n議題：　①役職のお知らせ、確認   \n\t  ②今週のタスク報告、来週のタスク設定  \n\t  ③年始のイベントについて  \n\t  ④サーバー改修の日程について  \n\t  ⑤新歓企画について\n\n時間：20:00～\n\n1. **役職について**", "◇色分けについて  \n議事録に記述する内容は自由だが、いくつか基本的なルールを定めておく（見やすさと記録しやすさのため）  \n議論の末決定したことや議題に対する結論など、重要なことは赤色太字にしておく  \n次回以降の例会などで議論を深める必要のあることは青色太字にしておく  \n**事前に記入してもらうことなどは緑色のハイライトをつける**  \n議題は黄色のハイライトをつける\n\n◇フォーマット、記述する内容（随時更新可）  \nmm/dd例会議事録\n\n参加者：\n\n議題：\n\n時間：\n\n**1 議題1**  \n以下同様\n\n次回議題について\n\n◇注意事項\n\n11/30例会議事録\n\n参加者：社不、にゃほにゃほ、junichi、くろがね、えざき、ブノシ、prince、ころまる、マグナム、AL、kinton\n\n議題：　①現在進めているタスクの進捗確認   \n\t  ②サークル大百科原稿の確認  \n③今後の活動方針（openにするかclosedにするか）   \n④今後の役職、サークル運営   \n⑤NF反省会   \n⑥RPG制作反省会（タスクの見直し、再分配、今後の予定について）"], "ground_truths": ["NFで来てくれた12歳の少年からサバイバルサーバー参加希望があり、今後の方針整理が必要になった。議論の結果、当面は現状のclosedを維持し、Discord・各サーバーともサークル外の参加は認めないため申し出は謝絶する。有志で企画する場合も全体はclosed前提で規模は状況で判断する。"], "ground_truth": "NFで来てくれた12歳の少年からサバイバルサーバー参加希望があり、今後の方針整理が必要になった。議論の結果、当面は現状のclosedを維持し、Discord・各サーバーともサークル外の参加は認めないため申し出は謝絶する。有志で企画する場合も全体はclosed前提で規模は状況で判断する。"}
{"question": "2024/12/15例会では制作スケジュールと新歓配布時期について、どのような方針が確認されたか。", "answer": "2024年12月15日の例会議事録には、「制作スケジュール、配布時期について、新歓のスケジュールについて」が議題とされたとの記述がありますが、具体的な内容や方針についての詳細は記載されていません。\n\n別の箇所の記述では、RPG制作は新歓の準備があるため2月22日までにリリースできる状態にすることや、新歓の用意は3月10日時点で作業するだけの状態にしておきたいという方針が確認できます。", "contexts": ["1/11例会議事録\n\n参加者：\n\n議題：　①タスクの報告、確認  \n\t  ②来週のタスク設定  \n\t  ③配布時期について  \n\t  ④新歓企画について\n\n時間：20:00～\n\n1. **制作について-タスク状況**\n\n・RPG制作スケジュール  \n制作の進行状況に合わせて、今後とても変動していきます。（再掲）", "12/15例会議事録\n\n参加者：社不、にゃほにゃほ、ころまる、くろがね、マグナム、ブノシ\n\n議題：　①役職について   \n\t  ②制作スケジュール、配布時期について、新歓のスケジュールについて\n\n時間：19:30～\n\n1. **役職について**", "| 1/19(日)〜2/1(土) | 猶予期間（後期試験） |\n| 2/2(日)〜2/15(土) | 以後はデバッグやゲームバランスなど最終調整していきます 制作が間に合わなかった場合でも2/15(土)で食い止めたいです |\n| 2/16(日)〜2/22(土) | 2/22(土)までにはリリースできる状態に持っていきます これ以降は新歓の準備があるので |", "| 1/19(日)〜2/1(土) | 猶予期間（後期試験） |\n| 2/2(日)〜2/15(土) | 以後はデバッグやゲームバランスなど最終調整していきます 制作が間に合わなかった場合でも2/15(土)で食い止めたいです |\n| 2/16(日)〜2/22(土) | 2/22(土)までにはリリースできる状態に持っていきます これ以降は新歓の準備があるので |", "| 1/19(日)〜2/1(土) | 猶予期間（後期試験） |\n| 2/2(日)〜2/15(土) | 以後はデバッグやゲームバランスなど最終調整していきます 制作が間に合わなかった場合でも2/15(土)で食い止めたいです |\n| 2/16(日)〜2/22(土) | 2/22(土)までにはリリースできる状態に持っていきます これ以降は新歓の準備があるので |", "# 2025/12/20 例会議事録\n\n参加者：くろがね, aatomu, orange, prince,しゃふ,きんとん,マグナム,\n\n**議題**\n\n1. **新歓企画（20分）**  \n2. **その他（10分）**  \n3. **イベント概要**\n\n---\n\n1. ##  新歓企画（20分）", "ガントチャートに各自自由に記述してください（工数や担当者の欄に自由に書いてください。タスクも気づいたものがあればどんどん増やしてください）\n\n・新歓の用意  \n3/10時点で具体的なスケジュールや内容が決まっており、あとは実際に作業するだけの状態にしておきたい。  \n3/10付近に広報で新歓の情報を流したい（ビラも作成したい）  \nそのためにRPG制作はできるだけ前倒しに\n\n次回議題\n\n・タスク進捗の確認  \n・新歓のコンセプトシートを見る", "・当日手伝って頂ける方はリアクション求む！\n\n---\n\n**4\\. 会報誌について**\n\n現在のプランはこんな感じ（外部リンクあるいはこちら[NF原案](https://docs.google.com/spreadsheets/d/1rpYtNuEXJuqDAkO474fAT6Rckl5MIieL8o8P_V4Lyxw/edit?gid=52801921#gid=52801921)）\n\n前回からの更新点としては、\n\n・ポストカードをかなり積極的に捉えている\n\n・カラー・モノクロ・ポストカードに分けている\n\n・部を設けている\n\n引き続き会報誌のアイディアや書きます宣言を募集。\n\n書くと宣言していただいた方々は、もう書き始めてOK（締め切りは8月末で、かなり余裕を持っているので遅刻なしでお願いします！）\n\n→docxファイルで、前年度の原稿の設定をそのまま使って頂けるとよい（前年度の余白とか文字の大きさとかどう？手元にある人は見て欲しい）", "2025/09/20 例会議事録\n\n参加者：社不・にゃほにゃほ・くろがね・しょうけん・むらさん・orange・マグナム・きんとん・aatomu\n\n**議題**\n\n1. **‘25NF \\- 会報誌の進捗はどうですか　5分**  \n2. **‘25NF \\- 企画出展者登録をお願いします　5分**  \n3. **‘25NF \\- 建築提供をお願いします　5分**  \n4. **‘25NF \\- 銃撃戦のアイデアについて　20分**\n\n---\n\n1.  **‘25NF \\- 会報誌の進捗はどうですか　5分**  \n- マグナムさん「現代建築紹介」「レンダリング手法」（9/30まで）  \n  - レンダリング→明後日  \n  -   \n- orangeさん「Minecraftあるある図鑑」（9/19まで）  \n  - 明々後日くらい  \n- mikanさん「アスレ講座」（9/30まで）  \n  - \n\n---\n\n2.  **‘25NF \\- 企画出展者登録をお願いします　5分**\n\n現地企画に関わる方は以下のリンクから企画出展者登録をお願いします（11/14まで）。", "9月にも同じものがあるので、同行希望者のスケジュールが噛み合わない場合はそちらでもOKです。（その後のスケジュールがごくわずかにタイトになる可能性はありますが、去年は何の問題もありませんでした）\n\nスケジュールは個別に調整します。\n\n・企画内容（仮）\n\n企画登録会で企画内容を仮登録する必要があります（あとあと変更可能）\n\n一応この場で確認させてください。\n\n①自作ゲーム体験会（オフライン）\n\n②会報誌頒布（有償）\n\n③各種展示（体験型含む、無償）  \n→建築写真、謎解き、建築しりとり、PV、（ペーパークラフト？）\n\n④参加型企画（オンライン）\n\n⑤おまけ（お菓子の可能性）つき企画\n\n以上？"], "ground_truths": ["2024年12月15日の例会では、RPG制作を中心にした今後の作業計画と、新歓に向けた配布時期の考え方が話し合われた。制作スケジュールは進行状況に応じて大きく変動する前提とし、最初の12/15〜21の一週間は各担当の負担を軽めに設定してスタートすることが確認された。また、2025年3月10日ごろには内容が確定し広報でビラや告知を流せる状態を目標とし、そのためにRPG制作はできるだけ前倒しで進める方針が共有された。次回はタスク進捗確認と新歓コンセプトを見る予定。"], "ground_truth": "2024年12月15日の例会では、RPG制作を中心にした今後の作業計画と、新歓に向けた配布時期の考え方が話し合われた。制作スケジュールは進行状況に応じて大きく変動する前提とし、最初の12/15〜21の一週間は各担当の負担を軽めに設定してスタートすることが確認された。また、2025年3月10日ごろには内容が確定し広報でビラや告知を流せる状態を目標とし、そのためにRPG制作はできるだけ前倒しで進める方針が共有された。次回はタスク進捗確認と新歓コンセプトを見る予定。"}
{"question": "2024/12/15例会で決まった『副代表、書記』の担当者は誰？", "answer": "2024/12/15例会の議事録は提供されたコンテキストに含まれていないため、その日に決まった担当者は分かりません。\n\nただし、提供された役職一覧の表（作成時期不明）によれば、「副代表、書記」の担当者は**くろがね**氏となっています。", "contexts": ["| 役職 | 担当者 | 前任者 | 仕事内容 |\n| :---- | :---- | :---- | :---- |\n| 全体代表、会計 | **（社不）** | 社不 | 全体の意思決定、例会議事録の用意、例会の司会進行、各役職の仕事を統括、収支の管理 |\n| 副代表、書記 | **くろがね** | 不在 | 代表が機能しない場合の代役、現場での判断、例会議事録の記録、まとめ、次期代表となる |\n| 書記予備 | **マグナム** | 不在 | 副代表不在時の書記 |\n| 広報 | **マグナム** | にゃほにゃほ | 週1,2回のツイート（週1以上で遊ぶ機会を設けるのでその画像を含めたものを含む）、ビラの作成、ブログを運用するならその原稿 |\n| 制作担当 | **くろがね** | 社不 | 制作スケジュールの管理、進行、制作に関する意思決定 |\n| 建築リーダー | **マグナム** | 不在 | RPG制作において建築班の進捗や詳細なスケジュールを管理、まとめて制作担当と連絡、調整、現場の指揮 |", "| 役職 | 担当者 | 前任者 | 仕事内容 |\n| :---- | :---- | :---- | :---- |\n| 全体代表、会計 | **（社不）** | 社不 | 全体の意思決定、例会議事録の用意、例会の司会進行、各役職の仕事を統括、収支の管理 |\n| 副代表、書記 | **くろがね** | 不在 | 代表が機能しない場合の代役、現場での判断、例会議事録の記録、まとめ、次期代表となる |\n| 書記予備 | **マグナム** | 不在 | 副代表不在時の書記 |\n| 広報 | **マグナム** | にゃほにゃほ | 週1,2回のツイート（週1以上で遊ぶ機会を設けるのでその画像を含めたものを含む）、ビラの作成、ブログを運用するならその原稿 |\n| 制作担当 | **くろがね** | 社不 | 制作スケジュールの管理、進行、制作に関する意思決定 |\n| 建築リーダー | **マグナム** | 不在 | RPG制作において建築班の進捗や詳細なスケジュールを管理、まとめて制作担当と連絡、調整、現場の指揮 |", "・当日手伝って頂ける方はリアクション求む！\n\n---\n\n**4\\. 会報誌について**\n\n現在のプランはこんな感じ（外部リンクあるいはこちら[NF原案](https://docs.google.com/spreadsheets/d/1rpYtNuEXJuqDAkO474fAT6Rckl5MIieL8o8P_V4Lyxw/edit?gid=52801921#gid=52801921)）\n\n前回からの更新点としては、\n\n・ポストカードをかなり積極的に捉えている\n\n・カラー・モノクロ・ポストカードに分けている\n\n・部を設けている\n\n引き続き会報誌のアイディアや書きます宣言を募集。\n\n書くと宣言していただいた方々は、もう書き始めてOK（締め切りは8月末で、かなり余裕を持っているので遅刻なしでお願いします！）\n\n→docxファイルで、前年度の原稿の設定をそのまま使って頂けるとよい（前年度の余白とか文字の大きさとかどう？手元にある人は見て欲しい）", "2025/09/20 例会議事録\n\n参加者：社不・にゃほにゃほ・くろがね・しょうけん・むらさん・orange・マグナム・きんとん・aatomu\n\n**議題**\n\n1. **‘25NF \\- 会報誌の進捗はどうですか　5分**  \n2. **‘25NF \\- 企画出展者登録をお願いします　5分**  \n3. **‘25NF \\- 建築提供をお願いします　5分**  \n4. **‘25NF \\- 銃撃戦のアイデアについて　20分**\n\n---\n\n1.  **‘25NF \\- 会報誌の進捗はどうですか　5分**  \n- マグナムさん「現代建築紹介」「レンダリング手法」（9/30まで）  \n  - レンダリング→明後日  \n  -   \n- orangeさん「Minecraftあるある図鑑」（9/19まで）  \n  - 明々後日くらい  \n- mikanさん「アスレ講座」（9/30まで）  \n  - \n\n---\n\n2.  **‘25NF \\- 企画出展者登録をお願いします　5分**\n\n現地企画に関わる方は以下のリンクから企画出展者登録をお願いします（11/14まで）。", "**ツイッターの位置修正、X加筆、イラストにするかスクショにするか修正**\n\n**3 引き継ぎ後の役職および引き継ぎのタイミングについて**  \n**希望があれば書いてください！**\n\n| 役職 | 仕事内容（備考など） | 現在の担当者 | 引き継ぎ後の担当者 |\n| :---- | :---- | :---- | :---- |\n| 全体代表・会計 |  | 社不 |  |\n| スケジュール |  |  |  |\n| 広報・書記 | Twitter運用、ビラなど作成、ブログを運用するならその原稿も | にゃほにゃほ（書記不在） |  |\n| 制作進行 | 全体のスケジュール、タスク管理（各部門リーダーは別で設定 | 社不 | くろがね（仮） |\n| サーバー管理・web管理 |  | Prince ころまる |  |\n| 企画 | イベントごとに用意 |  |  |\n| 編集 | 会報誌などを編集する臨時職 | 社不 |  |\n\n書記は広報ではなく編集と兼任させてもよいのではないか（社不）", "2025/07/04 例会議事録\n\n参加者：社不、くろがね、aatomu、prince、orange、マグナム、kinton、むらさん\n\n**議題**\n\n1**. 会報誌のスケジュール・デザイン　15分**  \n---\n\n1**. 会報誌のスケジュール・デザイン　15分**\n\n**・スケジュールについて**\n\n会報誌掲載用の原稿につきましては、8月末までにご執筆いただけますようお願いします。現在、順次執筆を依頼している段階です。\n\n**・表紙デザインについて**\n\nこのデザインは、会報誌全体の基本的なデザイン方針となるものです。\n\n全年齢が親しめる、明るく柔らかな印象を意識しています。\n\n確認のうえ修正がなければ、この案を正式なデザインとして確定します。", "2025/11/8 例会議事録\n\n参加者：社不、にゃほにゃほ、prince、くろがね、orange、しょうけん、むらさん、2、マグナム\n\n**議題**\n\n1. **各種依頼　5分**  \n2.  **NF当日シフト確認　10分**  \n3.  **NF打ち上げ確認　5分**  \n4. **オンライン企画について　20分**  \n5.  **事前準備・片付け　10分**  \n6. **その他　5分**  \n7. **銃撃戦テスト　20分**\n\n---\n\n1.  **各種依頼　10分**\n\n・booth販売ページ　11/20\n\n会報誌の販売ページを作成する必要がある（NFwebページにリンクを載せているので11/20までに）\n\n編集が終わったらくろがねさんに任せてもよい？  \nくろがね\n\n・会報誌校正　11/9\n\n編集が終わり次第大至急で依頼したい（現在一部に依頼中）\n\n・整理券発券のマニュアル　11/15\n\naatomuさんかくろがねさん  \n→aatomuさんに打診\n\n---\n\n2. **NFシフト確認　10分**", "## **1\\. 定量データの共有**\n\n| 日付 | 来場者数(推定) | 参加型 | カンパ |\n| :---- | ----- | ----- | ----- |\n| 1日目（金） | 300人 | (概数)100人 | 228円 |\n| 2日目（土） | 1000人 | (多分)113人 | 6,588円 |\n| 3日目（日・祝） | 1200人 | 198人 | 12,099円 |\n| 4日目（月・振休） | 1000人 | 239人 | 9,103円 |\n\n* **会報誌販売：**   \n  * vol.1売上 094 部（完売）  \n  * vol.2売上 248 部（残部372部）  \n* **収支：**  \n  * 収入：カンパ28,018円+会報誌187,000円＝215,018円  \n  * 支出：245,741円  \n  * 計：30,723円の赤字（打ち上げの分を含めると9万円ほどの赤字）\n\n---", "とりあえず参加型企画は最も大きい部屋（4共30などの大講義室）を使う想定で、どこでどんな企画をやるのか去年のものを参考に考えてほしい（むらさんとマグナム）PCなどは一旦去年程度の想定で\n\n昨年のデータが’24NFタブにあるので見てほしい　会場図は外部リンク置き場か[これ](https://docs.google.com/spreadsheets/d/1UkLfdQhkfyTlYvj5qFCcYUUffaed-DCLFhC43sAHL88/edit?usp=share_link)を参照\n\n・物品供与（特にPC、モニター、マウス、キーボード、ゲーミングコントローラー）にご協力いただける方大募集（これは例会後告知でも流す）去年はPC合計6台\n\n・当日手伝って頂ける方はリアクション求む！\n\n---\n\n**4\\. 会報誌について**", "# 2025/12/6 例会議事録\n\n参加者：くろがね、社不、aatomu、orange、ころまる、チビ北國、マグナム、prince\n\n**議題**\n\n1. **イベントについて　40分**  \n2. **諸連絡　10分**\n\n---\n\n1. #  イベントについて　40分\n\n以下の内容で  \n①サークルとしてこのプロジェクトを進めるか  \n②各々が作業人員として協力するか  \n③誰を担当責任者として進めるか  \nを検討していただきたいです。\n\n## ・経緯\n\nNFの際に、元小学校教員であり現在は探究活動の塾・コーディネーター（橘高校など）として活動されている北田さんから、マインクラフトを活用した教育系イベントの共同開催の打診がありました。"], "ground_truths": ["副代表、書記は「くろがね」。"], "ground_truth": "副代表、書記は「くろがね」。"}
{"question": "2025/3/8例会で『ビラ（チラシ）』の制作期限はいつと確認された？", "answer": "提供された資料には、2025年3月8日の例会議事録は含まれていません。\n\nただし、「④ビラについて」の項目に制作期限の記載があり、最終締め切りは3/23ごろ、印刷所の混雑を考慮した期限はその1週間前とされています。これが2025/3/8の例会で確認されたものかは、コンテキストからは分かりません。", "contexts": ["---\n\n**8\\. 予算と会計管理**\n\n• **参加費徴収方法**:\n\n• 現金またはPayPayで、当日徴収\n\n# ③広報について\n\n**時期**\n\n・合格発表直後に第一弾\n\n・以降定期的に一か月ほど打つ\n\n**手段**\n\n・Twitterでの広報は対象年齢外、不特定多数が流入する可能性アリ\n\n# ④ビラについて\n\n**制作期限**\n\n・最終締め切りは3/23ごろ\n\n・印刷所の混雑を考慮して1週間前", "2025/06/28 例会議事録\n\n参加者：社不・くろがね・にゃほにゃほ・prince・aatomu・むらさん・マグナム・orange・kinton・ころまる\n\n**議題**\n\n1**. ビラ貼り人員募集　3分**\n\n2\\. **Stardy企画の建築　5分**\n\n3\\. **RPGについて　3分**  \n4\\. **PV制作者募集　5分**\n\n5\\. **サークル内企画について　20分**\n\n---\n\n**1\\. ビラ貼り人員募集　3分**\n\n7/9(水)以降水木金あたりで社不がビラ持って行く\n\n・南(社不+2人)\n\nむらさん、くろがね\n\n・部室棟(1人)\n\n社不\n\n・北(1人)\n\nマグナム\n\n---\n\n**2\\. Stardy企画の建築　5分**\n\n主な建築内容は以下のとおりです。\n\n・時計台内の講堂\n\n・トロッコセット（5個)\n\n・来週あたりにまた打ち合わせを入れよう（日時提案）discord上でもよいかも\n\n---\n\n**3\\. RPGプレゼン　3分**\n\n・詳細は日曜日に行う予定。  \n→参加可能？", "2025/09/06 例会議事録\n\n参加者：\n\n**議題**\n\n1**. タスク進捗確認　5分**  \n**2.企画内容確定　10分**  \n**3.デバイス募集　10分**  \n4**.Stardy分配額最終確認 　5分**  \n**5.会報誌報酬について　10分**  \n---\n\n1**. タスク進捗確認　5分**\n\n・会報誌（マグナムさん）9/13までに\n\n・建築紹介様式（むらさん）（9/13）\n\n・アスレ（みかんさん）  \n---\n\n2**. 企画内容確定　10分**\n\n・企画登録内容の確認\n\n* 企画名：京大マイクラワールド\n\n→明日電話してみる", "| 役職 | 担当者 | 前任者 | 仕事内容 |\n| :---- | :---- | :---- | :---- |\n| 全体代表、会計 | **（社不）** | 社不 | 全体の意思決定、例会議事録の用意、例会の司会進行、各役職の仕事を統括、収支の管理 |\n| 副代表、書記 | **くろがね** | 不在 | 代表が機能しない場合の代役、現場での判断、例会議事録の記録、まとめ、次期代表となる |\n| 書記予備 | **マグナム** | 不在 | 副代表不在時の書記 |\n| 広報 | **マグナム** | にゃほにゃほ | 週1,2回のツイート（週1以上で遊ぶ機会を設けるのでその画像を含めたものを含む）、ビラの作成、ブログを運用するならその原稿 |\n| 制作担当 | **くろがね** | 社不 | 制作スケジュールの管理、進行、制作に関する意思決定 |\n| 建築リーダー | **マグナム** | 不在 | RPG制作において建築班の進捗や詳細なスケジュールを管理、まとめて制作担当と連絡、調整、現場の指揮 |", "| 役職 | 担当者 | 前任者 | 仕事内容 |\n| :---- | :---- | :---- | :---- |\n| 全体代表、会計 | **（社不）** | 社不 | 全体の意思決定、例会議事録の用意、例会の司会進行、各役職の仕事を統括、収支の管理 |\n| 副代表、書記 | **くろがね** | 不在 | 代表が機能しない場合の代役、現場での判断、例会議事録の記録、まとめ、次期代表となる |\n| 書記予備 | **マグナム** | 不在 | 副代表不在時の書記 |\n| 広報 | **マグナム** | にゃほにゃほ | 週1,2回のツイート（週1以上で遊ぶ機会を設けるのでその画像を含めたものを含む）、ビラの作成、ブログを運用するならその原稿 |\n| 制作担当 | **くろがね** | 社不 | 制作スケジュールの管理、進行、制作に関する意思決定 |\n| 建築リーダー | **マグナム** | 不在 | RPG制作において建築班の進捗や詳細なスケジュールを管理、まとめて制作担当と連絡、調整、現場の指揮 |", "2025/11/1 例会議事録\n\n参加者：社不・にゃほにゃほ・prince・くろがね・aatomu・orange・しょうけん・トルネード田中・マグナム\n\n**議題**\n\n1. **タスク進捗確認　10分**  \n2. **各種依頼　5分**  \n3. **パーテーションについて　10分**  \n4. **延長コード個数確認　5分**  \n5.  **建築物募集　10分**  \n6.  **NF当日シフト確認　10分**  \n7.  **NF打ち上げ確認　5分**  \n8.  **銃撃戦調整　60分**\n\n---\n\n1. **タスク進捗確認　5分**\n\n・ビラ作成　11/3まで　にゃほにゃほ　\n\nにゃほにゃほ  \nタイムテーブルを含んだ2枚目を作成\n\n・銃撃戦新マップ　11/15まで　OK\n\n~~くろがね~~\\+aatomu\\+(マグナムアイデア)+(orange構造)\n\n・建築しりとり展示物作成　11/15まで　印刷とカット+ラミネート\n\nにゃほにゃほ\n\n・ペーパークラフト？　11/15まで　300部印刷済み　切り取り　色鉛筆購入  \n![][image1]![][image2]", "2025/02/22 例会議事録\n\n参加者：くろがね、prince、orange、ブノシ、マジショック\n\n【新歓に向けてのタスクと予定】\n\n・銃PvPのテクスチャの作成→人員募集中\n\n・銃PvPのパラメータの調整→人員募集中\n\n・配布マップのskyblockとprotect the chicken→くろがねが次の例会までに作ります\n\n・アスレ制作→あともう一息（orange・社不担当）\n\n・ビラの制作→人員募集中\n\n・ご飯会の取りまとめ→ご飯会など新歓は日曜が良いのでは？他未定\n\n・ブログ制作→princeさんがダンジョンマップについての記事を書いてくれる予定\n\n・コマンド解説会→あってもいいかも by prince\n\n・新歓Discordサーバー開設→princeさんが作ってくれました", "---\n\n4. **オンライン企画について　10分**\n\naatomuさんに聞く\n\n決めること（現状決まっていないこと）は？\n\n・区画分け？\n\n・BE？\n\n---\n\n5. **前日準備、片付け**\n\n前日準備・片付けの人員を募集します。\n\n前日準備：11/20 18:30-22:00（上限）  \nビラ貼り2-3人（余った人）  \n会場設営（PC2人、パーテーション2人、展示物配置（余った人））\n\n社不、くろがね、マグナム、むらさん、orange、しょうけん、samupon\n\n片付け：11/24 17:30-22:00（上限）  \nビラ剥がし2-3人（余った人）  \n会場（PC各人、パーテーション1人、展示物(余った人）、掃除1人）\n\n社不、むらさん、マグナム、samupon、prince、にゃほにゃほ、orange\n\n---\n\n6. **その他**\n\nビラデータはくろがねさんに投げればよい？\n\n電動鉛筆削り持っている人いませんか？  \n→社不1、samupon1、+1購入\n\n100円玉貯められる人はお願いします\n\n社不PC用にMCアカウントを貸してくれる人募集", "## ・懸念点あるいは問題点\n\n・統合版への対応  \n→統合版サーバーでは複雑なことはしないと思われるが、我々にノウハウがない\n\n・人的リソース  \n→テスト期間前に完成させたいが、余裕あるか（多分新歓が終わったらすぐ本格的に取り掛かる必要がある）\n\n・京大の教室を使うことができるか\n\n**・実施するとしたら今後詰めていくべき事項**\n\n・何を展示するか  \n→マイクラ方面の知識や技術はKUMCが、教育的な視座は北田さんが担当し、準備していきたい\n\n・タスク、負担分配  \n→渉外はおそらく北田さん。ビラ印刷の費用はどちらが？\n\n・何を売る/カンパのお礼とするか\n\n・場所と日時はどうする？\n\n以上から  \n①サークルとしてこのプロジェクトを進めるか  \n②各々が作業人員として協力するか  \n③誰を担当責任者として進めるか  \nを検討してほしい。\n\nもしやるとなったら運営陣で北田さんとミーティングする予定+discordサーバーを用意した方がいいかも\n\n---\n\n2. # 諸連絡　10分\n\n次回からくろがねさんに例会をお任せします  \n→ここで例会の日時の希望をもう一回取ってもいいかも", "2025/09/20 例会議事録\n\n参加者：社不・にゃほにゃほ・くろがね・しょうけん・むらさん・orange・マグナム・きんとん・aatomu\n\n**議題**\n\n1. **‘25NF \\- 会報誌の進捗はどうですか　5分**  \n2. **‘25NF \\- 企画出展者登録をお願いします　5分**  \n3. **‘25NF \\- 建築提供をお願いします　5分**  \n4. **‘25NF \\- 銃撃戦のアイデアについて　20分**\n\n---\n\n1.  **‘25NF \\- 会報誌の進捗はどうですか　5分**  \n- マグナムさん「現代建築紹介」「レンダリング手法」（9/30まで）  \n  - レンダリング→明後日  \n  -   \n- orangeさん「Minecraftあるある図鑑」（9/19まで）  \n  - 明々後日くらい  \n- mikanさん「アスレ講座」（9/30まで）  \n  - \n\n---\n\n2.  **‘25NF \\- 企画出展者登録をお願いします　5分**\n\n現地企画に関わる方は以下のリンクから企画出展者登録をお願いします（11/14まで）。"], "ground_truths": ["ビラの最終締め切りは3/23ごろ。印刷所の混雑を考慮し、1週間前を目安に進める。"], "ground_truth": "ビラの最終締め切りは3/23ごろ。印刷所の混雑を考慮し、1週間前を目安に進める。"}
{"question": "2025/03/15例会で、新歓ご飯会の募集方式・集合時間・幹事はどう決まった？", "answer": "2025/03/15の例会議事録に基づいた決定事項は以下の通りです。\n\n*   **募集方式**: 先着順（人数が多すぎる場合は次回開催で対応）\n*   **集合時間**: 18:30（平日夜）\n*   **幹事**: 幹事の具体的な氏名は2025/03/15の議事録には記載されておらず、分かりません。\n\nなお、同議事録では会場候補として「パスタのりんや」が挙げられています。", "contexts": ["2025/03/15 例会議事録\n\n参加者： 社不、にゃほにゃほ、prince、くろがね、マグナム、orange、すー、マジショック\n\n**議題**\n\n1\\. **新歓配布マップ**\n\n2\\. **新歓ご飯会の計画**\n\n3\\. **新歓広報活動**\n\n---\n\n**1\\. 新歓配布マップ**\n\n• **現在の状況:**\n\n• アスレチックは **1.21.4** で作成。\n\n• 他のコンテンツも **1.21.4** に統一する方針。\n\n• ただし、初心者の利便性を考慮すると最新バージョンが適切かもしれない。\n\n• **決定事項:**\n\n• **1.21.4で統一する** が、最新バージョンの適用についても引き続き検討する。\n\n---\n\n**2\\. 新歓ご飯会の計画**\n\n• **現在の状況:**\n\n• 会場は候補として「パスタのりんや」が挙がる。\n\n• 参加人数は2,3回の開催の全体で10人程度\n\n• **決定事項:**\n\n• **開催時間:** 18:30集合（平日夜）\n\n• **募集方式:** 先着順（人数が多すぎる場合は次回開催で対応）", "2025/03/08 例会議事録\n\n参加者：prince、にゃほにゃほ、社不、マグナム\n\n議題\n\n①企画、担当の整理\n\n②ご飯会について\n\n③広報について\n\n④ビラについて\n\n# ①企画、担当の整理\n\n新歓は4月初めくらいからスタート、1か月ほどかけて行っていく\n\n〇ゲーム性に対する検討  \n　・初対面の人とやって面白いか→シンプルで軽い、ハードルの低いゲームが吉  \n　・VCの有無  \n　・pvp勢↔サバイバル勢？  \n　・Java/Bedrock", "# 2025/12/20 例会議事録\n\n参加者：くろがね, aatomu, orange, prince,しゃふ,きんとん,マグナム,\n\n**議題**\n\n1. **新歓企画（20分）**  \n2. **その他（10分）**  \n3. **イベント概要**\n\n---\n\n1. ##  新歓企画（20分）", "• **告知時期**:\n\nご飯会の1週間前から予定を告知\n\n• **応募方法**:\n\nGoogleフォームを用いて、希望日時を入力してもらう\n\n※参加締め切りは直前まででも問題なし\n\n---\n\n**5\\. 参加希望者が多かった場合の対応**\n\n• **方法**:\n\n先着順に参加枠を設定し、枠に入らなかった場合は個別にDMで対応とか byくろがね\n\n---\n\n**6\\. 集合時間と場所**\n\n• **集合時間**:\n\n5限終了後を狙い、18:30〜が無難\n\n• **集合場所**:\n\n百万遍など、分かりやすい場所を指定\n\n---\n\n**7\\. 当日の役割分担**\n\n• **幹事の役割**:\n\n• お店の予約\n\n• 参加者の到着確認（遅刻・キャンセルへの対応）\n\n• 店側との精算\n\n• 参加費の徴収\n\n• 自己紹介などの進行\n\n• **副幹事の設定**:\n\n幹事をサポートするために、副幹事も決めておく\n\n---\n\n**8\\. 予算と会計管理**\n\n• **参加費徴収方法**:\n\n• 現金またはPayPayで、当日徴収\n\n# ③広報について\n\n**時期**\n\n・合格発表直後に第一弾", "# 2025/12/13 例会議事録\n\n参加者：くろがね、社不、にゃほにゃほ、aatomu、orange、しじみ、しょうけん、むらさん、北國、マグナム、samupon\n\n**議題**\n\n1. **新歓企画（20分）**  \n2. **その他（10分）**\n\n---\n\n1. ##  新歓企画（20分）\n\n\\#\\# 前年度からの改善\n\n* 全ゲームverを統一する  \n  * ver1.21.8にする  \n  * 一部は1.21.4のままでも仕方ない  \n* サバイバルは企画として行う（not常設）  \n* 日数を削減して同じ日に複数企画を行う  \n  * 1時間ごとに企画を区切る  \n* 自己紹介をしっかりと行う  \n* 新歓日程を早めに確定してから告知する  \n* 4月に重点的に新歓を行う（4月の方が参加者が多い）  \n  * 案1: 4月は週2、5月は週1  \n  * 5月はなくてもいい？  \n* 随時サークルに加入してもらう  \n  * 定期的にDiscordでアナウンスする  \n* 制作メンバーを募集する\n\n\\#\\# 新歓企画アイデア（ミニゲーム）", "2025/02/22 例会議事録\n\n参加者：くろがね、prince、orange、ブノシ、マジショック\n\n【新歓に向けてのタスクと予定】\n\n・銃PvPのテクスチャの作成→人員募集中\n\n・銃PvPのパラメータの調整→人員募集中\n\n・配布マップのskyblockとprotect the chicken→くろがねが次の例会までに作ります\n\n・アスレ制作→あともう一息（orange・社不担当）\n\n・ビラの制作→人員募集中\n\n・ご飯会の取りまとめ→ご飯会など新歓は日曜が良いのでは？他未定\n\n・ブログ制作→princeさんがダンジョンマップについての記事を書いてくれる予定\n\n・コマンド解説会→あってもいいかも by prince\n\n・新歓Discordサーバー開設→princeさんが作ってくれました", "書記は広報ではなく編集と兼任させてもよいのではないか（社不）\n\n・引き継ぎのタイミングをいつにするのか  \nバラバラでもよいが、今後のことも考えて標準的なラインを設定しておきたい（社不）  \n僕はどれか一つなら続投することも可能ではあるが、全体代表は遠くないうちには引き継いだ方がよいと思う（社不）\n\n**NFで引き継ぎをする予定**\n\n**各役職の具体的な業務をリストアップして次回もう一度募集**\n\n・新歓担当（企画に属する）を誰にするのか  \n1,2回生が担当した方が良いのではないか（社不）\n\n広報担当・ご飯担当・ゲーム担当1・ゲーム担当2を設定\n\n◇広報担当  \nツイート、ビラの作成、新歓用discordサーバーの管理、新歓用フォームの作成、管理\n\n◇ご飯担当  \nお店の予約、幹事\n\n◇ゲーム担当1,2  \nゲームの作成、新歓当日の進行、\n\njunichiさんに打診してもよいかも  \n**次週までに考えておく→誰も出なかったら打診**\n\n**4 新歓企画について**", "◇アンケートとしてこの企画が面白いか/立ったら参加したいか聞きたい\n\n---\n\n**2\\. 会報誌調査検討結果報告**\n\n資料はこちら（外部リンクあるいはこちら[NF原案](https://docs.google.com/spreadsheets/d/1rpYtNuEXJuqDAkO474fAT6Rckl5MIieL8o8P_V4Lyxw/edit?gid=52801921#gid=52801921)）\n\n・大前提として、少なくとも社不は会報誌を頒布する最大の目的は、「活動を多くの人に知ってもらうこと」と考えている。その次に活動のための資金を調達すること（カンパ含め）。この点に関してはどうか\n\n◇賛成/反対\n\n・前回例回での議論を受けて複数イベントの来場者や休日の行動傾向などを調査したが、具体的なデータは得られなかった。\n\n・昨年度NFでの売れ行き（社不の認識）\n\n今年は絶対に記録すべきなのだが、昨年の日ごとの頒布部数は記録なし…\n\n平日→3日で20部（1日で7部？）\n\n休日→1日で57部（売り方もかなりよかった、売り切れたため在庫があれば80部くらいいけたのでは）", "2025/08/02 例会議事録\n\n参加者：社不、aatomu、しょうけん、kinton、むらさん、くろがね、orange\n\n**議題**\n\n1**. 会報誌進捗確認　10分**  \n2**.NF企画作業について 　10分**  \n---\n\n1**. 会報誌進捗確認　10分**", "2025/09/20 例会議事録\n\n参加者：社不・にゃほにゃほ・くろがね・しょうけん・むらさん・orange・マグナム・きんとん・aatomu\n\n**議題**\n\n1. **‘25NF \\- 会報誌の進捗はどうですか　5分**  \n2. **‘25NF \\- 企画出展者登録をお願いします　5分**  \n3. **‘25NF \\- 建築提供をお願いします　5分**  \n4. **‘25NF \\- 銃撃戦のアイデアについて　20分**\n\n---\n\n1.  **‘25NF \\- 会報誌の進捗はどうですか　5分**  \n- マグナムさん「現代建築紹介」「レンダリング手法」（9/30まで）  \n  - レンダリング→明後日  \n  -   \n- orangeさん「Minecraftあるある図鑑」（9/19まで）  \n  - 明々後日くらい  \n- mikanさん「アスレ講座」（9/30まで）  \n  - \n\n---\n\n2.  **‘25NF \\- 企画出展者登録をお願いします　5分**\n\n現地企画に関わる方は以下のリンクから企画出展者登録をお願いします（11/14まで）。"], "ground_truths": ["新歓ご飯会は平日夜に18:30集合で実施し、募集は先着順（人数が多い場合は次回開催で対応）とする。幹事はくろがねが担当。"], "ground_truth": "新歓ご飯会は平日夜に18:30集合で実施し、募集は先着順（人数が多い場合は次回開催で対応）とする。幹事はくろがねが担当。"}
{"question": "2025/06/7,8例会の会計報告で『現在の状況』はどう報告された？", "answer": "提供された資料（2025/02/08から2025/12/20の議事録）の中には、2025/06/07および2025/06/08の例会議事録、ならびに会計報告に関する記載は含まれておりません。\n\nしたがって、その際に「現在の状況」がどのように報告されたかについては、分かりません。", "contexts": ["2025/08/02 例会議事録\n\n参加者：社不、aatomu、しょうけん、kinton、むらさん、くろがね、orange\n\n**議題**\n\n1**. 会報誌進捗確認　10分**  \n2**.NF企画作業について 　10分**  \n---\n\n1**. 会報誌進捗確認　10分**", "2025/08/30 例会議事録\n\n参加者：社不、orange、prince、aatomu、\n\n**議題**\n\n1**. 会報誌進捗確認　20分**  \n**2.会報誌印刷部数について　10分**  \n**3.建築紹介様式について　5分**  \n4**.NF脱出について 　10分**  \n**5.stardy分配について　10分**  \n---\n\n1**. 会報誌進捗確認　20分**", "2025/09/06 例会議事録\n\n参加者：\n\n**議題**\n\n1**. タスク進捗確認　5分**  \n**2.企画内容確定　10分**  \n**3.デバイス募集　10分**  \n4**.Stardy分配額最終確認 　5分**  \n**5.会報誌報酬について　10分**  \n---\n\n1**. タスク進捗確認　5分**\n\n・会報誌（マグナムさん）9/13までに\n\n・建築紹介様式（むらさん）（9/13）\n\n・アスレ（みかんさん）  \n---\n\n2**. 企画内容確定　10分**\n\n・企画登録内容の確認\n\n* 企画名：京大マイクラワールド\n\n→明日電話してみる", "# 2025/12/20 例会議事録\n\n参加者：くろがね, aatomu, orange, prince,しゃふ,きんとん,マグナム,\n\n**議題**\n\n1. **新歓企画（20分）**  \n2. **その他（10分）**  \n3. **イベント概要**\n\n---\n\n1. ##  新歓企画（20分）", "2025/09/27 例会議事録\n\n参加者：社不・aatomu・くろがね・にゃほにゃほ・マグナム・orange・きんとん\n\n**議題**\n\n1. **‘25NF \\- 会報誌の進捗はどうですか　5分**  \n2. **‘25NF \\- 建築提供をお願いします　5分**  \n3. **‘25NF \\- 各タスクの割り振り　20分**  \n4.  **‘25NF \\- 参加型ゲームスケジュール　10分**  \n5. **‘25NF \\- 整理券の作成　10分**  \n6.  **‘25NF \\- PV作成　10分**  \n7.  **‘25NF \\- 画面投影について　10分**\n\n---\n\n1.  **‘25NF \\- 会報誌の進捗はどうですか　5分**  \n- マグナムさん「レンダリング手法」（9/30まで）  \n  - レンダリング解説のみになりました  \n- mikanさん「アスレ講座」（9/30まで）  \n  - \n\n---\n\n2. **‘25NF \\- 建築提供をお願いします　5分**\n\n建築巡回・会場内展示に使う建築をご提供ください！", "# 2025/12/6 例会議事録\n\n参加者：くろがね、社不、aatomu、orange、ころまる、チビ北國、マグナム、prince\n\n**議題**\n\n1. **イベントについて　40分**  \n2. **諸連絡　10分**\n\n---\n\n1. #  イベントについて　40分\n\n以下の内容で  \n①サークルとしてこのプロジェクトを進めるか  \n②各々が作業人員として協力するか  \n③誰を担当責任者として進めるか  \nを検討していただきたいです。\n\n## ・経緯\n\nNFの際に、元小学校教員であり現在は探究活動の塾・コーディネーター（橘高校など）として活動されている北田さんから、マインクラフトを活用した教育系イベントの共同開催の打診がありました。", "・当日手伝って頂ける方はリアクション求む！\n\n---\n\n**4\\. 会報誌について**\n\n現在のプランはこんな感じ（外部リンクあるいはこちら[NF原案](https://docs.google.com/spreadsheets/d/1rpYtNuEXJuqDAkO474fAT6Rckl5MIieL8o8P_V4Lyxw/edit?gid=52801921#gid=52801921)）\n\n前回からの更新点としては、\n\n・ポストカードをかなり積極的に捉えている\n\n・カラー・モノクロ・ポストカードに分けている\n\n・部を設けている\n\n引き続き会報誌のアイディアや書きます宣言を募集。\n\n書くと宣言していただいた方々は、もう書き始めてOK（締め切りは8月末で、かなり余裕を持っているので遅刻なしでお願いします！）\n\n→docxファイルで、前年度の原稿の設定をそのまま使って頂けるとよい（前年度の余白とか文字の大きさとかどう？手元にある人は見て欲しい）", "2025/09/20 例会議事録\n\n参加者：社不・にゃほにゃほ・くろがね・しょうけん・むらさん・orange・マグナム・きんとん・aatomu\n\n**議題**\n\n1. **‘25NF \\- 会報誌の進捗はどうですか　5分**  \n2. **‘25NF \\- 企画出展者登録をお願いします　5分**  \n3. **‘25NF \\- 建築提供をお願いします　5分**  \n4. **‘25NF \\- 銃撃戦のアイデアについて　20分**\n\n---\n\n1.  **‘25NF \\- 会報誌の進捗はどうですか　5分**  \n- マグナムさん「現代建築紹介」「レンダリング手法」（9/30まで）  \n  - レンダリング→明後日  \n  -   \n- orangeさん「Minecraftあるある図鑑」（9/19まで）  \n  - 明々後日くらい  \n- mikanさん「アスレ講座」（9/30まで）  \n  - \n\n---\n\n2.  **‘25NF \\- 企画出展者登録をお願いします　5分**\n\n現地企画に関わる方は以下のリンクから企画出展者登録をお願いします（11/14まで）。", "2025/07/04 例会議事録\n\n参加者：社不、くろがね、aatomu、prince、orange、マグナム、kinton、むらさん\n\n**議題**\n\n1**. 会報誌のスケジュール・デザイン　15分**  \n---\n\n1**. 会報誌のスケジュール・デザイン　15分**\n\n**・スケジュールについて**\n\n会報誌掲載用の原稿につきましては、8月末までにご執筆いただけますようお願いします。現在、順次執筆を依頼している段階です。\n\n**・表紙デザインについて**\n\nこのデザインは、会報誌全体の基本的なデザイン方針となるものです。\n\n全年齢が親しめる、明るく柔らかな印象を意識しています。\n\n確認のうえ修正がなければ、この案を正式なデザインとして確定します。", "2025/02/08 例会議事録\n\n参加者：社不、prince、マグナム、orange、ブノシ\n\n議題：\n\n①新しい新刊企画\n\n②他企画の方針\n\n①\n\n考慮すべき事項\n\n・参加者はVCが可能か\t\n\n・プレイ媒体\t\t\t→統合版が便利\n\n・参加人数\t\t\t\n\n・対象層\t\t\t→幅広い内容を用意して選んでもらう？\n\n案\n\n・アスレ（バージョン問わずやりやすい）\n\n・ビルドバトル（VCの有無と経験・技量でバランス調整）\n\n②\n\n・RPG\t\t→R7年度NFでの公開を目指す、夏休みまでに建築を完成させる\n\n・ブログ\t→そろそろ書き始める"], "ground_truths": ["現在の状況は「5万円弱の赤字」と報告された。"], "ground_truth": "現在の状況は「5万円弱の赤字」と報告された。"}
{"question": "2025/09/06例会の『デバイス募集』で、NF用のデバイス提供者と台数はどう報告された？", "answer": "2025/09/06の例会における「デバイス募集」では、以下の提供者と台数が報告されました。\n\n・prince：1台\n・しゃふ：2台\n・にゃほ：1台\n・くろがね：1台\n\nまた、提供者に対しては、NF収入を優先的に分配する方針が示され、承認されています。", "contexts": ["3**. デバイス募集　10分**\n\nNFでマイクラが遊べるPCとアカウントを提供していただける方大募集\n\n・デバイス\n\nprince 1\n\nしゃふ 2\n\nにゃほ 1\n\nくろがね1\n\n・提供者に対してはNF収入を優先的に分配するようにしたいが、よろしい？  \n→よろしい\n\n---\n\n4**. Stardy分配額最終確認　5分**\n\n![][image2]\n\n・もしかしたらこの表を実名にしたものの一部をにゃほにゃほの職場に提出しなくてはならない可能性がある。よろしい？  \n→確定\n\n---\n\n5**. 会報誌報酬について　15分**\n\n・NF利益（会報誌収入やカンパから支出を引いた額）をN円とすると、min(N/5, 30000)円をサークル会計に入れ、残りは打ち上げ代（人数\\*3000～4000）、個人報酬と分配するのはどうだろうか。\n\n・個人報酬はシフトに入っている数や回生、会報誌の執筆紙数、その他企画準備タスク量などから算出し、NF後に分配を提案させていただき、お渡しする流れを想定しているが、どうか。", "---\n\n4.  **延長コード　10分**\n\nNF事務局から延長コードを借りられる  \n去年は4,5口10mを3個で少し過剰だった？  \n今いくつ？  \n追加で借りる？\n\nPC貸し出し\n\n- 社不・にゃほにゃほ 3  \n- くろがね 2  \n- ぷりんす 1  \n- しょうけん1　  \n- おれんじ2  \n- トルネード田中1（不足があればお願いする）  \n- aatomu 1\n\n---\n\n5. **建築物募集　10分**\n\nしつこいですが、誰かお願いします（昔の建築でもよいので）\n\nくろがね 昔の配布マップのやつ\n\n---\n\n6. **NFシフト確認　10分**\n\n[2025NFシフト](https://docs.google.com/spreadsheets/d/1KVWu0UF1A2y5T7C0bw93PrXBTRm_dAciuEIHRImvah8/edit?gid=0#gid=0)を確認してください  \n減らしてほしいなどあれば調整します（今入っていない人に打診したりそもそも枠ごと減らしたり）\n\n---\n\n7. **NF打ち上げについて　10分**", "* 使用予定のAV機器：マイク・プロジェクター・スクリーン・モニター  \n* ワイヤレスマイク持ち込みの有無：無  \n* 夜間泊まり込みの希望：有  \n* 希望理由：企画に使用する複数のノートパソコン・デスクトップパソコン・携帯型ゲーム機の管理に際して、これらの機器は高価であり、都度持ち帰ることが困難であるため。  \n* 企画出展場所の希望の優先順位：夜間泊まり込みを最も希望する。次に、教室の大きさを希望する。教室の大きさに関しては、昨年度NFでMサイズの教室にて出展した際に教室外に最大20m程度の来場者の予期せぬ待機列が発生したため、可能な限り大きい部屋を希望する。  \n* 希望に関する備考：無  \n* 車両入稿の希望：無  \n* 取材の有無：無", "とりあえず参加型企画は最も大きい部屋（4共30などの大講義室）を使う想定で、どこでどんな企画をやるのか去年のものを参考に考えてほしい（むらさんとマグナム）PCなどは一旦去年程度の想定で\n\n昨年のデータが’24NFタブにあるので見てほしい　会場図は外部リンク置き場か[これ](https://docs.google.com/spreadsheets/d/1UkLfdQhkfyTlYvj5qFCcYUUffaed-DCLFhC43sAHL88/edit?usp=share_link)を参照\n\n・物品供与（特にPC、モニター、マウス、キーボード、ゲーミングコントローラー）にご協力いただける方大募集（これは例会後告知でも流す）去年はPC合計6台\n\n・当日手伝って頂ける方はリアクション求む！\n\n---\n\n**4\\. 会報誌について**", "2025/09/06 例会議事録\n\n参加者：\n\n**議題**\n\n1**. タスク進捗確認　5分**  \n**2.企画内容確定　10分**  \n**3.デバイス募集　10分**  \n4**.Stardy分配額最終確認 　5分**  \n**5.会報誌報酬について　10分**  \n---\n\n1**. タスク進捗確認　5分**\n\n・会報誌（マグナムさん）9/13までに\n\n・建築紹介様式（むらさん）（9/13）\n\n・アスレ（みかんさん）  \n---\n\n2**. 企画内容確定　10分**\n\n・企画登録内容の確認\n\n* 企画名：京大マイクラワールド\n\n→明日電話してみる", "2025/10/25 例会議事録\n\n参加者：社不、にゃほにゃほ、prince、aatomu、くろがね、トルネード田中、しょうけん、むらさん、orange、kinton、マグナム、\n\n**議題**\n\n1. **stardy報酬分配+参加者募集　5分**  \n2. **タスク進捗確認　15分**  \n3. **ERCリハーサルについて　5分**  \n4. **サークル大百科依頼　5分**  \n5.  **NFWebページについて　10分**  \n6.  **NF当日シフト　30分**  \n7.  **NF打ち上げについて　15分**  \n8.  **銃撃戦詳細について　20分**\n\n---\n\n1.  **stardy報酬分配+参加者募集　5分**  \n- 前回配信時の作業は、princeさんとくろがねさんが中心となって行った（社不は打ち合わせ資料すら作れなかったことも多い）  \n  →6000円はサークル、50000円はprince、10000円はくろがね？→OK  \n- 次回は11/30？作業参加する方募集\n\n---\n\n2. **タスク進捗確認　5分**", "◇アンケートとしてこの企画が面白いか/立ったら参加したいか聞きたい\n\n---\n\n**2\\. 会報誌調査検討結果報告**\n\n資料はこちら（外部リンクあるいはこちら[NF原案](https://docs.google.com/spreadsheets/d/1rpYtNuEXJuqDAkO474fAT6Rckl5MIieL8o8P_V4Lyxw/edit?gid=52801921#gid=52801921)）\n\n・大前提として、少なくとも社不は会報誌を頒布する最大の目的は、「活動を多くの人に知ってもらうこと」と考えている。その次に活動のための資金を調達すること（カンパ含め）。この点に関してはどうか\n\n◇賛成/反対\n\n・前回例回での議論を受けて複数イベントの来場者や休日の行動傾向などを調査したが、具体的なデータは得られなかった。\n\n・昨年度NFでの売れ行き（社不の認識）\n\n今年は絶対に記録すべきなのだが、昨年の日ごとの頒布部数は記録なし…\n\n平日→3日で20部（1日で7部？）\n\n休日→1日で57部（売り方もかなりよかった、売り切れたため在庫があれば80部くらいいけたのでは）", "# 2025/12/6 例会議事録\n\n参加者：くろがね、社不、aatomu、orange、ころまる、チビ北國、マグナム、prince\n\n**議題**\n\n1. **イベントについて　40分**  \n2. **諸連絡　10分**\n\n---\n\n1. #  イベントについて　40分\n\n以下の内容で  \n①サークルとしてこのプロジェクトを進めるか  \n②各々が作業人員として協力するか  \n③誰を担当責任者として進めるか  \nを検討していただきたいです。\n\n## ・経緯\n\nNFの際に、元小学校教員であり現在は探究活動の塾・コーディネーター（橘高校など）として活動されている北田さんから、マインクラフトを活用した教育系イベントの共同開催の打診がありました。", "2025/08/02 例会議事録\n\n参加者：社不、aatomu、しょうけん、kinton、むらさん、くろがね、orange\n\n**議題**\n\n1**. 会報誌進捗確認　10分**  \n2**.NF企画作業について 　10分**  \n---\n\n1**. 会報誌進捗確認　10分**", "---\n\n# **【反省会】2025NF振り返りシート**\n\n日時： 2025年 11月 29日\n\n参加者：社不、にゃほ、prince、くろがね、aatomu、さいど、しじみ、しょうけん、むらさん、チビ北國、マグナム、orange、みかん、"], "ground_truths": ["NFでマイクラが遊べるPCとアカウント提供者として、prince1台、しゃふ2台、にゃほ1台、くろがね1台が挙がった。提供者にはNF収入を優先的に分配する方針も了承された。"], "ground_truth": "NFでマイクラが遊べるPCとアカウント提供者として、prince1台、しゃふ2台、にゃほ1台、くろがね1台が挙がった。提供者にはNF収入を優先的に分配する方針も了承された。"}
{"question": "2025/9/27例会に参加したメンバーは誰ですか", "answer": "2025/09/27の例会に参加したメンバーは、以下の通りです。\n\n社不、aatomu、くろがね、にゃほにゃほ、マグナム、orange、きんとんの計7名です。", "contexts": ["# 2025/12/20 例会議事録\n\n参加者：くろがね, aatomu, orange, prince,しゃふ,きんとん,マグナム,\n\n**議題**\n\n1. **新歓企画（20分）**  \n2. **その他（10分）**  \n3. **イベント概要**\n\n---\n\n1. ##  新歓企画（20分）", "2025/09/20 例会議事録\n\n参加者：社不・にゃほにゃほ・くろがね・しょうけん・むらさん・orange・マグナム・きんとん・aatomu\n\n**議題**\n\n1. **‘25NF \\- 会報誌の進捗はどうですか　5分**  \n2. **‘25NF \\- 企画出展者登録をお願いします　5分**  \n3. **‘25NF \\- 建築提供をお願いします　5分**  \n4. **‘25NF \\- 銃撃戦のアイデアについて　20分**\n\n---\n\n1.  **‘25NF \\- 会報誌の進捗はどうですか　5分**  \n- マグナムさん「現代建築紹介」「レンダリング手法」（9/30まで）  \n  - レンダリング→明後日  \n  -   \n- orangeさん「Minecraftあるある図鑑」（9/19まで）  \n  - 明々後日くらい  \n- mikanさん「アスレ講座」（9/30まで）  \n  - \n\n---\n\n2.  **‘25NF \\- 企画出展者登録をお願いします　5分**\n\n現地企画に関わる方は以下のリンクから企画出展者登録をお願いします（11/14まで）。", "2025/09/27 例会議事録\n\n参加者：社不・aatomu・くろがね・にゃほにゃほ・マグナム・orange・きんとん\n\n**議題**\n\n1. **‘25NF \\- 会報誌の進捗はどうですか　5分**  \n2. **‘25NF \\- 建築提供をお願いします　5分**  \n3. **‘25NF \\- 各タスクの割り振り　20分**  \n4.  **‘25NF \\- 参加型ゲームスケジュール　10分**  \n5. **‘25NF \\- 整理券の作成　10分**  \n6.  **‘25NF \\- PV作成　10分**  \n7.  **‘25NF \\- 画面投影について　10分**\n\n---\n\n1.  **‘25NF \\- 会報誌の進捗はどうですか　5分**  \n- マグナムさん「レンダリング手法」（9/30まで）  \n  - レンダリング解説のみになりました  \n- mikanさん「アスレ講座」（9/30まで）  \n  - \n\n---\n\n2. **‘25NF \\- 建築提供をお願いします　5分**\n\n建築巡回・会場内展示に使う建築をご提供ください！", "2025/11/1 例会議事録\n\n参加者：社不・にゃほにゃほ・prince・くろがね・aatomu・orange・しょうけん・トルネード田中・マグナム\n\n**議題**\n\n1. **タスク進捗確認　10分**  \n2. **各種依頼　5分**  \n3. **パーテーションについて　10分**  \n4. **延長コード個数確認　5分**  \n5.  **建築物募集　10分**  \n6.  **NF当日シフト確認　10分**  \n7.  **NF打ち上げ確認　5分**  \n8.  **銃撃戦調整　60分**\n\n---\n\n1. **タスク進捗確認　5分**\n\n・ビラ作成　11/3まで　にゃほにゃほ　\n\nにゃほにゃほ  \nタイムテーブルを含んだ2枚目を作成\n\n・銃撃戦新マップ　11/15まで　OK\n\n~~くろがね~~\\+aatomu\\+(マグナムアイデア)+(orange構造)\n\n・建築しりとり展示物作成　11/15まで　印刷とカット+ラミネート\n\nにゃほにゃほ\n\n・ペーパークラフト？　11/15まで　300部印刷済み　切り取り　色鉛筆購入  \n![][image1]![][image2]", "2025/02/22 例会議事録\n\n参加者：くろがね、prince、orange、ブノシ、マジショック\n\n【新歓に向けてのタスクと予定】\n\n・銃PvPのテクスチャの作成→人員募集中\n\n・銃PvPのパラメータの調整→人員募集中\n\n・配布マップのskyblockとprotect the chicken→くろがねが次の例会までに作ります\n\n・アスレ制作→あともう一息（orange・社不担当）\n\n・ビラの制作→人員募集中\n\n・ご飯会の取りまとめ→ご飯会など新歓は日曜が良いのでは？他未定\n\n・ブログ制作→princeさんがダンジョンマップについての記事を書いてくれる予定\n\n・コマンド解説会→あってもいいかも by prince\n\n・新歓Discordサーバー開設→princeさんが作ってくれました", "---\n\n# **【反省会】2025NF振り返りシート**\n\n日時： 2025年 11月 29日\n\n参加者：社不、にゃほ、prince、くろがね、aatomu、さいど、しじみ、しょうけん、むらさん、チビ北國、マグナム、orange、みかん、", "# 2025/12/6 例会議事録\n\n参加者：くろがね、社不、aatomu、orange、ころまる、チビ北國、マグナム、prince\n\n**議題**\n\n1. **イベントについて　40分**  \n2. **諸連絡　10分**\n\n---\n\n1. #  イベントについて　40分\n\n以下の内容で  \n①サークルとしてこのプロジェクトを進めるか  \n②各々が作業人員として協力するか  \n③誰を担当責任者として進めるか  \nを検討していただきたいです。\n\n## ・経緯\n\nNFの際に、元小学校教員であり現在は探究活動の塾・コーディネーター（橘高校など）として活動されている北田さんから、マインクラフトを活用した教育系イベントの共同開催の打診がありました。", "2025/06/28 例会議事録\n\n参加者：社不・くろがね・にゃほにゃほ・prince・aatomu・むらさん・マグナム・orange・kinton・ころまる\n\n**議題**\n\n1**. ビラ貼り人員募集　3分**\n\n2\\. **Stardy企画の建築　5分**\n\n3\\. **RPGについて　3分**  \n4\\. **PV制作者募集　5分**\n\n5\\. **サークル内企画について　20分**\n\n---\n\n**1\\. ビラ貼り人員募集　3分**\n\n7/9(水)以降水木金あたりで社不がビラ持って行く\n\n・南(社不+2人)\n\nむらさん、くろがね\n\n・部室棟(1人)\n\n社不\n\n・北(1人)\n\nマグナム\n\n---\n\n**2\\. Stardy企画の建築　5分**\n\n主な建築内容は以下のとおりです。\n\n・時計台内の講堂\n\n・トロッコセット（5個)\n\n・来週あたりにまた打ち合わせを入れよう（日時提案）discord上でもよいかも\n\n---\n\n**3\\. RPGプレゼン　3分**\n\n・詳細は日曜日に行う予定。  \n→参加可能？", "2025/08/02 例会議事録\n\n参加者：社不、aatomu、しょうけん、kinton、むらさん、くろがね、orange\n\n**議題**\n\n1**. 会報誌進捗確認　10分**  \n2**.NF企画作業について 　10分**  \n---\n\n1**. 会報誌進捗確認　10分**", "2025/06/7,8 例会議事録\n\n参加者：7日：社不・くろがね・Kas・むらさん・准教授・prince・しょうけん・にゃほにゃほ・トルネード田中・orange・aatomu・マグナム・しんいち\n\n**議題**\n\n1**.サークル紹介　20分**\n\n2**. 自己紹介（随時） 10分**\n\n3\\. **例会日時決定　1分**\n\n4\\. **会計報告　1分**\n\n5\\. **新歓反省　10分**\n\n**6\\. NF計画について**\n\n**7\\. RPGスケジュールについて**\n\n**8\\. 生活サーバーについて**\n\n---\n\n**1\\. サークル紹介　～20分**\n\nサークル名称：KUMC 京大Minecraft 同好会\n\n設立　　　　：2023年11月26日設立\n\n人数　　　　：61人(非アクティブ、新入生含む)\n\nサークル概要：\n\nMinecraftを使って遊んだり、様々な企画を計画、作成したり、Minecraftの面白さをもっと多くの人に知ってもらうためにNFで展示会、体験会をしたりと、「Minecraft」を軸にした様々な活動を行っています。"], "ground_truths": ["参加者は、社不・aatomu・くろがね・にゃほにゃほ・マグナム・orange・きんとんの7名と記録されている。"], "ground_truth": "参加者は、社不・aatomu・くろがね・にゃほにゃほ・マグナム・orange・きんとんの7名と記録されている。"}
{"question": "2025/12/6例会のイベント企画で、収益源として挙げられたものは何？", "answer": "2025/12/6の例会で検討された、北田さんとの共同開催イベントにおける収益源は以下の通りです。\n\n・助成金（行政から、上限10万円で経費の1/2または2/3が得られるもの）\n・カンパ（会報誌edu editionや、クリーパーコインなど）\n\nなお、後援を得るために参加費は徴収しない方針となっています。一方、北田さん側は収益を期待していないと言及されています。", "contexts": ["# 2025/12/20 例会議事録\n\n参加者：くろがね, aatomu, orange, prince,しゃふ,きんとん,マグナム,\n\n**議題**\n\n1. **新歓企画（20分）**  \n2. **その他（10分）**  \n3. **イベント概要**\n\n---\n\n1. ##  新歓企画（20分）", "# 2025/12/6 例会議事録\n\n参加者：くろがね、社不、aatomu、orange、ころまる、チビ北國、マグナム、prince\n\n**議題**\n\n1. **イベントについて　40分**  \n2. **諸連絡　10分**\n\n---\n\n1. #  イベントについて　40分\n\n以下の内容で  \n①サークルとしてこのプロジェクトを進めるか  \n②各々が作業人員として協力するか  \n③誰を担当責任者として進めるか  \nを検討していただきたいです。\n\n## ・経緯\n\nNFの際に、元小学校教員であり現在は探究活動の塾・コーディネーター（橘高校など）として活動されている北田さんから、マインクラフトを活用した教育系イベントの共同開催の打診がありました。", "2025/09/06 例会議事録\n\n参加者：\n\n**議題**\n\n1**. タスク進捗確認　5分**  \n**2.企画内容確定　10分**  \n**3.デバイス募集　10分**  \n4**.Stardy分配額最終確認 　5分**  \n**5.会報誌報酬について　10分**  \n---\n\n1**. タスク進捗確認　5分**\n\n・会報誌（マグナムさん）9/13までに\n\n・建築紹介様式（むらさん）（9/13）\n\n・アスレ（みかんさん）  \n---\n\n2**. 企画内容確定　10分**\n\n・企画登録内容の確認\n\n* 企画名：京大マイクラワールド\n\n→明日電話してみる", "###   収益源：\n\n・助成金（行政から、上限10万円、経費の1/2or2/3が得られるとのこと）\n\n・カンパ（会報誌edu edition、クリーパーコインなどなど）\n\n（参加費を取ると後援が得られないため、参加費は取らない）\n\n### 支出：\n\n・印刷代、備品代は全て北田さんが負担\n\n・交通費は京大で開催できるのであれば不要\n\n・協力したサークルメンバーへの謝礼\n\n（・北田さんの方は収益を期待していないとのこと）  \n---", "2025/09/20 例会議事録\n\n参加者：社不・にゃほにゃほ・くろがね・しょうけん・むらさん・orange・マグナム・きんとん・aatomu\n\n**議題**\n\n1. **‘25NF \\- 会報誌の進捗はどうですか　5分**  \n2. **‘25NF \\- 企画出展者登録をお願いします　5分**  \n3. **‘25NF \\- 建築提供をお願いします　5分**  \n4. **‘25NF \\- 銃撃戦のアイデアについて　20分**\n\n---\n\n1.  **‘25NF \\- 会報誌の進捗はどうですか　5分**  \n- マグナムさん「現代建築紹介」「レンダリング手法」（9/30まで）  \n  - レンダリング→明後日  \n  -   \n- orangeさん「Minecraftあるある図鑑」（9/19まで）  \n  - 明々後日くらい  \n- mikanさん「アスレ講座」（9/30まで）  \n  - \n\n---\n\n2.  **‘25NF \\- 企画出展者登録をお願いします　5分**\n\n現地企画に関わる方は以下のリンクから企画出展者登録をお願いします（11/14まで）。", "## **1\\. 定量データの共有**\n\n| 日付 | 来場者数(推定) | 参加型 | カンパ |\n| :---- | ----- | ----- | ----- |\n| 1日目（金） | 300人 | (概数)100人 | 228円 |\n| 2日目（土） | 1000人 | (多分)113人 | 6,588円 |\n| 3日目（日・祝） | 1200人 | 198人 | 12,099円 |\n| 4日目（月・振休） | 1000人 | 239人 | 9,103円 |\n\n* **会報誌販売：**   \n  * vol.1売上 094 部（完売）  \n  * vol.2売上 248 部（残部372部）  \n* **収支：**  \n  * 収入：カンパ28,018円+会報誌187,000円＝215,018円  \n  * 支出：245,741円  \n  * 計：30,723円の赤字（打ち上げの分を含めると9万円ほどの赤字）\n\n---", "* 参加型ゲーム  \n  * 準備・運営が楽か（人員的なコストが低いか）：1  \n  * 金銭的なコストが低いか：3  \n  * 収益に貢献するか（来場者体験に貢献するか）：5  \n* RTA  \n  * 準備・運営が楽か（人員的なコストが低いか）：4  \n  * 金銭的なコストが低いか：4  \n  * 収益に貢献するか（来場者体験に貢献するか）：5  \n* 壁面・机上展示  \n  * 準備・運営が楽か（人員的なコストが低いか）：2  \n  * 金銭的なコストが低いか：5  \n  * 収益に貢献するか（来場者体験に貢献するか）：?  \n* 建築観覧  \n  * 準備・運営が楽か（人員的なコストが低いか）：4  \n  * 金銭的なコストが低いか：4  \n  * 収益に貢献するか（来場者体験に貢献するか）：?  \n* ペーパークラフト  \n  * 準備・運営が楽か（人員的なコストが低いか）：2  \n  * 金銭的なコストが低いか：5  \n  * 収益に貢献するか（来場者体験に貢献するか）：4  \n* 会報誌販売  \n  * 準備・運営が楽か（人員的なコストが低いか）：1", "2025/06/28 例会議事録\n\n参加者：社不・くろがね・にゃほにゃほ・prince・aatomu・むらさん・マグナム・orange・kinton・ころまる\n\n**議題**\n\n1**. ビラ貼り人員募集　3分**\n\n2\\. **Stardy企画の建築　5分**\n\n3\\. **RPGについて　3分**  \n4\\. **PV制作者募集　5分**\n\n5\\. **サークル内企画について　20分**\n\n---\n\n**1\\. ビラ貼り人員募集　3分**\n\n7/9(水)以降水木金あたりで社不がビラ持って行く\n\n・南(社不+2人)\n\nむらさん、くろがね\n\n・部室棟(1人)\n\n社不\n\n・北(1人)\n\nマグナム\n\n---\n\n**2\\. Stardy企画の建築　5分**\n\n主な建築内容は以下のとおりです。\n\n・時計台内の講堂\n\n・トロッコセット（5個)\n\n・来週あたりにまた打ち合わせを入れよう（日時提案）discord上でもよいかも\n\n---\n\n**3\\. RPGプレゼン　3分**\n\n・詳細は日曜日に行う予定。  \n→参加可能？", "# 2025/12/13 例会議事録\n\n参加者：くろがね、社不、にゃほにゃほ、aatomu、orange、しじみ、しょうけん、むらさん、北國、マグナム、samupon\n\n**議題**\n\n1. **新歓企画（20分）**  \n2. **その他（10分）**\n\n---\n\n1. ##  新歓企画（20分）\n\n\\#\\# 前年度からの改善\n\n* 全ゲームverを統一する  \n  * ver1.21.8にする  \n  * 一部は1.21.4のままでも仕方ない  \n* サバイバルは企画として行う（not常設）  \n* 日数を削減して同じ日に複数企画を行う  \n  * 1時間ごとに企画を区切る  \n* 自己紹介をしっかりと行う  \n* 新歓日程を早めに確定してから告知する  \n* 4月に重点的に新歓を行う（4月の方が参加者が多い）  \n  * 案1: 4月は週2、5月は週1  \n  * 5月はなくてもいい？  \n* 随時サークルに加入してもらう  \n  * 定期的にDiscordでアナウンスする  \n* 制作メンバーを募集する\n\n\\#\\# 新歓企画アイデア（ミニゲーム）", "* 金銭的なコストが低いか：5  \n  * 収益に貢献するか（来場者体験に貢献するか）：4  \n* 会報誌販売  \n  * 準備・運営が楽か（人員的なコストが低いか）：1  \n  * 金銭的なコストが低いか：1  \n  * 収益に貢献するか（来場者体験に貢献するか）：5"], "ground_truths": ["収益源は、行政からの助成金、会報誌などの物販、クリーパーコイン等のカンパ（参加費は取らない）。"], "ground_truth": "収益源は、行政からの助成金、会報誌などの物販、クリーパーコイン等のカンパ（参加費は取らない）。"}
{"question": "2025/12/13例会の『新歓Discordサーバーの作成・整備』は、誰が何を担当すると決まった？", "answer": "2025/12/13の例会議事録において、新歓広報担当として「マグナム」さんと「にゃほにゃほ」さんの両名が、Discordサーバーの管理運営を担当することが決まっています。\n\nなお、その後の2025/02/22の例会議事録では、実際に「prince」さんが新歓Discordサーバーを開設したことが報告されています。", "contexts": ["## ・懸念点あるいは問題点\n\n・統合版への対応  \n→統合版サーバーでは複雑なことはしないと思われるが、我々にノウハウがない\n\n・人的リソース  \n→テスト期間前に完成させたいが、余裕あるか（多分新歓が終わったらすぐ本格的に取り掛かる必要がある）\n\n・京大の教室を使うことができるか\n\n**・実施するとしたら今後詰めていくべき事項**\n\n・何を展示するか  \n→マイクラ方面の知識や技術はKUMCが、教育的な視座は北田さんが担当し、準備していきたい\n\n・タスク、負担分配  \n→渉外はおそらく北田さん。ビラ印刷の費用はどちらが？\n\n・何を売る/カンパのお礼とするか\n\n・場所と日時はどうする？\n\n以上から  \n①サークルとしてこのプロジェクトを進めるか  \n②各々が作業人員として協力するか  \n③誰を担当責任者として進めるか  \nを検討してほしい。\n\nもしやるとなったら運営陣で北田さんとミーティングする予定+discordサーバーを用意した方がいいかも\n\n---\n\n2. # 諸連絡　10分\n\n次回からくろがねさんに例会をお任せします  \n→ここで例会の日時の希望をもう一回取ってもいいかも", "# 2025/12/13 例会議事録\n\n参加者：くろがね、社不、にゃほにゃほ、aatomu、orange、しじみ、しょうけん、むらさん、北國、マグナム、samupon\n\n**議題**\n\n1. **新歓企画（20分）**  \n2. **その他（10分）**\n\n---\n\n1. ##  新歓企画（20分）\n\n\\#\\# 前年度からの改善\n\n* 全ゲームverを統一する  \n  * ver1.21.8にする  \n  * 一部は1.21.4のままでも仕方ない  \n* サバイバルは企画として行う（not常設）  \n* 日数を削減して同じ日に複数企画を行う  \n  * 1時間ごとに企画を区切る  \n* 自己紹介をしっかりと行う  \n* 新歓日程を早めに確定してから告知する  \n* 4月に重点的に新歓を行う（4月の方が参加者が多い）  \n  * 案1: 4月は週2、5月は週1  \n  * 5月はなくてもいい？  \n* 随時サークルに加入してもらう  \n  * 定期的にDiscordでアナウンスする  \n* 制作メンバーを募集する\n\n\\#\\# 新歓企画アイデア（ミニゲーム）", "| 建築リーダー | **マグナム** | 不在 | RPG制作において建築班の進捗や詳細なスケジュールを管理、まとめて制作担当と連絡、調整、現場の指揮 |\n| サーバー担当 | **ころまる** | prince、ころまる | サーバーの管理運営 |\n| web担当 | **orange** | 不在 | ブログやwebサイトなどの管理運営 |\n| 新歓代表 | **くろがね（スケジュール） 社不** | 不在 | 新歓に関する意思決定（企画決定を含む）、統括、スケジュール管理、代表 |\n| 新歓ゲーム担当 | **junichi あと一人以上** | 不在 | 2人必要。新歓で行うゲームのデザイン・作成、およびその指揮、当日の運営 |\n| 新歓幹事 | **くろがね** | （prince） | 新歓で行う対面での食事などの幹事 |\n| 新歓広報担当 | **マグナム にゃほにゃほ** | 不在 | 新歓で行う企画に参加するためのフォームの用意、discordサーバーの管理運営、日程の管理、DM送信など |", "| 建築リーダー | **マグナム** | 不在 | RPG制作において建築班の進捗や詳細なスケジュールを管理、まとめて制作担当と連絡、調整、現場の指揮 |\n| サーバー担当 | **ころまる** | prince、ころまる | サーバーの管理運営 |\n| web担当 |  | 不在 | ブログやwebサイトなどの管理運営 |\n| 新歓代表 | **くろがね（スケジュール） 社不** | 不在 | 新歓に関する意思決定（企画決定を含む）、統括、スケジュール管理、代表 |\n| 新歓ゲーム担当 |  | 不在 | 2人必要。新歓で行うゲームのデザイン・作成、およびその指揮、当日の運営 |\n| 新歓幹事 | **くろがね** | （prince） | 新歓で行う対面での食事などの幹事 |\n| 新歓広報担当 | **マグナム にゃほにゃほ** | 不在 | 新歓で行う企画に参加するためのフォームの用意、discordサーバーの管理運営、日程の管理、DM送信など |", "2025/02/22 例会議事録\n\n参加者：くろがね、prince、orange、ブノシ、マジショック\n\n【新歓に向けてのタスクと予定】\n\n・銃PvPのテクスチャの作成→人員募集中\n\n・銃PvPのパラメータの調整→人員募集中\n\n・配布マップのskyblockとprotect the chicken→くろがねが次の例会までに作ります\n\n・アスレ制作→あともう一息（orange・社不担当）\n\n・ビラの制作→人員募集中\n\n・ご飯会の取りまとめ→ご飯会など新歓は日曜が良いのでは？他未定\n\n・ブログ制作→princeさんがダンジョンマップについての記事を書いてくれる予定\n\n・コマンド解説会→あってもいいかも by prince\n\n・新歓Discordサーバー開設→princeさんが作ってくれました", "12/21例会議事録\n\n参加者：\n\n議題：　①役職のお知らせ、確認   \n\t  ②今週のタスク報告、来週のタスク設定  \n\t  ③年始のイベントについて  \n\t  ④サーバー改修の日程について  \n\t  ⑤新歓企画について\n\n時間：20:00～\n\n1. **役職について**", "# 2025/12/6 例会議事録\n\n参加者：くろがね、社不、aatomu、orange、ころまる、チビ北國、マグナム、prince\n\n**議題**\n\n1. **イベントについて　40分**  \n2. **諸連絡　10分**\n\n---\n\n1. #  イベントについて　40分\n\n以下の内容で  \n①サークルとしてこのプロジェクトを進めるか  \n②各々が作業人員として協力するか  \n③誰を担当責任者として進めるか  \nを検討していただきたいです。\n\n## ・経緯\n\nNFの際に、元小学校教員であり現在は探究活動の塾・コーディネーター（橘高校など）として活動されている北田さんから、マインクラフトを活用した教育系イベントの共同開催の打診がありました。", "2025/03/08 例会議事録\n\n参加者：prince、にゃほにゃほ、社不、マグナム\n\n議題\n\n①企画、担当の整理\n\n②ご飯会について\n\n③広報について\n\n④ビラについて\n\n# ①企画、担当の整理\n\n新歓は4月初めくらいからスタート、1か月ほどかけて行っていく\n\n〇ゲーム性に対する検討  \n　・初対面の人とやって面白いか→シンプルで軽い、ハードルの低いゲームが吉  \n　・VCの有無  \n　・pvp勢↔サバイバル勢？  \n　・Java/Bedrock", "2025/09/06 例会議事録\n\n参加者：\n\n**議題**\n\n1**. タスク進捗確認　5分**  \n**2.企画内容確定　10分**  \n**3.デバイス募集　10分**  \n4**.Stardy分配額最終確認 　5分**  \n**5.会報誌報酬について　10分**  \n---\n\n1**. タスク進捗確認　5分**\n\n・会報誌（マグナムさん）9/13までに\n\n・建築紹介様式（むらさん）（9/13）\n\n・アスレ（みかんさん）  \n---\n\n2**. 企画内容確定　10分**\n\n・企画登録内容の確認\n\n* 企画名：京大マイクラワールド\n\n→明日電話してみる", "2025/10/25 例会議事録\n\n参加者：社不、にゃほにゃほ、prince、aatomu、くろがね、トルネード田中、しょうけん、むらさん、orange、kinton、マグナム、\n\n**議題**\n\n1. **stardy報酬分配+参加者募集　5分**  \n2. **タスク進捗確認　15分**  \n3. **ERCリハーサルについて　5分**  \n4. **サークル大百科依頼　5分**  \n5.  **NFWebページについて　10分**  \n6.  **NF当日シフト　30分**  \n7.  **NF打ち上げについて　15分**  \n8.  **銃撃戦詳細について　20分**\n\n---\n\n1.  **stardy報酬分配+参加者募集　5分**  \n- 前回配信時の作業は、princeさんとくろがねさんが中心となって行った（社不は打ち合わせ資料すら作れなかったことも多い）  \n  →6000円はサークル、50000円はprince、10000円はくろがね？→OK  \n- 次回は11/30？作業参加する方募集\n\n---\n\n2. **タスク進捗確認　5分**"], "ground_truths": ["新歓Discordサーバーの作成・整備は、説明文をむらさん、チャンネル・カテゴリ設定をしょうけんが担当する。"], "ground_truth": "新歓Discordサーバーの作成・整備は、説明文をむらさん、チャンネル・カテゴリ設定をしょうけんが担当する。"}
{"question": "1/11例会の『新歓企画について』で、くろがねがやることとして何が書かれている？", "answer": "提供された資料（2025/12/20および2025/12/13の議事録）には、次回1/11の議題として「新歓スケジュールについて」や「タスク進捗管理」と記載されていますが、その議題の中でくろがねさんが具体的に何を行うかについては記載されていません。\n\nそのため、分かりません。", "contexts": ["# 2025/12/20 例会議事録\n\n参加者：くろがね, aatomu, orange, prince,しゃふ,きんとん,マグナム,\n\n**議題**\n\n1. **新歓企画（20分）**  \n2. **その他（10分）**  \n3. **イベント概要**\n\n---\n\n1. ##  新歓企画（20分）", "**5　新歓企画について**\n\nくろがねさんにスケジュールのチャートを用意してもらう\n\n◇企画１  \n企画名：エンドラ討伐RTA個人戦  \n企画者：社不  \n形式：オンライン  \n所要時間：1時間～2時間  \n想定人数：～15人  \n具体的内容：参加者をTwitterなどで募り、タイミングを合わせ最新バージョンサバイバルで別々の場所にスポーンさせ、エンドラにどれだけダメージを与えられたかを競う。副次的なタスク（要塞に最初に入る、ネザーに最初に行く、ダイヤフルを装備するなど）を用意して、それも点数に加え、ダメージ量と点数で勝負する。エンドラが倒された時点でゲーム終了。その時点での総得点で勝敗が決まる", "• 内容として「企画のダイジェスト」「活動の様子」「新入生向けメッセージ」を含める\n\n• 他のサークルの事例として「集合して新入生向けのメッセージを叫ぶ」といった形がある\n\n---\n\n**次回までの課題**\n\n✅ **マップを制作**（くろがね）\n\n✅ **ビラのデザイン詳細を決める**（マグナム🐧）\n\n✅ **Discord整備の担当者を決定**（社不が依頼）\n\n✅ **新歓動画の構成を具体化する**\n\n✅ **新歓企画のスクショ撮影**\n\n---\n\n**議事録作成:** ChatGPT", "• 参加人数は2,3回の開催の全体で10人程度\n\n• **決定事項:**\n\n• **開催時間:** 18:30集合（平日夜）\n\n• **募集方式:** 先着順（人数が多すぎる場合は次回開催で対応）\n\n• **参加費:** いくらかを固定徴収してもよい\n\n• **不足分:** 同好会会計から補填し、必要に応じて追加相談\n\n• **幹事:** くろがねが担当\n\n---\n\n**3\\. 新歓広報活動**\n\n• **役割分担:**\n\n• **ビラ作成・Twitter運営:** マグナム🐧が担当（詳細仕様は別途相談）\n\n• **参加募集フォーム:** 社不が作成\n\n• **Discordの新歓用整備:** 依頼できる人を探す\n\n• **ビラ貼り:** 他のメンバーにも協力を依頼予定\n\n• **紅萠祭での参加:** メンバー募集\n\n• **メッセージ動画作成:**\n\n• 新歓向けの動画を作成し、紅萠祭の公式アカウントで宣伝\n\n• 内容として「企画のダイジェスト」「活動の様子」「新入生向けメッセージ」を含める\n\n• 他のサークルの事例として「集合して新入生向けのメッセージを叫ぶ」といった形がある", "# 2025/12/13 例会議事録\n\n参加者：くろがね、社不、にゃほにゃほ、aatomu、orange、しじみ、しょうけん、むらさん、北國、マグナム、samupon\n\n**議題**\n\n1. **新歓企画（20分）**  \n2. **その他（10分）**\n\n---\n\n1. ##  新歓企画（20分）\n\n\\#\\# 前年度からの改善\n\n* 全ゲームverを統一する  \n  * ver1.21.8にする  \n  * 一部は1.21.4のままでも仕方ない  \n* サバイバルは企画として行う（not常設）  \n* 日数を削減して同じ日に複数企画を行う  \n  * 1時間ごとに企画を区切る  \n* 自己紹介をしっかりと行う  \n* 新歓日程を早めに確定してから告知する  \n* 4月に重点的に新歓を行う（4月の方が参加者が多い）  \n  * 案1: 4月は週2、5月は週1  \n  * 5月はなくてもいい？  \n* 随時サークルに加入してもらう  \n  * 定期的にDiscordでアナウンスする  \n* 制作メンバーを募集する\n\n\\#\\# 新歓企画アイデア（ミニゲーム）", "次回議題（1/11）\n\n・タスク進捗管理  \n・新歓スケジュールについて  \n・", "次回議題（1/11）\n\n・タスク進捗管理  \n・新歓スケジュールについて  \n・", "2025/03/15 例会議事録\n\n参加者： 社不、にゃほにゃほ、prince、くろがね、マグナム、orange、すー、マジショック\n\n**議題**\n\n1\\. **新歓配布マップ**\n\n2\\. **新歓ご飯会の計画**\n\n3\\. **新歓広報活動**\n\n---\n\n**1\\. 新歓配布マップ**\n\n• **現在の状況:**\n\n• アスレチックは **1.21.4** で作成。\n\n• 他のコンテンツも **1.21.4** に統一する方針。\n\n• ただし、初心者の利便性を考慮すると最新バージョンが適切かもしれない。\n\n• **決定事項:**\n\n• **1.21.4で統一する** が、最新バージョンの適用についても引き続き検討する。\n\n---\n\n**2\\. 新歓ご飯会の計画**\n\n• **現在の状況:**\n\n• 会場は候補として「パスタのりんや」が挙がる。\n\n• 参加人数は2,3回の開催の全体で10人程度\n\n• **決定事項:**\n\n• **開催時間:** 18:30集合（平日夜）\n\n• **募集方式:** 先着順（人数が多すぎる場合は次回開催で対応）", "12/15例会議事録\n\n参加者：社不、にゃほにゃほ、ころまる、くろがね、マグナム、ブノシ\n\n議題：　①役職について   \n\t  ②制作スケジュール、配布時期について、新歓のスケジュールについて\n\n時間：19:30～\n\n1. **役職について**", "2025/02/22 例会議事録\n\n参加者：くろがね、prince、orange、ブノシ、マジショック\n\n【新歓に向けてのタスクと予定】\n\n・銃PvPのテクスチャの作成→人員募集中\n\n・銃PvPのパラメータの調整→人員募集中\n\n・配布マップのskyblockとprotect the chicken→くろがねが次の例会までに作ります\n\n・アスレ制作→あともう一息（orange・社不担当）\n\n・ビラの制作→人員募集中\n\n・ご飯会の取りまとめ→ご飯会など新歓は日曜が良いのでは？他未定\n\n・ブログ制作→princeさんがダンジョンマップについての記事を書いてくれる予定\n\n・コマンド解説会→あってもいいかも by prince\n\n・新歓Discordサーバー開設→princeさんが作ってくれました"], "ground_truths": ["新歓企画について、くろがねさんが新歓スケジュールのチャートを用意することになっている。"], "ground_truth": "新歓企画について、くろがねさんが新歓スケジュールのチャートを用意することになっている。"}
{"question": "2/1例会で計画された新歓配布マップのうち、サバイバルマップの担当は誰？", "answer": "2/1例会の議事録によると、サバイバルマップの主な担当者は「にゃほにゃほ」と「くろがね」の2名です。", "contexts": ["2/1例会議事録\n\n参加者：社不・prince・くろがね・kinton・orange・マグナム\n\n議題：新歓企画  \n時間：20:00～21:00\n\n1. **新歓の配布マップ**\n\n新歓でプレイできる小規模配布マップを４〜５個程度つくる  \n２月中に完成させる(願望)  \n各マップの詳細は[2025新歓](https://docs.google.com/spreadsheets/d/1h80aHQxzsusvf-JWtWfxReAHVx08i28a-1Eq2qt63jc/edit?usp=sharing)から\n\n【アスレマップ】  \n主な担当：orange，社不  \nアイデア：  \nチェックポイント  \nクリアタイムの出力  \n二段ジャンプ\n\n【脱出？マップ】  \n主な担当：マグナム，kinton\n\n【サバイバルマップ】  \n主な担当：にゃほにゃほ，くろがね\n\n【スカイブロック】  \n主な担当：社不，くろがね\n\n【銃PvP】  \n主な担当：prince，他建築班", "2025/03/15 例会議事録\n\n参加者： 社不、にゃほにゃほ、prince、くろがね、マグナム、orange、すー、マジショック\n\n**議題**\n\n1\\. **新歓配布マップ**\n\n2\\. **新歓ご飯会の計画**\n\n3\\. **新歓広報活動**\n\n---\n\n**1\\. 新歓配布マップ**\n\n• **現在の状況:**\n\n• アスレチックは **1.21.4** で作成。\n\n• 他のコンテンツも **1.21.4** に統一する方針。\n\n• ただし、初心者の利便性を考慮すると最新バージョンが適切かもしれない。\n\n• **決定事項:**\n\n• **1.21.4で統一する** が、最新バージョンの適用についても引き続き検討する。\n\n---\n\n**2\\. 新歓ご飯会の計画**\n\n• **現在の状況:**\n\n• 会場は候補として「パスタのりんや」が挙がる。\n\n• 参加人数は2,3回の開催の全体で10人程度\n\n• **決定事項:**\n\n• **開催時間:** 18:30集合（平日夜）\n\n• **募集方式:** 先着順（人数が多すぎる場合は次回開催で対応）", "# 2025/12/13 例会議事録\n\n参加者：くろがね、社不、にゃほにゃほ、aatomu、orange、しじみ、しょうけん、むらさん、北國、マグナム、samupon\n\n**議題**\n\n1. **新歓企画（20分）**  \n2. **その他（10分）**\n\n---\n\n1. ##  新歓企画（20分）\n\n\\#\\# 前年度からの改善\n\n* 全ゲームverを統一する  \n  * ver1.21.8にする  \n  * 一部は1.21.4のままでも仕方ない  \n* サバイバルは企画として行う（not常設）  \n* 日数を削減して同じ日に複数企画を行う  \n  * 1時間ごとに企画を区切る  \n* 自己紹介をしっかりと行う  \n* 新歓日程を早めに確定してから告知する  \n* 4月に重点的に新歓を行う（4月の方が参加者が多い）  \n  * 案1: 4月は週2、5月は週1  \n  * 5月はなくてもいい？  \n* 随時サークルに加入してもらう  \n  * 定期的にDiscordでアナウンスする  \n* 制作メンバーを募集する\n\n\\#\\# 新歓企画アイデア（ミニゲーム）", "---\n\n2. # 諸連絡　10分\n\n次回からくろがねさんに例会をお任せします  \n→ここで例会の日時の希望をもう一回取ってもいいかも\n\n新歓企画をそろそろ考えていきたいので、アイデアがあれば投げてください  \n→チャンネルは僕かくろがねさんが用意します\n\nstardyに会報誌とかサバイバルbingoのことを営業する？\n\n活動記録としてNFの様子をはてなブログに上げたい\n\n銃撃戦アップデートverと宝探しアップデートverも配布？\n\nKUMCのサーバーの整理もしたい  \n→誰か今後のサーバー担当になりたい人はいませんか\n\nまたご飯を食べにいきたいので募集します", "### \\#\\# 新歓企画アイデア（ミニゲーム）\n\n* サバイバルbingo(by prince)  \n  * ver 1.21.8に対応（担当: prince）  \n  * 受験版bingoを用意（担当: 社不）  \n    →2 setくらい用意  \n* 時計台アスレチック(by prince)  \n  * ver1.21.8に対応（担当: prince）  \n  * サーバーを立てて、ランキングなどを閲覧できるようにする  \n  * 難易度を追加するのもいいかも  \n* ランダムダンジョン(by prince)  \n  * ver1.21.8に対応  \n    →対応済み  \n  * 建築追加できれば良い  \n* ~~block hide（担当: prince）~~\\-\\>Hypixelなどの既存ゲームで対応  \n  * ~~ver1.21.8に対応？~~  \n  * ~~明るいマップにするのもあり？~~  \n  * ~~煽るシステムもあってもいいかも~~  \n  * 余裕があればコマンド練習として実装\n\n---\n\n2. ##  その他（10分）", "2025/03/08 例会議事録\n\n参加者：prince、にゃほにゃほ、社不、マグナム\n\n議題\n\n①企画、担当の整理\n\n②ご飯会について\n\n③広報について\n\n④ビラについて\n\n# ①企画、担当の整理\n\n新歓は4月初めくらいからスタート、1か月ほどかけて行っていく\n\n〇ゲーム性に対する検討  \n　・初対面の人とやって面白いか→シンプルで軽い、ハードルの低いゲームが吉  \n　・VCの有無  \n　・pvp勢↔サバイバル勢？  \n　・Java/Bedrock", "◇ゲーム担当1,2  \nゲームの作成、新歓当日の進行、\n\njunichiさんに打診してもよいかも  \n**次週までに考えておく→誰も出なかったら打診**\n\n**4 新歓企画について**\n\n・ビラを誰が作るか  \n広報で良いのでは（社不）  \n具体的なスケジュールは新歓担当が今後管理していく（個別に話しましょう、企画種や日程が固まらないとビラを作れない）\n\n・ビラ貼り係は誰か  \nどこを担当するかはあとあと決めることにして、とりあえず人員を確保できるのかどうかを把握したい  \n吉田南中心、本部北部西部にも少し\n\n社不\n\n・紅萌祭で配る人間  \n多分2人以上居た方がよい（孤独は毒なので）  \n紅萌祭には登録が必要←新歓係がやる\n\n・新歓企画案  \n**アイデアがある方は埋められるところだけでも埋めていただけるとありがたいです！**", "2025/02/22 例会議事録\n\n参加者：くろがね、prince、orange、ブノシ、マジショック\n\n【新歓に向けてのタスクと予定】\n\n・銃PvPのテクスチャの作成→人員募集中\n\n・銃PvPのパラメータの調整→人員募集中\n\n・配布マップのskyblockとprotect the chicken→くろがねが次の例会までに作ります\n\n・アスレ制作→あともう一息（orange・社不担当）\n\n・ビラの制作→人員募集中\n\n・ご飯会の取りまとめ→ご飯会など新歓は日曜が良いのでは？他未定\n\n・ブログ制作→princeさんがダンジョンマップについての記事を書いてくれる予定\n\n・コマンド解説会→あってもいいかも by prince\n\n・新歓Discordサーバー開設→princeさんが作ってくれました", "・新歓企画案  \n**アイデアがある方は埋められるところだけでも埋めていただけるとありがたいです！**\n\n◇企画１  \n企画名：エンドラ討伐RTA個人戦  \n企画者：社不  \n形式：オンライン  \n所要時間：1時間～2時間  \n想定人数：～15人  \n具体的内容：参加者をTwitterなどで募り、タイミングを合わせ最新バージョンサバイバルで別々の場所にスポーンさせ、エンドラにどれだけダメージを与えられたかを競う。副次的なタスク（要塞に最初に入る、ネザーに最初に行く、ダイヤフルを装備するなど）を用意して、それも点数に加え、ダメージ量と点数で勝負する。エンドラが倒された時点でゲーム終了。その時点での総得点で勝敗が決まる", "**5　新歓企画について**\n\nくろがねさんにスケジュールのチャートを用意してもらう\n\n◇企画１  \n企画名：エンドラ討伐RTA個人戦  \n企画者：社不  \n形式：オンライン  \n所要時間：1時間～2時間  \n想定人数：～15人  \n具体的内容：参加者をTwitterなどで募り、タイミングを合わせ最新バージョンサバイバルで別々の場所にスポーンさせ、エンドラにどれだけダメージを与えられたかを競う。副次的なタスク（要塞に最初に入る、ネザーに最初に行く、ダイヤフルを装備するなど）を用意して、それも点数に加え、ダメージ量と点数で勝負する。エンドラが倒された時点でゲーム終了。その時点での総得点で勝敗が決まる"], "ground_truths": ["サバイバルマップの主な担当は「にゃほにゃほ」と「くろがね」。"], "ground_truth": "サバイバルマップの主な担当は「にゃほにゃほ」と「くろがね」。"}
{"question": "2025/02/08例会で『他企画の方針』としてRPGとブログはそれぞれどうする方針だった？", "answer": "2025年2月8日の例会において、「他企画の方針」として示された内容は以下の通りです。\n\n・RPG：令和7年度のNF（11月祭）での公開を目指し、夏休みまでに建築を完成させる方針。\n・ブログ：そろそろ書き始める方針。", "contexts": ["2025/02/08 例会議事録\n\n参加者：社不、prince、マグナム、orange、ブノシ\n\n議題：\n\n①新しい新刊企画\n\n②他企画の方針\n\n①\n\n考慮すべき事項\n\n・参加者はVCが可能か\t\n\n・プレイ媒体\t\t\t→統合版が便利\n\n・参加人数\t\t\t\n\n・対象層\t\t\t→幅広い内容を用意して選んでもらう？\n\n案\n\n・アスレ（バージョン問わずやりやすい）\n\n・ビルドバトル（VCの有無と経験・技量でバランス調整）\n\n②\n\n・RPG\t\t→R7年度NFでの公開を目指す、夏休みまでに建築を完成させる\n\n・ブログ\t→そろそろ書き始める", "2025/06/28 例会議事録\n\n参加者：社不・くろがね・にゃほにゃほ・prince・aatomu・むらさん・マグナム・orange・kinton・ころまる\n\n**議題**\n\n1**. ビラ貼り人員募集　3分**\n\n2\\. **Stardy企画の建築　5分**\n\n3\\. **RPGについて　3分**  \n4\\. **PV制作者募集　5分**\n\n5\\. **サークル内企画について　20分**\n\n---\n\n**1\\. ビラ貼り人員募集　3分**\n\n7/9(水)以降水木金あたりで社不がビラ持って行く\n\n・南(社不+2人)\n\nむらさん、くろがね\n\n・部室棟(1人)\n\n社不\n\n・北(1人)\n\nマグナム\n\n---\n\n**2\\. Stardy企画の建築　5分**\n\n主な建築内容は以下のとおりです。\n\n・時計台内の講堂\n\n・トロッコセット（5個)\n\n・来週あたりにまた打ち合わせを入れよう（日時提案）discord上でもよいかも\n\n---\n\n**3\\. RPGプレゼン　3分**\n\n・詳細は日曜日に行う予定。  \n→参加可能？", "などを行いました！詳細については日曜日のNF企画詳細会議で話します！\n\n・各種担当者募集中！(詳細は以下参照）\n\n・RPG制作に興味のある人はdiscordのロール付与からリアクションを！\n\n■日曜日に話すこと\n\n・企画種類について\n\n部屋は大きく申請する\n\nカンパの缶をおく\n\n外で会報誌を売り歩く\n\nコントローラーを用意する\n\n各スクリーンに別の映像を流す\n\n名札をちゃんと作る（マイクラスキンを貼る）\n\nどれだけの人員が稼働できるかによって企画の数が変動する\n\n企画が多すぎる？→人があふれるのはよくない（整理にも人員がかかるし、廊下に食い込むとよくない）\n\nローカルランを用意してオンライン企画に誘導する（Switch）\n\n今企画書にあるものはどうか[NF原案](https://docs.google.com/spreadsheets/d/1rpYtNuEXJuqDAkO474fAT6Rckl5MIieL8o8P_V4Lyxw/edit?gid=0#gid=0)", "ガントチャートに各自自由に記述してください（工数や担当者の欄に自由に書いてください。タスクも気づいたものがあればどんどん増やしてください）\n\n・新歓の用意  \n3/10時点で具体的なスケジュールや内容が決まっており、あとは実際に作業するだけの状態にしておきたい。  \n3/10付近に広報で新歓の情報を流したい（ビラも作成したい）  \nそのためにRPG制作はできるだけ前倒しに\n\n次回議題\n\n・タスク進捗の確認  \n・新歓のコンセプトシートを見る", "◇企画８  \n企画名：  \n企画者：  \n形式：対面orオンライン  \n所要時間：  \n想定人数：  \n具体的内容：  \n準備物：  \n想定される準備作業量（人数\\*日数）：\n\n**5 12/8に遊ぶもの**  \n特になし  \n遊びたい人が遊びたいものを\n\n**6 RPG制作反省会について**\n\n・タスクの振り方と期限が不適切だった  \n**今までのタスクペースの把握のため、各自下の表を埋めていただきたいです。**  \n今後は基本的に工数でタスクを管理したいです。一人あたり一日どのくらいの作業が**無理なく**できるのか把握したいです。各自**担当して作業した**仕事種のペースを計算していただきたいです。（今後は毎月末に振り返り＋タスク調整をする予定なので、ある程度ざっくりでも大丈夫です）", "1/11例会議事録\n\n参加者：\n\n議題：　①タスクの報告、確認  \n\t  ②来週のタスク設定  \n\t  ③配布時期について  \n\t  ④新歓企画について\n\n時間：20:00～\n\n1. **制作について-タスク状況**\n\n・RPG制作スケジュール  \n制作の進行状況に合わせて、今後とても変動していきます。（再掲）", "とりあえず参加型企画は最も大きい部屋（4共30などの大講義室）を使う想定で、どこでどんな企画をやるのか去年のものを参考に考えてほしい（むらさんとマグナム）PCなどは一旦去年程度の想定で\n\n昨年のデータが’24NFタブにあるので見てほしい　会場図は外部リンク置き場か[これ](https://docs.google.com/spreadsheets/d/1UkLfdQhkfyTlYvj5qFCcYUUffaed-DCLFhC43sAHL88/edit?usp=share_link)を参照\n\n・物品供与（特にPC、モニター、マウス、キーボード、ゲーミングコントローラー）にご協力いただける方大募集（これは例会後告知でも流す）去年はPC合計6台\n\n・当日手伝って頂ける方はリアクション求む！\n\n---\n\n**4\\. 会報誌について**", "2025/07/19 例会議事録\n\n参加者：社不、prince、くろがね、しょうけん\n\n**議題**\n\n1**. RPG制作のタスクについて　20分**\n\n2**. NF企画アイデアについて　10分**  \n3\\.**参加型/オンライン の確認 すり合わせ**  \n---\n\n1**. RPG制作のタスクについて　20分**\n\n**・具体的な希望はないが、仕事を振ってもらえたらやるという人がどのくらいいるか**\n\n**・みなさんにお願いしたいタスク一覧**\n\n◇建築\n\n・単位部屋 \\* nearly 100  \n→単位仕様確定後\n\n・時計台内部\n\n・ラスボス戦闘部屋   \n→ラスボス仕様確定後\n\n・主人公の部屋、チュートリアルのダンジョンなどのイベント用の建築  \n→ストーリー確定後\n\n・食堂増築  \n→ほぼ大丈夫だが、まだ仕様変更の可能性があるので保留\n\n・ダンジョン部屋追加  \n→ダンジョンにトラップ部屋を追加したため、部屋の仕様作成後\n\n・隠しチェスト配置\n\n**むらさん**\n\n◇テクスチャ\n\n・実績の絵  \n→ボスデザイン確定後\n\n・各種レイアウト  \n→確定しているものから順に", "| 役職 | 担当者 | 前任者 | 仕事内容 |\n| :---- | :---- | :---- | :---- |\n| 全体代表、会計 | **（社不）** | 社不 | 全体の意思決定、例会議事録の用意、例会の司会進行、各役職の仕事を統括、収支の管理 |\n| 副代表、書記 | **くろがね** | 不在 | 代表が機能しない場合の代役、現場での判断、例会議事録の記録、まとめ、次期代表となる |\n| 書記予備 | **マグナム** | 不在 | 副代表不在時の書記 |\n| 広報 | **マグナム** | にゃほにゃほ | 週1,2回のツイート（週1以上で遊ぶ機会を設けるのでその画像を含めたものを含む）、ビラの作成、ブログを運用するならその原稿 |\n| 制作担当 | **くろがね** | 社不 | 制作スケジュールの管理、進行、制作に関する意思決定 |\n| 建築リーダー | **マグナム** | 不在 | RPG制作において建築班の進捗や詳細なスケジュールを管理、まとめて制作担当と連絡、調整、現場の指揮 |", "| 役職 | 担当者 | 前任者 | 仕事内容 |\n| :---- | :---- | :---- | :---- |\n| 全体代表、会計 | **（社不）** | 社不 | 全体の意思決定、例会議事録の用意、例会の司会進行、各役職の仕事を統括、収支の管理 |\n| 副代表、書記 | **くろがね** | 不在 | 代表が機能しない場合の代役、現場での判断、例会議事録の記録、まとめ、次期代表となる |\n| 書記予備 | **マグナム** | 不在 | 副代表不在時の書記 |\n| 広報 | **マグナム** | にゃほにゃほ | 週1,2回のツイート（週1以上で遊ぶ機会を設けるのでその画像を含めたものを含む）、ビラの作成、ブログを運用するならその原稿 |\n| 制作担当 | **くろがね** | 社不 | 制作スケジュールの管理、進行、制作に関する意思決定 |\n| 建築リーダー | **マグナム** | 不在 | RPG制作において建築班の進捗や詳細なスケジュールを管理、まとめて制作担当と連絡、調整、現場の指揮 |"], "ground_truths": ["RPGはR7年度NFでの公開を目指し、夏休みまでに建築を完成させる方針。ブログはそろそろ書き始めることになった。"], "ground_truth": "RPGはR7年度NFでの公開を目指し、夏休みまでに建築を完成させる方針。ブログはそろそろ書き始めることになった。"}
{"question": "2025/02/22例会の『新歓Discordサーバー開設』は誰が対応し、状況はどう報告された？", "answer": "2025/02/22の例会において、新歓Discordサーバーの開設はprinceさんが対応しました。状況については、princeさんが既にサーバーを「作ってくれました」と報告されています。", "contexts": ["2025/02/22 例会議事録\n\n参加者：くろがね、prince、orange、ブノシ、マジショック\n\n【新歓に向けてのタスクと予定】\n\n・銃PvPのテクスチャの作成→人員募集中\n\n・銃PvPのパラメータの調整→人員募集中\n\n・配布マップのskyblockとprotect the chicken→くろがねが次の例会までに作ります\n\n・アスレ制作→あともう一息（orange・社不担当）\n\n・ビラの制作→人員募集中\n\n・ご飯会の取りまとめ→ご飯会など新歓は日曜が良いのでは？他未定\n\n・ブログ制作→princeさんがダンジョンマップについての記事を書いてくれる予定\n\n・コマンド解説会→あってもいいかも by prince\n\n・新歓Discordサーバー開設→princeさんが作ってくれました", "## ・懸念点あるいは問題点\n\n・統合版への対応  \n→統合版サーバーでは複雑なことはしないと思われるが、我々にノウハウがない\n\n・人的リソース  \n→テスト期間前に完成させたいが、余裕あるか（多分新歓が終わったらすぐ本格的に取り掛かる必要がある）\n\n・京大の教室を使うことができるか\n\n**・実施するとしたら今後詰めていくべき事項**\n\n・何を展示するか  \n→マイクラ方面の知識や技術はKUMCが、教育的な視座は北田さんが担当し、準備していきたい\n\n・タスク、負担分配  \n→渉外はおそらく北田さん。ビラ印刷の費用はどちらが？\n\n・何を売る/カンパのお礼とするか\n\n・場所と日時はどうする？\n\n以上から  \n①サークルとしてこのプロジェクトを進めるか  \n②各々が作業人員として協力するか  \n③誰を担当責任者として進めるか  \nを検討してほしい。\n\nもしやるとなったら運営陣で北田さんとミーティングする予定+discordサーバーを用意した方がいいかも\n\n---\n\n2. # 諸連絡　10分\n\n次回からくろがねさんに例会をお任せします  \n→ここで例会の日時の希望をもう一回取ってもいいかも", "◇openになることのデメリット  \n・管理・設計が大変  \n・金銭負担が発生する  \n・人手が必要  \n・精神的、肉体的負担が生じうる  \n・維持は途中でやめられない\n\n◇結論  \n**当面の間は、全体としては現状のclosedな状態で進めていくことに。すなわち、discordもサバイバルサーバーもサークル外の人間の参加を認めない。**したがって、当該の参加申し出は謝絶する（にゃほにゃほが既に対応）。  \nただし、ある程度の人数（後述）が公開サーバーの運営やイベントの企画などに積極的であることが共有できたので、今後有志で運営する際は彼ら中心で進めることとする。その際でもサークル全体としてはclosedである状態を保つことを前提とし、どのくらいの規模で行うかはそのときの人員や経済状況で判断する。", "# 2025/12/13 例会議事録\n\n参加者：くろがね、社不、にゃほにゃほ、aatomu、orange、しじみ、しょうけん、むらさん、北國、マグナム、samupon\n\n**議題**\n\n1. **新歓企画（20分）**  \n2. **その他（10分）**\n\n---\n\n1. ##  新歓企画（20分）\n\n\\#\\# 前年度からの改善\n\n* 全ゲームverを統一する  \n  * ver1.21.8にする  \n  * 一部は1.21.4のままでも仕方ない  \n* サバイバルは企画として行う（not常設）  \n* 日数を削減して同じ日に複数企画を行う  \n  * 1時間ごとに企画を区切る  \n* 自己紹介をしっかりと行う  \n* 新歓日程を早めに確定してから告知する  \n* 4月に重点的に新歓を行う（4月の方が参加者が多い）  \n  * 案1: 4月は週2、5月は週1  \n  * 5月はなくてもいい？  \n* 随時サークルに加入してもらう  \n  * 定期的にDiscordでアナウンスする  \n* 制作メンバーを募集する\n\n\\#\\# 新歓企画アイデア（ミニゲーム）", "12/21例会議事録\n\n参加者：\n\n議題：　①役職のお知らせ、確認   \n\t  ②今週のタスク報告、来週のタスク設定  \n\t  ③年始のイベントについて  \n\t  ④サーバー改修の日程について  \n\t  ⑤新歓企画について\n\n時間：20:00～\n\n1. **役職について**", "# 2025/12/20 例会議事録\n\n参加者：くろがね, aatomu, orange, prince,しゃふ,きんとん,マグナム,\n\n**議題**\n\n1. **新歓企画（20分）**  \n2. **その他（10分）**  \n3. **イベント概要**\n\n---\n\n1. ##  新歓企画（20分）", "| 建築リーダー | **マグナム** | 不在 | RPG制作において建築班の進捗や詳細なスケジュールを管理、まとめて制作担当と連絡、調整、現場の指揮 |\n| サーバー担当 | **ころまる** | prince、ころまる | サーバーの管理運営 |\n| web担当 |  | 不在 | ブログやwebサイトなどの管理運営 |\n| 新歓代表 | **くろがね（スケジュール） 社不** | 不在 | 新歓に関する意思決定（企画決定を含む）、統括、スケジュール管理、代表 |\n| 新歓ゲーム担当 |  | 不在 | 2人必要。新歓で行うゲームのデザイン・作成、およびその指揮、当日の運営 |\n| 新歓幹事 | **くろがね** | （prince） | 新歓で行う対面での食事などの幹事 |\n| 新歓広報担当 | **マグナム にゃほにゃほ** | 不在 | 新歓で行う企画に参加するためのフォームの用意、discordサーバーの管理運営、日程の管理、DM送信など |", "2025/10/25 例会議事録\n\n参加者：社不、にゃほにゃほ、prince、aatomu、くろがね、トルネード田中、しょうけん、むらさん、orange、kinton、マグナム、\n\n**議題**\n\n1. **stardy報酬分配+参加者募集　5分**  \n2. **タスク進捗確認　15分**  \n3. **ERCリハーサルについて　5分**  \n4. **サークル大百科依頼　5分**  \n5.  **NFWebページについて　10分**  \n6.  **NF当日シフト　30分**  \n7.  **NF打ち上げについて　15分**  \n8.  **銃撃戦詳細について　20分**\n\n---\n\n1.  **stardy報酬分配+参加者募集　5分**  \n- 前回配信時の作業は、princeさんとくろがねさんが中心となって行った（社不は打ち合わせ資料すら作れなかったことも多い）  \n  →6000円はサークル、50000円はprince、10000円はくろがね？→OK  \n- 次回は11/30？作業参加する方募集\n\n---\n\n2. **タスク進捗確認　5分**", "| 建築リーダー | **マグナム** | 不在 | RPG制作において建築班の進捗や詳細なスケジュールを管理、まとめて制作担当と連絡、調整、現場の指揮 |\n| サーバー担当 | **ころまる** | prince、ころまる | サーバーの管理運営 |\n| web担当 | **orange** | 不在 | ブログやwebサイトなどの管理運営 |\n| 新歓代表 | **くろがね（スケジュール） 社不** | 不在 | 新歓に関する意思決定（企画決定を含む）、統括、スケジュール管理、代表 |\n| 新歓ゲーム担当 | **junichi あと一人以上** | 不在 | 2人必要。新歓で行うゲームのデザイン・作成、およびその指揮、当日の運営 |\n| 新歓幹事 | **くろがね** | （prince） | 新歓で行う対面での食事などの幹事 |\n| 新歓広報担当 | **マグナム にゃほにゃほ** | 不在 | 新歓で行う企画に参加するためのフォームの用意、discordサーバーの管理運営、日程の管理、DM送信など |", "2025/09/06 例会議事録\n\n参加者：\n\n**議題**\n\n1**. タスク進捗確認　5分**  \n**2.企画内容確定　10分**  \n**3.デバイス募集　10分**  \n4**.Stardy分配額最終確認 　5分**  \n**5.会報誌報酬について　10分**  \n---\n\n1**. タスク進捗確認　5分**\n\n・会報誌（マグナムさん）9/13までに\n\n・建築紹介様式（むらさん）（9/13）\n\n・アスレ（みかんさん）  \n---\n\n2**. 企画内容確定　10分**\n\n・企画登録内容の確認\n\n* 企画名：京大マイクラワールド\n\n→明日電話してみる"], "ground_truths": ["新歓Discordサーバー開設はprinceさんが対応し、「princeさんが作ってくれました」と報告された。"], "ground_truth": "新歓Discordサーバー開設はprinceさんが対応し、「princeさんが作ってくれました」と報告された。"}
{"question": "2025/06/14例会のstardy案件で、委託料10万円はどのように分配すると書かれている？", "answer": "2025/06/14付の議事録はコンテキストに含まれていませんが、同様の内容を扱う「2. stardy確認」の項目によれば、委託料10万円の分配は以下の通りです。\n\n・10%にあたる1万円をサークル会計に計上\n・残りの9万円を、担当した工数に比例する比率で分配\n\n現在は社不・prince・くろがねの3名で対応していると記載されています。", "contexts": ["◆そもそも生活サーバーを運営するかどうか。\n\nする/しない また今度決める\n\n◆するとしたら設計をいつまでに終わらせるか/現状この企画しかないがこれで決定でいいのか\n\n◇アンケートとしてこの企画が面白いか/立ったら参加したいか聞きたい\n\n---\n\n**2\\. stardy確認　5分** \n\n現在株式会社stardy（Youtuber・河野玄斗）からの有償依頼の契約を結ぶ段階。\n\n企画の詳細については外部リンク置き場か[マインクラフト企画](https://docs.google.com/document/d/1lSPIlz0_fyv7GF7SWmv9CoeRVdQxXo-T3yY1udt38Ug/edit?tab=t.0#heading=h.tgkyoz4fohp9)を参照。\n\n現在は社不・prince・くろがねの3名で対応。マップ作成（建築・テクスチャ・データパック）とサーバー管理で合計10万円の契約。\n\n委託料10万円のうち、10%にあたる1万円をサークル会計に計上し、残りの9万円を大まかに担当した工数に比例する比率で分配する。\n\nとりあえず建築参加希望の方はリアクション求む。", "2025/09/06 例会議事録\n\n参加者：\n\n**議題**\n\n1**. タスク進捗確認　5分**  \n**2.企画内容確定　10分**  \n**3.デバイス募集　10分**  \n4**.Stardy分配額最終確認 　5分**  \n**5.会報誌報酬について　10分**  \n---\n\n1**. タスク進捗確認　5分**\n\n・会報誌（マグナムさん）9/13までに\n\n・建築紹介様式（むらさん）（9/13）\n\n・アスレ（みかんさん）  \n---\n\n2**. 企画内容確定　10分**\n\n・企画登録内容の確認\n\n* 企画名：京大マイクラワールド\n\n→明日電話してみる", "3**. デバイス募集　10分**\n\nNFでマイクラが遊べるPCとアカウントを提供していただける方大募集\n\n・デバイス\n\nprince 1\n\nしゃふ 2\n\nにゃほ 1\n\nくろがね1\n\n・提供者に対してはNF収入を優先的に分配するようにしたいが、よろしい？  \n→よろしい\n\n---\n\n4**. Stardy分配額最終確認　5分**\n\n![][image2]\n\n・もしかしたらこの表を実名にしたものの一部をにゃほにゃほの職場に提出しなくてはならない可能性がある。よろしい？  \n→確定\n\n---\n\n5**. 会報誌報酬について　15分**\n\n・NF利益（会報誌収入やカンパから支出を引いた額）をN円とすると、min(N/5, 30000)円をサークル会計に入れ、残りは打ち上げ代（人数\\*3000～4000）、個人報酬と分配するのはどうだろうか。\n\n・個人報酬はシフトに入っている数や回生、会報誌の執筆紙数、その他企画準備タスク量などから算出し、NF後に分配を提案させていただき、お渡しする流れを想定しているが、どうか。", "2025/10/25 例会議事録\n\n参加者：社不、にゃほにゃほ、prince、aatomu、くろがね、トルネード田中、しょうけん、むらさん、orange、kinton、マグナム、\n\n**議題**\n\n1. **stardy報酬分配+参加者募集　5分**  \n2. **タスク進捗確認　15分**  \n3. **ERCリハーサルについて　5分**  \n4. **サークル大百科依頼　5分**  \n5.  **NFWebページについて　10分**  \n6.  **NF当日シフト　30分**  \n7.  **NF打ち上げについて　15分**  \n8.  **銃撃戦詳細について　20分**\n\n---\n\n1.  **stardy報酬分配+参加者募集　5分**  \n- 前回配信時の作業は、princeさんとくろがねさんが中心となって行った（社不は打ち合わせ資料すら作れなかったことも多い）  \n  →6000円はサークル、50000円はprince、10000円はくろがね？→OK  \n- 次回は11/30？作業参加する方募集\n\n---\n\n2. **タスク進捗確認　5分**", "各企画について:  \n・遊び方: 1ゲームあたり A4/片面1枚程度  \n・サーバーは①,②,③ を常設する  \n・PCの配分(全体数未定): ③常設 ①,② 来た人に合わせる=\\>そこの変更手引書  \n  \\=\\> スコアとかレシートで上げる?  \n・プレイヤーの管理: レシートチケット(マクドナルド風)?  \n・人の配分 \\=\\> リアル企画(販売・展示・RTA)と相談\n\nオンラインの申請は今週中に行う\n\n・オンライン企画の企画名\n\n・現地企画の企画名\n\n→水曜日くらいまでに投げてください（discordに掲示）\n\n---\n\n5**. stardy分配について　10分**\n\n・分配形式\n\n[Stardy様企画制作シート](https://docs.google.com/spreadsheets/d/1h_ZW-sOSkxQ8qSkoPD_UEnGWu68czVNX_cy-9JCmfKI/edit?gid=291881893#gid=291881893)\n\nの工数に基づいて行う？\n\n振込される金額は合計で456,500円", "2025/08/30 例会議事録\n\n参加者：社不、orange、prince、aatomu、\n\n**議題**\n\n1**. 会報誌進捗確認　20分**  \n**2.会報誌印刷部数について　10分**  \n**3.建築紹介様式について　5分**  \n4**.NF脱出について 　10分**  \n**5.stardy分配について　10分**  \n---\n\n1**. 会報誌進捗確認　20分**", "の工数に基づいて行う？\n\n振込される金額は合計で456,500円\n\nまず16,500円はサーバー実費としてaatomuさんに渡る\n\nその後サークル取り分として約10%の40,000円を除いた400,000円を分配\n\nまずしょうけんさんむらさんにn万円ずつ渡し、その後二名を除いた工数比率で残額を分配する形式でよい？\n\n・明細について\n\n税制上、分配したことの証明になる領収書を作りたい\n\n形式はどんな感じで？\n\n署名・捺印は必要？", "2025/06/28 例会議事録\n\n参加者：社不・くろがね・にゃほにゃほ・prince・aatomu・むらさん・マグナム・orange・kinton・ころまる\n\n**議題**\n\n1**. ビラ貼り人員募集　3分**\n\n2\\. **Stardy企画の建築　5分**\n\n3\\. **RPGについて　3分**  \n4\\. **PV制作者募集　5分**\n\n5\\. **サークル内企画について　20分**\n\n---\n\n**1\\. ビラ貼り人員募集　3分**\n\n7/9(水)以降水木金あたりで社不がビラ持って行く\n\n・南(社不+2人)\n\nむらさん、くろがね\n\n・部室棟(1人)\n\n社不\n\n・北(1人)\n\nマグナム\n\n---\n\n**2\\. Stardy企画の建築　5分**\n\n主な建築内容は以下のとおりです。\n\n・時計台内の講堂\n\n・トロッコセット（5個)\n\n・来週あたりにまた打ち合わせを入れよう（日時提案）discord上でもよいかも\n\n---\n\n**3\\. RPGプレゼン　3分**\n\n・詳細は日曜日に行う予定。  \n→参加可能？", "## **1\\. 定量データの共有**\n\n| 日付 | 来場者数(推定) | 参加型 | カンパ |\n| :---- | ----- | ----- | ----- |\n| 1日目（金） | 300人 | (概数)100人 | 228円 |\n| 2日目（土） | 1000人 | (多分)113人 | 6,588円 |\n| 3日目（日・祝） | 1200人 | 198人 | 12,099円 |\n| 4日目（月・振休） | 1000人 | 239人 | 9,103円 |\n\n* **会報誌販売：**   \n  * vol.1売上 094 部（完売）  \n  * vol.2売上 248 部（残部372部）  \n* **収支：**  \n  * 収入：カンパ28,018円+会報誌187,000円＝215,018円  \n  * 支出：245,741円  \n  * 計：30,723円の赤字（打ち上げの分を含めると9万円ほどの赤字）\n\n---", "---\n\n2. # 諸連絡　10分\n\n次回からくろがねさんに例会をお任せします  \n→ここで例会の日時の希望をもう一回取ってもいいかも\n\n新歓企画をそろそろ考えていきたいので、アイデアがあれば投げてください  \n→チャンネルは僕かくろがねさんが用意します\n\nstardyに会報誌とかサバイバルbingoのことを営業する？\n\n活動記録としてNFの様子をはてなブログに上げたい\n\n銃撃戦アップデートverと宝探しアップデートverも配布？\n\nKUMCのサーバーの整理もしたい  \n→誰か今後のサーバー担当になりたい人はいませんか\n\nまたご飯を食べにいきたいので募集します"], "ground_truths": ["委託料10万円のうち、10%の1万円をサークル会計に計上し、残り9万円を主な担当工数に比例する比率で分配する。"], "ground_truth": "委託料10万円のうち、10%の1万円をサークル会計に計上し、残り9万円を主な担当工数に比例する比率で分配する。"}
{"question": "2025/06/21例会の『生活サーバー最終確認』で、生活サーバーを運営するかどうかはどう結論づいた？", "answer": "2025/06/21の例会議事録によると、生活サーバーを運営するかどうかについては「する/しない また今度決める」とされており、その場では結論が出ていません。\n\nなお、後の日付と思われる議事録（12/21付）では、当面の間は現状のclosedな状態（サークル外の人間の参加を認めない）を維持し、今後有志で運営する際は積極的なメンバー中心で進めるという結論に至っています。", "contexts": ["2025/06/21 例会議事録\n\n参加者：社不・にゃほにゃほ・prince・くろがね・aatomu・orange・マグナム\n\n**議題**\n\n1**. 生活サーバー最終確認　5分**\n\n2**. 会報誌調査検討結果報告　15分**\n\n3\\. **展示ミニゲーム企画募集　5分**\n\n4\\. **Stardy企画のトロッコアドベンチャー建築　10分**\n\n---\n\n**1\\. 生活サーバー最終確認　5分**\n\n生活サーバーの運営をしてみたい（もしくはやっても良い）と思う人がいる場合、一般公開を目標にしっかりと作っていく。\n\nそのほか、サーバー管理の方法を学びたいなどあればここで勉強をしても良い。\n\nまた、NF期間など、限られた期間内で公開し、何か企画を行うのもあり。\n\n生活サーバーの運営やサーバー自体の管理については経験者がサポートします\\!\n\n就活にも使えるかも？", "◆そもそも生活サーバーを運営するかどうか。\n\nする/しない また今度決める\n\n◆するとしたら設計をいつまでに終わらせるか/現状この企画しかないがこれで決定でいいのか\n\n◇アンケートとしてこの企画が面白いか/立ったら参加したいか聞きたい\n\n---\n\n**2\\. stardy確認　5分** \n\n現在株式会社stardy（Youtuber・河野玄斗）からの有償依頼の契約を結ぶ段階。\n\n企画の詳細については外部リンク置き場か[マインクラフト企画](https://docs.google.com/document/d/1lSPIlz0_fyv7GF7SWmv9CoeRVdQxXo-T3yY1udt38Ug/edit?tab=t.0#heading=h.tgkyoz4fohp9)を参照。\n\n現在は社不・prince・くろがねの3名で対応。マップ作成（建築・テクスチャ・データパック）とサーバー管理で合計10万円の契約。\n\n委託料10万円のうち、10%にあたる1万円をサークル会計に計上し、残りの9万円を大まかに担当した工数に比例する比率で分配する。\n\nとりあえず建築参加希望の方はリアクション求む。", "2025/06/14 例会議事録\n\n参加者：\n\n**議題**\n\n1**.生活サーバー確認　5分**\n\n2**. stardy確認　5分**\n\n3\\. **NF役職について　15分**\n\n4\\. **会報誌・ポストカードについて　3分**\n\n5\\. **ブログについて　5分**\n\n**6\\. 諸連絡　3分**\n\n---\n\n**1\\. 生活サーバー確認　5分**\n\n生活サーバーの運営をしてみたい（もしくはやっても良い）と思う人がいる場合、一般公開を目標にしっかりと作っていく。\n\nそのほか、サーバー管理の方法を学びたいなどあればここで勉強をしても良い。\n\nまた、NF期間など、限られた期間内で公開し、何か企画を行うのもあり。\n\n生活サーバーの運営やサーバー自体の管理については経験者がサポートします\\!\n\n就活にも使えるかも？\n\n社不の企画は外部リンク置き場か [生活サーバー原案](https://docs.google.com/spreadsheets/d/1q-bNCDENnDYOXiW2aOfpgM0DwyQmJLFe6ho3QwQJU1s/edit?gid=0#gid=0)を参照", "そのほか、サーバー管理の方法を学びたいなどあればここで勉強をしても良い。\n\nまた、NF期間など、限られた期間内で公開し、何か企画を行うのもあり。\n\n生活サーバーの運営やサーバー自体の管理については経験者がサポートします\\!\n\n就活にも使えるかも？\n\n・今後の流れ\n\n日曜日に詳細について話す。\n\n規模感にもよるが最大1〜3ヶ月程度を目標に公開\n\n（一般公開しない場合はもっと早く公開）\n\n---\n\n**次回までの課題**\n\n・生活サーバー運営どうするか\n\n・残りの役職どうするか\n\n・会報誌の記事を募る\n\n・アーカイブにいらないのつっこむ\n\n---\n\n**議事録作成:** ChatGPT", "2025/09/06 例会議事録\n\n参加者：\n\n**議題**\n\n1**. タスク進捗確認　5分**  \n**2.企画内容確定　10分**  \n**3.デバイス募集　10分**  \n4**.Stardy分配額最終確認 　5分**  \n**5.会報誌報酬について　10分**  \n---\n\n1**. タスク進捗確認　5分**\n\n・会報誌（マグナムさん）9/13までに\n\n・建築紹介様式（むらさん）（9/13）\n\n・アスレ（みかんさん）  \n---\n\n2**. 企画内容確定　10分**\n\n・企画登録内容の確認\n\n* 企画名：京大マイクラワールド\n\n→明日電話してみる", "また、NF期間など、限られた期間内で公開し、何か企画を行うのもあり。\n\n生活サーバーの運営やサーバー自体の管理については経験者がサポートします\\!\n\n就活にも使えるかも？\n\n社不の企画は外部リンク置き場か [生活サーバー原案](https://docs.google.com/spreadsheets/d/1q-bNCDENnDYOXiW2aOfpgM0DwyQmJLFe6ho3QwQJU1s/edit?gid=0#gid=0)を参照\n\n◆そもそも生活サーバーを運営するかどうか。\n\nする/しない また今度決める\n\n◆するとしたら設計をいつまでに終わらせるか/現状この企画しかないがこれで決定でいいのか\n\n◇アンケートとしてこの企画が面白いか/立ったら参加したいか聞きたい\n\n---\n\n**2\\. 会報誌調査検討結果報告**", "12/21例会議事録\n\n参加者：\n\n議題：　①役職のお知らせ、確認   \n\t  ②今週のタスク報告、来週のタスク設定  \n\t  ③年始のイベントについて  \n\t  ④サーバー改修の日程について  \n\t  ⑤新歓企画について\n\n時間：20:00～\n\n1. **役職について**", "◇openになることのデメリット  \n・管理・設計が大変  \n・金銭負担が発生する  \n・人手が必要  \n・精神的、肉体的負担が生じうる  \n・維持は途中でやめられない\n\n◇結論  \n**当面の間は、全体としては現状のclosedな状態で進めていくことに。すなわち、discordもサバイバルサーバーもサークル外の人間の参加を認めない。**したがって、当該の参加申し出は謝絶する（にゃほにゃほが既に対応）。  \nただし、ある程度の人数（後述）が公開サーバーの運営やイベントの企画などに積極的であることが共有できたので、今後有志で運営する際は彼ら中心で進めることとする。その際でもサークル全体としてはclosedである状態を保つことを前提とし、どのくらいの規模で行うかはそのときの人員や経済状況で判断する。", "2025/10/25 例会議事録\n\n参加者：社不、にゃほにゃほ、prince、aatomu、くろがね、トルネード田中、しょうけん、むらさん、orange、kinton、マグナム、\n\n**議題**\n\n1. **stardy報酬分配+参加者募集　5分**  \n2. **タスク進捗確認　15分**  \n3. **ERCリハーサルについて　5分**  \n4. **サークル大百科依頼　5分**  \n5.  **NFWebページについて　10分**  \n6.  **NF当日シフト　30分**  \n7.  **NF打ち上げについて　15分**  \n8.  **銃撃戦詳細について　20分**\n\n---\n\n1.  **stardy報酬分配+参加者募集　5分**  \n- 前回配信時の作業は、princeさんとくろがねさんが中心となって行った（社不は打ち合わせ資料すら作れなかったことも多い）  \n  →6000円はサークル、50000円はprince、10000円はくろがね？→OK  \n- 次回は11/30？作業参加する方募集\n\n---\n\n2. **タスク進捗確認　5分**", "## ・懸念点あるいは問題点\n\n・統合版への対応  \n→統合版サーバーでは複雑なことはしないと思われるが、我々にノウハウがない\n\n・人的リソース  \n→テスト期間前に完成させたいが、余裕あるか（多分新歓が終わったらすぐ本格的に取り掛かる必要がある）\n\n・京大の教室を使うことができるか\n\n**・実施するとしたら今後詰めていくべき事項**\n\n・何を展示するか  \n→マイクラ方面の知識や技術はKUMCが、教育的な視座は北田さんが担当し、準備していきたい\n\n・タスク、負担分配  \n→渉外はおそらく北田さん。ビラ印刷の費用はどちらが？\n\n・何を売る/カンパのお礼とするか\n\n・場所と日時はどうする？\n\n以上から  \n①サークルとしてこのプロジェクトを進めるか  \n②各々が作業人員として協力するか  \n③誰を担当責任者として進めるか  \nを検討してほしい。\n\nもしやるとなったら運営陣で北田さんとミーティングする予定+discordサーバーを用意した方がいいかも\n\n---\n\n2. # 諸連絡　10分\n\n次回からくろがねさんに例会をお任せします  \n→ここで例会の日時の希望をもう一回取ってもいいかも"], "ground_truths": ["生活サーバーを運営するかどうかは、この場では結論を出さず「する/しない また今度決める」とされた。"], "ground_truth": "生活サーバーを運営するかどうかは、この場では結論を出さず「する/しない また今度決める」とされた。"}
{"question": "2025/06/28例会の『ビラ貼り人員募集』で、南（社不+2人）は誰が担当する？", "answer": "2025/06/28例会の「ビラ貼り人員募集」において、南（社不+2人）を担当するのは、むらさんとくろがねさんです。", "contexts": ["2025/06/28 例会議事録\n\n参加者：社不・くろがね・にゃほにゃほ・prince・aatomu・むらさん・マグナム・orange・kinton・ころまる\n\n**議題**\n\n1**. ビラ貼り人員募集　3分**\n\n2\\. **Stardy企画の建築　5分**\n\n3\\. **RPGについて　3分**  \n4\\. **PV制作者募集　5分**\n\n5\\. **サークル内企画について　20分**\n\n---\n\n**1\\. ビラ貼り人員募集　3分**\n\n7/9(水)以降水木金あたりで社不がビラ持って行く\n\n・南(社不+2人)\n\nむらさん、くろがね\n\n・部室棟(1人)\n\n社不\n\n・北(1人)\n\nマグナム\n\n---\n\n**2\\. Stardy企画の建築　5分**\n\n主な建築内容は以下のとおりです。\n\n・時計台内の講堂\n\n・トロッコセット（5個)\n\n・来週あたりにまた打ち合わせを入れよう（日時提案）discord上でもよいかも\n\n---\n\n**3\\. RPGプレゼン　3分**\n\n・詳細は日曜日に行う予定。  \n→参加可能？", "---\n\n4. **オンライン企画について　10分**\n\naatomuさんに聞く\n\n決めること（現状決まっていないこと）は？\n\n・区画分け？\n\n・BE？\n\n---\n\n5. **前日準備、片付け**\n\n前日準備・片付けの人員を募集します。\n\n前日準備：11/20 18:30-22:00（上限）  \nビラ貼り2-3人（余った人）  \n会場設営（PC2人、パーテーション2人、展示物配置（余った人））\n\n社不、くろがね、マグナム、むらさん、orange、しょうけん、samupon\n\n片付け：11/24 17:30-22:00（上限）  \nビラ剥がし2-3人（余った人）  \n会場（PC各人、パーテーション1人、展示物(余った人）、掃除1人）\n\n社不、むらさん、マグナム、samupon、prince、にゃほにゃほ、orange\n\n---\n\n6. **その他**\n\nビラデータはくろがねさんに投げればよい？\n\n電動鉛筆削り持っている人いませんか？  \n→社不1、samupon1、+1購入\n\n100円玉貯められる人はお願いします\n\n社不PC用にMCアカウントを貸してくれる人募集", "◇ゲーム担当1,2  \nゲームの作成、新歓当日の進行、\n\njunichiさんに打診してもよいかも  \n**次週までに考えておく→誰も出なかったら打診**\n\n**4 新歓企画について**\n\n・ビラを誰が作るか  \n広報で良いのでは（社不）  \n具体的なスケジュールは新歓担当が今後管理していく（個別に話しましょう、企画種や日程が固まらないとビラを作れない）\n\n・ビラ貼り係は誰か  \nどこを担当するかはあとあと決めることにして、とりあえず人員を確保できるのかどうかを把握したい  \n吉田南中心、本部北部西部にも少し\n\n社不\n\n・紅萌祭で配る人間  \n多分2人以上居た方がよい（孤独は毒なので）  \n紅萌祭には登録が必要←新歓係がやる\n\n・新歓企画案  \n**アイデアがある方は埋められるところだけでも埋めていただけるとありがたいです！**", "2025/09/20 例会議事録\n\n参加者：社不・にゃほにゃほ・くろがね・しょうけん・むらさん・orange・マグナム・きんとん・aatomu\n\n**議題**\n\n1. **‘25NF \\- 会報誌の進捗はどうですか　5分**  \n2. **‘25NF \\- 企画出展者登録をお願いします　5分**  \n3. **‘25NF \\- 建築提供をお願いします　5分**  \n4. **‘25NF \\- 銃撃戦のアイデアについて　20分**\n\n---\n\n1.  **‘25NF \\- 会報誌の進捗はどうですか　5分**  \n- マグナムさん「現代建築紹介」「レンダリング手法」（9/30まで）  \n  - レンダリング→明後日  \n  -   \n- orangeさん「Minecraftあるある図鑑」（9/19まで）  \n  - 明々後日くらい  \n- mikanさん「アスレ講座」（9/30まで）  \n  - \n\n---\n\n2.  **‘25NF \\- 企画出展者登録をお願いします　5分**\n\n現地企画に関わる方は以下のリンクから企画出展者登録をお願いします（11/14まで）。", "| 役職 | 担当者 | 前任者 | 仕事内容 |\n| :---- | :---- | :---- | :---- |\n| 全体代表、会計 | **（社不）** | 社不 | 全体の意思決定、例会議事録の用意、例会の司会進行、各役職の仕事を統括、収支の管理 |\n| 副代表、書記 | **くろがね** | 不在 | 代表が機能しない場合の代役、現場での判断、例会議事録の記録、まとめ、次期代表となる |\n| 書記予備 | **マグナム** | 不在 | 副代表不在時の書記 |\n| 広報 | **マグナム** | にゃほにゃほ | 週1,2回のツイート（週1以上で遊ぶ機会を設けるのでその画像を含めたものを含む）、ビラの作成、ブログを運用するならその原稿 |\n| 制作担当 | **くろがね** | 社不 | 制作スケジュールの管理、進行、制作に関する意思決定 |\n| 建築リーダー | **マグナム** | 不在 | RPG制作において建築班の進捗や詳細なスケジュールを管理、まとめて制作担当と連絡、調整、現場の指揮 |", "| 役職 | 担当者 | 前任者 | 仕事内容 |\n| :---- | :---- | :---- | :---- |\n| 全体代表、会計 | **（社不）** | 社不 | 全体の意思決定、例会議事録の用意、例会の司会進行、各役職の仕事を統括、収支の管理 |\n| 副代表、書記 | **くろがね** | 不在 | 代表が機能しない場合の代役、現場での判断、例会議事録の記録、まとめ、次期代表となる |\n| 書記予備 | **マグナム** | 不在 | 副代表不在時の書記 |\n| 広報 | **マグナム** | にゃほにゃほ | 週1,2回のツイート（週1以上で遊ぶ機会を設けるのでその画像を含めたものを含む）、ビラの作成、ブログを運用するならその原稿 |\n| 制作担当 | **くろがね** | 社不 | 制作スケジュールの管理、進行、制作に関する意思決定 |\n| 建築リーダー | **マグナム** | 不在 | RPG制作において建築班の進捗や詳細なスケジュールを管理、まとめて制作担当と連絡、調整、現場の指揮 |", "2025/08/02 例会議事録\n\n参加者：社不、aatomu、しょうけん、kinton、むらさん、くろがね、orange\n\n**議題**\n\n1**. 会報誌進捗確認　10分**  \n2**.NF企画作業について 　10分**  \n---\n\n1**. 会報誌進捗確認　10分**", "2025/09/27 例会議事録\n\n参加者：社不・aatomu・くろがね・にゃほにゃほ・マグナム・orange・きんとん\n\n**議題**\n\n1. **‘25NF \\- 会報誌の進捗はどうですか　5分**  \n2. **‘25NF \\- 建築提供をお願いします　5分**  \n3. **‘25NF \\- 各タスクの割り振り　20分**  \n4.  **‘25NF \\- 参加型ゲームスケジュール　10分**  \n5. **‘25NF \\- 整理券の作成　10分**  \n6.  **‘25NF \\- PV作成　10分**  \n7.  **‘25NF \\- 画面投影について　10分**\n\n---\n\n1.  **‘25NF \\- 会報誌の進捗はどうですか　5分**  \n- マグナムさん「レンダリング手法」（9/30まで）  \n  - レンダリング解説のみになりました  \n- mikanさん「アスレ講座」（9/30まで）  \n  - \n\n---\n\n2. **‘25NF \\- 建築提供をお願いします　5分**\n\n建築巡回・会場内展示に使う建築をご提供ください！", "\\#\\# 新歓企画アイデア（講座）\n\n* コマンド交流会（担当: くろがね）  \n  * もともと得意な人を誘引する  \n* 建築講座（担当: 未定）  \n  * 色々な人にリーチできるかも  \n  * 複数人で同時に建築する企画もあり？（街を作ろう）  \n* ~~アスレ講座（担当: 未定）~~  \n* ~~PvP講座（担当: 未定）~~  \n* RTA講座（担当: しょうけん）  \n  * サバイバルで活用できる知識も伝授\n\n\\#\\# 新歓企画アイデア（対面）\n\n* ご飯会（幹事: 未定）\n\n\\#\\# その他のタスク\n\n* 新歓Discordサーバーの作成・整備（担当: 説明文→むらさん、チャンネル・カテゴリ→しょうけん）  \n  * 去年のサーバーを参考にカテゴリー・チャンネル・説明を作る  \n* 新歓日程の作成（担当: 未定）  \n  * 金土日の夜メイン  \n  * 4月は週2、5月は週1  \n* 新歓ビラ作成（担当: マグナム）  \n* 新歓ビラ貼り（担当: むらさん、社不、しょうけん）  \n* 紅萠祭ビラ配布（担当: むらさん、くろがね、社不、しじみ、more）", "◇アンケートとしてこの企画が面白いか/立ったら参加したいか聞きたい\n\n---\n\n**2\\. 会報誌調査検討結果報告**\n\n資料はこちら（外部リンクあるいはこちら[NF原案](https://docs.google.com/spreadsheets/d/1rpYtNuEXJuqDAkO474fAT6Rckl5MIieL8o8P_V4Lyxw/edit?gid=52801921#gid=52801921)）\n\n・大前提として、少なくとも社不は会報誌を頒布する最大の目的は、「活動を多くの人に知ってもらうこと」と考えている。その次に活動のための資金を調達すること（カンパ含め）。この点に関してはどうか\n\n◇賛成/反対\n\n・前回例回での議論を受けて複数イベントの来場者や休日の行動傾向などを調査したが、具体的なデータは得られなかった。\n\n・昨年度NFでの売れ行き（社不の認識）\n\n今年は絶対に記録すべきなのだが、昨年の日ごとの頒布部数は記録なし…\n\n平日→3日で20部（1日で7部？）\n\n休日→1日で57部（売り方もかなりよかった、売り切れたため在庫があれば80部くらいいけたのでは）"], "ground_truths": ["南（社不+2人）の担当は、むらさんとくろがね。"], "ground_truth": "南（社不+2人）の担当は、むらさんとくろがね。"}
{"question": "会報誌掲載用の原稿の締め切りはいつ？現在の依頼状況は？", "answer": "会報誌掲載用の原稿の締め切りは、8月末までです。\n\n現在の依頼状況については、順次執筆を依頼している段階です。また、書くと宣言した方はすでに書き始めて良い状態となっており、引き続きアイデアや執筆宣言が募集されています。", "contexts": ["・当日手伝って頂ける方はリアクション求む！\n\n---\n\n**4\\. 会報誌について**\n\n現在のプランはこんな感じ（外部リンクあるいはこちら[NF原案](https://docs.google.com/spreadsheets/d/1rpYtNuEXJuqDAkO474fAT6Rckl5MIieL8o8P_V4Lyxw/edit?gid=52801921#gid=52801921)）\n\n前回からの更新点としては、\n\n・ポストカードをかなり積極的に捉えている\n\n・カラー・モノクロ・ポストカードに分けている\n\n・部を設けている\n\n引き続き会報誌のアイディアや書きます宣言を募集。\n\n書くと宣言していただいた方々は、もう書き始めてOK（締め切りは8月末で、かなり余裕を持っているので遅刻なしでお願いします！）\n\n→docxファイルで、前年度の原稿の設定をそのまま使って頂けるとよい（前年度の余白とか文字の大きさとかどう？手元にある人は見て欲しい）", "2025/07/04 例会議事録\n\n参加者：社不、くろがね、aatomu、prince、orange、マグナム、kinton、むらさん\n\n**議題**\n\n1**. 会報誌のスケジュール・デザイン　15分**  \n---\n\n1**. 会報誌のスケジュール・デザイン　15分**\n\n**・スケジュールについて**\n\n会報誌掲載用の原稿につきましては、8月末までにご執筆いただけますようお願いします。現在、順次執筆を依頼している段階です。\n\n**・表紙デザインについて**\n\nこのデザインは、会報誌全体の基本的なデザイン方針となるものです。\n\n全年齢が親しめる、明るく柔らかな印象を意識しています。\n\n確認のうえ修正がなければ、この案を正式なデザインとして確定します。", "・以上をもとに、日曜日に配布できるか（つまり土曜日中に最終調整段階手前まで入れるか）→**12/8で作業完了させ、12/11に配布→予告ツイートをにゃほにゃほが行う**  \n・配布は1.21.4で行う  \n。配布場所→会報誌に載せたリンク、ｸﾗﾌﾀｰｽﾞｺﾛﾆｰ\n\nreadme：改変・配信・再配布の許可の範囲、クレジット、バージョンについて（導入方法も含め）  \n**2 サークル大百科原稿の最終確認**\n\n・以下の原稿で提出して問題ないか**（にゃほにゃほはデータ挿入をお願いします）**  \n![][image2]\n\n**ツイッターの位置修正、X加筆、イラストにするかスクショにするか修正**\n\n**3 引き継ぎ後の役職および引き継ぎのタイミングについて**  \n**希望があれば書いてください！**", "◇アンケートとしてこの企画が面白いか/立ったら参加したいか聞きたい\n\n---\n\n**2\\. 会報誌調査検討結果報告**\n\n資料はこちら（外部リンクあるいはこちら[NF原案](https://docs.google.com/spreadsheets/d/1rpYtNuEXJuqDAkO474fAT6Rckl5MIieL8o8P_V4Lyxw/edit?gid=52801921#gid=52801921)）\n\n・大前提として、少なくとも社不は会報誌を頒布する最大の目的は、「活動を多くの人に知ってもらうこと」と考えている。その次に活動のための資金を調達すること（カンパ含め）。この点に関してはどうか\n\n◇賛成/反対\n\n・前回例回での議論を受けて複数イベントの来場者や休日の行動傾向などを調査したが、具体的なデータは得られなかった。\n\n・昨年度NFでの売れ行き（社不の認識）\n\n今年は絶対に記録すべきなのだが、昨年の日ごとの頒布部数は記録なし…\n\n平日→3日で20部（1日で7部？）\n\n休日→1日で57部（売り方もかなりよかった、売り切れたため在庫があれば80部くらいいけたのでは）", "2025/11/8 例会議事録\n\n参加者：社不、にゃほにゃほ、prince、くろがね、orange、しょうけん、むらさん、2、マグナム\n\n**議題**\n\n1. **各種依頼　5分**  \n2.  **NF当日シフト確認　10分**  \n3.  **NF打ち上げ確認　5分**  \n4. **オンライン企画について　20分**  \n5.  **事前準備・片付け　10分**  \n6. **その他　5分**  \n7. **銃撃戦テスト　20分**\n\n---\n\n1.  **各種依頼　10分**\n\n・booth販売ページ　11/20\n\n会報誌の販売ページを作成する必要がある（NFwebページにリンクを載せているので11/20までに）\n\n編集が終わったらくろがねさんに任せてもよい？  \nくろがね\n\n・会報誌校正　11/9\n\n編集が終わり次第大至急で依頼したい（現在一部に依頼中）\n\n・整理券発券のマニュアル　11/15\n\naatomuさんかくろがねさん  \n→aatomuさんに打診\n\n---\n\n2. **NFシフト確認　10分**", "**ツイッターの位置修正、X加筆、イラストにするかスクショにするか修正**\n\n**3 引き継ぎ後の役職および引き継ぎのタイミングについて**  \n**希望があれば書いてください！**\n\n| 役職 | 仕事内容（備考など） | 現在の担当者 | 引き継ぎ後の担当者 |\n| :---- | :---- | :---- | :---- |\n| 全体代表・会計 |  | 社不 |  |\n| スケジュール |  |  |  |\n| 広報・書記 | Twitter運用、ビラなど作成、ブログを運用するならその原稿も | にゃほにゃほ（書記不在） |  |\n| 制作進行 | 全体のスケジュール、タスク管理（各部門リーダーは別で設定 | 社不 | くろがね（仮） |\n| サーバー管理・web管理 |  | Prince ころまる |  |\n| 企画 | イベントごとに用意 |  |  |\n| 編集 | 会報誌などを編集する臨時職 | 社不 |  |\n\n書記は広報ではなく編集と兼任させてもよいのではないか（社不）", "---\n\n**8\\. 予算と会計管理**\n\n• **参加費徴収方法**:\n\n• 現金またはPayPayで、当日徴収\n\n# ③広報について\n\n**時期**\n\n・合格発表直後に第一弾\n\n・以降定期的に一か月ほど打つ\n\n**手段**\n\n・Twitterでの広報は対象年齢外、不特定多数が流入する可能性アリ\n\n# ④ビラについて\n\n**制作期限**\n\n・最終締め切りは3/23ごろ\n\n・印刷所の混雑を考慮して1週間前", "・依頼している分の進捗はどうなっているか（大丈夫そうか）  \n---\n\n2**. 会報誌印刷部数について　10分**\n\n・赤字がおそらく解消されるため、儲けを気にしなくてもいいかも\n\n賛成/反対\n\n利益出たらより選択肢が増えるし、500円は良心的な金額なので問題ないのでは（社不）\n\n500-600部とかでもで良いと思う（くろがね）\n\n・表紙2,3に印刷してもそこまで金額が増えないようなので、入れてもいいかも\n\n入れない（現状）・・・54p分印刷されて124,330円（1pあたり2302円）\n\n入れる・・・56p分印刷されて129,120円（+4790円）\n\n上は現状の条件での比較なので変動の可能性あり（600部カラー）\n\n入れたいもの（建築写真など）があれば入れてもいいかも\n\n→入れる  \n---\n\n3**. 建築紹介様式について　10分**\n\nむらさんが居たら話す（くろがねさんから以前頂いた意見と、今いただく意見）\n\n文字ごとではなく全体としてもう少しカラフルでもよい？と思います（くろがね）\n\n（文字ではなく全体として）googleみたいな配色がよいのでは（くろがね）", "56ページにすれば本文に表示するページ数が50ページになって広報的に都合がよいと思われる\n\n引き続き会報誌のアイディアや書きます宣言を募集。\n\n書くと宣言していただいた方々は、もう書き始めてOK（締め切りは8月末で、かなり余裕を持っているので遅刻なしでお願いします！）\n\n→docxファイルで、前年度の原稿の設定をそのまま使って頂けるとよい（前年度の余白とか文字の大きさとかどう？手元にある人は見て欲しい）\n\n原稿は[各原稿完成版](https://drive.google.com/drive/folders/1XxyJHLEYDD1R5jVg3NPlhVSDkgvQq-NO?usp=sharing)を参照（google documentで開くと形式が崩れるから、ローカルにdocxファイルを落として見て欲しい）\n\n現在宣言していただいている方々はdiscordの’25NFタブ会報誌アイデアを参照\n\n---\n\n**3\\. 展示ミニゲーム企画募集**\n\n・展示ミニゲーム（昨年度は建築しりとり並べ替え）のアイデアを出して欲しい\n\n最終的に展示担当の管轄になるが、アイデアはなるべく広くほしい", "→docxファイルで、前年度の原稿の設定をそのまま使って頂けるとよい（前年度の余白とか文字の大きさとかどう？手元にある人は見て欲しい）\n\n原稿は[各原稿完成版](https://drive.google.com/drive/folders/1XxyJHLEYDD1R5jVg3NPlhVSDkgvQq-NO?usp=sharing)を参照（google documentで開くと形式が崩れるから、ローカルにdocxファイルを落として見て欲しい）\n\n現在宣言していただいている方々はdiscordの’25NFタブ会報誌アイデアを参照\n\n---\n\n**5\\. ブログ執筆について**\n\n・はてなブログを毎週執筆したいので協力してくれる人募集！\n\n執筆している様子はこんな感じ（画面共有する）\n\n---\n\n**6\\. 諸連絡**\n\n・ご飯会開催します。discordでアンケートに答えてほしい。\n\nいつ＋どこ.\n\n・BBQやる？\n\nやるなら7月。アンケートとる\n\n・次回以降の例会で遊びたいこと募集（何も出なかったら運営陣が適当にもってきます）\n\n→"], "ground_truths": ["会報誌に載せる原稿の締め切りは8月末までと確認されている。今は順次、メンバーに執筆を依頼している段階で、まだ集めている途中という状況。"], "ground_truth": "会報誌に載せる原稿の締め切りは8月末までと確認されている。今は順次、メンバーに執筆を依頼している段階で、まだ集めている途中という状況。"}
{"question": "2025/07/12例会の参加者は誰だった？", "answer": "提供された資料（2025/12/20、12/6、11/1、2/22、8/2、9/6、6/28、11/29、9/20、2/8の議事録）の中には、2025/07/12の例会議事録は含まれていません。\n\nそのため、その日の参加者が誰だったのかは分かりません。", "contexts": ["# 2025/12/20 例会議事録\n\n参加者：くろがね, aatomu, orange, prince,しゃふ,きんとん,マグナム,\n\n**議題**\n\n1. **新歓企画（20分）**  \n2. **その他（10分）**  \n3. **イベント概要**\n\n---\n\n1. ##  新歓企画（20分）", "# 2025/12/6 例会議事録\n\n参加者：くろがね、社不、aatomu、orange、ころまる、チビ北國、マグナム、prince\n\n**議題**\n\n1. **イベントについて　40分**  \n2. **諸連絡　10分**\n\n---\n\n1. #  イベントについて　40分\n\n以下の内容で  \n①サークルとしてこのプロジェクトを進めるか  \n②各々が作業人員として協力するか  \n③誰を担当責任者として進めるか  \nを検討していただきたいです。\n\n## ・経緯\n\nNFの際に、元小学校教員であり現在は探究活動の塾・コーディネーター（橘高校など）として活動されている北田さんから、マインクラフトを活用した教育系イベントの共同開催の打診がありました。", "2025/11/1 例会議事録\n\n参加者：社不・にゃほにゃほ・prince・くろがね・aatomu・orange・しょうけん・トルネード田中・マグナム\n\n**議題**\n\n1. **タスク進捗確認　10分**  \n2. **各種依頼　5分**  \n3. **パーテーションについて　10分**  \n4. **延長コード個数確認　5分**  \n5.  **建築物募集　10分**  \n6.  **NF当日シフト確認　10分**  \n7.  **NF打ち上げ確認　5分**  \n8.  **銃撃戦調整　60分**\n\n---\n\n1. **タスク進捗確認　5分**\n\n・ビラ作成　11/3まで　にゃほにゃほ　\n\nにゃほにゃほ  \nタイムテーブルを含んだ2枚目を作成\n\n・銃撃戦新マップ　11/15まで　OK\n\n~~くろがね~~\\+aatomu\\+(マグナムアイデア)+(orange構造)\n\n・建築しりとり展示物作成　11/15まで　印刷とカット+ラミネート\n\nにゃほにゃほ\n\n・ペーパークラフト？　11/15まで　300部印刷済み　切り取り　色鉛筆購入  \n![][image1]![][image2]", "2025/02/22 例会議事録\n\n参加者：くろがね、prince、orange、ブノシ、マジショック\n\n【新歓に向けてのタスクと予定】\n\n・銃PvPのテクスチャの作成→人員募集中\n\n・銃PvPのパラメータの調整→人員募集中\n\n・配布マップのskyblockとprotect the chicken→くろがねが次の例会までに作ります\n\n・アスレ制作→あともう一息（orange・社不担当）\n\n・ビラの制作→人員募集中\n\n・ご飯会の取りまとめ→ご飯会など新歓は日曜が良いのでは？他未定\n\n・ブログ制作→princeさんがダンジョンマップについての記事を書いてくれる予定\n\n・コマンド解説会→あってもいいかも by prince\n\n・新歓Discordサーバー開設→princeさんが作ってくれました", "2025/08/02 例会議事録\n\n参加者：社不、aatomu、しょうけん、kinton、むらさん、くろがね、orange\n\n**議題**\n\n1**. 会報誌進捗確認　10分**  \n2**.NF企画作業について 　10分**  \n---\n\n1**. 会報誌進捗確認　10分**", "2025/09/06 例会議事録\n\n参加者：\n\n**議題**\n\n1**. タスク進捗確認　5分**  \n**2.企画内容確定　10分**  \n**3.デバイス募集　10分**  \n4**.Stardy分配額最終確認 　5分**  \n**5.会報誌報酬について　10分**  \n---\n\n1**. タスク進捗確認　5分**\n\n・会報誌（マグナムさん）9/13までに\n\n・建築紹介様式（むらさん）（9/13）\n\n・アスレ（みかんさん）  \n---\n\n2**. 企画内容確定　10分**\n\n・企画登録内容の確認\n\n* 企画名：京大マイクラワールド\n\n→明日電話してみる", "2025/06/28 例会議事録\n\n参加者：社不・くろがね・にゃほにゃほ・prince・aatomu・むらさん・マグナム・orange・kinton・ころまる\n\n**議題**\n\n1**. ビラ貼り人員募集　3分**\n\n2\\. **Stardy企画の建築　5分**\n\n3\\. **RPGについて　3分**  \n4\\. **PV制作者募集　5分**\n\n5\\. **サークル内企画について　20分**\n\n---\n\n**1\\. ビラ貼り人員募集　3分**\n\n7/9(水)以降水木金あたりで社不がビラ持って行く\n\n・南(社不+2人)\n\nむらさん、くろがね\n\n・部室棟(1人)\n\n社不\n\n・北(1人)\n\nマグナム\n\n---\n\n**2\\. Stardy企画の建築　5分**\n\n主な建築内容は以下のとおりです。\n\n・時計台内の講堂\n\n・トロッコセット（5個)\n\n・来週あたりにまた打ち合わせを入れよう（日時提案）discord上でもよいかも\n\n---\n\n**3\\. RPGプレゼン　3分**\n\n・詳細は日曜日に行う予定。  \n→参加可能？", "---\n\n# **【反省会】2025NF振り返りシート**\n\n日時： 2025年 11月 29日\n\n参加者：社不、にゃほ、prince、くろがね、aatomu、さいど、しじみ、しょうけん、むらさん、チビ北國、マグナム、orange、みかん、", "2025/09/20 例会議事録\n\n参加者：社不・にゃほにゃほ・くろがね・しょうけん・むらさん・orange・マグナム・きんとん・aatomu\n\n**議題**\n\n1. **‘25NF \\- 会報誌の進捗はどうですか　5分**  \n2. **‘25NF \\- 企画出展者登録をお願いします　5分**  \n3. **‘25NF \\- 建築提供をお願いします　5分**  \n4. **‘25NF \\- 銃撃戦のアイデアについて　20分**\n\n---\n\n1.  **‘25NF \\- 会報誌の進捗はどうですか　5分**  \n- マグナムさん「現代建築紹介」「レンダリング手法」（9/30まで）  \n  - レンダリング→明後日  \n  -   \n- orangeさん「Minecraftあるある図鑑」（9/19まで）  \n  - 明々後日くらい  \n- mikanさん「アスレ講座」（9/30まで）  \n  - \n\n---\n\n2.  **‘25NF \\- 企画出展者登録をお願いします　5分**\n\n現地企画に関わる方は以下のリンクから企画出展者登録をお願いします（11/14まで）。", "2025/02/08 例会議事録\n\n参加者：社不、prince、マグナム、orange、ブノシ\n\n議題：\n\n①新しい新刊企画\n\n②他企画の方針\n\n①\n\n考慮すべき事項\n\n・参加者はVCが可能か\t\n\n・プレイ媒体\t\t\t→統合版が便利\n\n・参加人数\t\t\t\n\n・対象層\t\t\t→幅広い内容を用意して選んでもらう？\n\n案\n\n・アスレ（バージョン問わずやりやすい）\n\n・ビルドバトル（VCの有無と経験・技量でバランス調整）\n\n②\n\n・RPG\t\t→R7年度NFでの公開を目指す、夏休みまでに建築を完成させる\n\n・ブログ\t→そろそろ書き始める"], "ground_truths": ["2025年7月12日の例会には、社不・くろがね・prince・kinton・しょうけん・マグナム・トルネード田中・にゃほにゃほ・むらさん・mikan・aatomuのメンバーが参加した。"], "ground_truth": "2025年7月12日の例会には、社不・くろがね・prince・kinton・しょうけん・マグナム・トルネード田中・にゃほにゃほ・むらさん・mikan・aatomuのメンバーが参加した。"}
{"question": "2025/07/12例会で食堂増築の扱いはどうすることになった？", "answer": "2025/07/12の例会において、食堂増築は「ほぼ大丈夫だが、まだ仕様変更の可能性があるので保留」という扱いになりました。", "contexts": ["2025/06/28 例会議事録\n\n参加者：社不・くろがね・にゃほにゃほ・prince・aatomu・むらさん・マグナム・orange・kinton・ころまる\n\n**議題**\n\n1**. ビラ貼り人員募集　3分**\n\n2\\. **Stardy企画の建築　5分**\n\n3\\. **RPGについて　3分**  \n4\\. **PV制作者募集　5分**\n\n5\\. **サークル内企画について　20分**\n\n---\n\n**1\\. ビラ貼り人員募集　3分**\n\n7/9(水)以降水木金あたりで社不がビラ持って行く\n\n・南(社不+2人)\n\nむらさん、くろがね\n\n・部室棟(1人)\n\n社不\n\n・北(1人)\n\nマグナム\n\n---\n\n**2\\. Stardy企画の建築　5分**\n\n主な建築内容は以下のとおりです。\n\n・時計台内の講堂\n\n・トロッコセット（5個)\n\n・来週あたりにまた打ち合わせを入れよう（日時提案）discord上でもよいかも\n\n---\n\n**3\\. RPGプレゼン　3分**\n\n・詳細は日曜日に行う予定。  \n→参加可能？", "2025/07/12 例会議事録\n\n参加者：社不・くろがね・prince・kinton・しょうけん・マグナム・トルネード田中・にゃほにゃほ・むらさん・mikan・aatomu\n\n**議題**\n\n1**. RPG制作のタスクについて　20分**\n\n2**. 諸連絡　5分**  \n---\n\n1**. RPG制作のタスクについて　20分**\n\n**・みなさんにお願いしたいタスク一覧**\n\n◇建築\n\n・単位部屋 \\* nearly 100  \n→単位仕様確定後\n\n・時計台内部\n\n・ラスボス戦闘部屋   \n→ラスボス仕様確定後\n\n・主人公の部屋、チュートリアルのダンジョンなどのイベント用の建築  \n→ストーリー確定後\n\n・食堂増築  \n→ほぼ大丈夫だが、まだ仕様変更の可能性があるので保留\n\n・ダンジョン部屋追加  \n→ダンジョンにトラップ部屋を追加したため、部屋の仕様作成後\n\n・隠しチェスト配置\n\n◇テクスチャ\n\n・実績の絵  \n→ボスデザイン確定後\n\n・各種レイアウト  \n→確定しているものから順に\n\n・武器、防具、アイテム、敵、スキルアイコンのテクスチャ  \n→各種確定後\n\n◇ゲームデザイン", "2025/02/08 例会議事録\n\n参加者：社不、prince、マグナム、orange、ブノシ\n\n議題：\n\n①新しい新刊企画\n\n②他企画の方針\n\n①\n\n考慮すべき事項\n\n・参加者はVCが可能か\t\n\n・プレイ媒体\t\t\t→統合版が便利\n\n・参加人数\t\t\t\n\n・対象層\t\t\t→幅広い内容を用意して選んでもらう？\n\n案\n\n・アスレ（バージョン問わずやりやすい）\n\n・ビルドバトル（VCの有無と経験・技量でバランス調整）\n\n②\n\n・RPG\t\t→R7年度NFでの公開を目指す、夏休みまでに建築を完成させる\n\n・ブログ\t→そろそろ書き始める", "2025/03/15 例会議事録\n\n参加者： 社不、にゃほにゃほ、prince、くろがね、マグナム、orange、すー、マジショック\n\n**議題**\n\n1\\. **新歓配布マップ**\n\n2\\. **新歓ご飯会の計画**\n\n3\\. **新歓広報活動**\n\n---\n\n**1\\. 新歓配布マップ**\n\n• **現在の状況:**\n\n• アスレチックは **1.21.4** で作成。\n\n• 他のコンテンツも **1.21.4** に統一する方針。\n\n• ただし、初心者の利便性を考慮すると最新バージョンが適切かもしれない。\n\n• **決定事項:**\n\n• **1.21.4で統一する** が、最新バージョンの適用についても引き続き検討する。\n\n---\n\n**2\\. 新歓ご飯会の計画**\n\n• **現在の状況:**\n\n• 会場は候補として「パスタのりんや」が挙がる。\n\n• 参加人数は2,3回の開催の全体で10人程度\n\n• **決定事項:**\n\n• **開催時間:** 18:30集合（平日夜）\n\n• **募集方式:** 先着順（人数が多すぎる場合は次回開催で対応）", "2025/11/1 例会議事録\n\n参加者：社不・にゃほにゃほ・prince・くろがね・aatomu・orange・しょうけん・トルネード田中・マグナム\n\n**議題**\n\n1. **タスク進捗確認　10分**  \n2. **各種依頼　5分**  \n3. **パーテーションについて　10分**  \n4. **延長コード個数確認　5分**  \n5.  **建築物募集　10分**  \n6.  **NF当日シフト確認　10分**  \n7.  **NF打ち上げ確認　5分**  \n8.  **銃撃戦調整　60分**\n\n---\n\n1. **タスク進捗確認　5分**\n\n・ビラ作成　11/3まで　にゃほにゃほ　\n\nにゃほにゃほ  \nタイムテーブルを含んだ2枚目を作成\n\n・銃撃戦新マップ　11/15まで　OK\n\n~~くろがね~~\\+aatomu\\+(マグナムアイデア)+(orange構造)\n\n・建築しりとり展示物作成　11/15まで　印刷とカット+ラミネート\n\nにゃほにゃほ\n\n・ペーパークラフト？　11/15まで　300部印刷済み　切り取り　色鉛筆購入  \n![][image1]![][image2]", "2025/09/20 例会議事録\n\n参加者：社不・にゃほにゃほ・くろがね・しょうけん・むらさん・orange・マグナム・きんとん・aatomu\n\n**議題**\n\n1. **‘25NF \\- 会報誌の進捗はどうですか　5分**  \n2. **‘25NF \\- 企画出展者登録をお願いします　5分**  \n3. **‘25NF \\- 建築提供をお願いします　5分**  \n4. **‘25NF \\- 銃撃戦のアイデアについて　20分**\n\n---\n\n1.  **‘25NF \\- 会報誌の進捗はどうですか　5分**  \n- マグナムさん「現代建築紹介」「レンダリング手法」（9/30まで）  \n  - レンダリング→明後日  \n  -   \n- orangeさん「Minecraftあるある図鑑」（9/19まで）  \n  - 明々後日くらい  \n- mikanさん「アスレ講座」（9/30まで）  \n  - \n\n---\n\n2.  **‘25NF \\- 企画出展者登録をお願いします　5分**\n\n現地企画に関わる方は以下のリンクから企画出展者登録をお願いします（11/14まで）。", "2025/07/19 例会議事録\n\n参加者：社不、prince、くろがね、しょうけん\n\n**議題**\n\n1**. RPG制作のタスクについて　20分**\n\n2**. NF企画アイデアについて　10分**  \n3\\.**参加型/オンライン の確認 すり合わせ**  \n---\n\n1**. RPG制作のタスクについて　20分**\n\n**・具体的な希望はないが、仕事を振ってもらえたらやるという人がどのくらいいるか**\n\n**・みなさんにお願いしたいタスク一覧**\n\n◇建築\n\n・単位部屋 \\* nearly 100  \n→単位仕様確定後\n\n・時計台内部\n\n・ラスボス戦闘部屋   \n→ラスボス仕様確定後\n\n・主人公の部屋、チュートリアルのダンジョンなどのイベント用の建築  \n→ストーリー確定後\n\n・食堂増築  \n→ほぼ大丈夫だが、まだ仕様変更の可能性があるので保留\n\n・ダンジョン部屋追加  \n→ダンジョンにトラップ部屋を追加したため、部屋の仕様作成後\n\n・隠しチェスト配置\n\n**むらさん**\n\n◇テクスチャ\n\n・実績の絵  \n→ボスデザイン確定後\n\n・各種レイアウト  \n→確定しているものから順に", "2025/09/27 例会議事録\n\n参加者：社不・aatomu・くろがね・にゃほにゃほ・マグナム・orange・きんとん\n\n**議題**\n\n1. **‘25NF \\- 会報誌の進捗はどうですか　5分**  \n2. **‘25NF \\- 建築提供をお願いします　5分**  \n3. **‘25NF \\- 各タスクの割り振り　20分**  \n4.  **‘25NF \\- 参加型ゲームスケジュール　10分**  \n5. **‘25NF \\- 整理券の作成　10分**  \n6.  **‘25NF \\- PV作成　10分**  \n7.  **‘25NF \\- 画面投影について　10分**\n\n---\n\n1.  **‘25NF \\- 会報誌の進捗はどうですか　5分**  \n- マグナムさん「レンダリング手法」（9/30まで）  \n  - レンダリング解説のみになりました  \n- mikanさん「アスレ講座」（9/30まで）  \n  - \n\n---\n\n2. **‘25NF \\- 建築提供をお願いします　5分**\n\n建築巡回・会場内展示に使う建築をご提供ください！", "2025/09/06 例会議事録\n\n参加者：\n\n**議題**\n\n1**. タスク進捗確認　5分**  \n**2.企画内容確定　10分**  \n**3.デバイス募集　10分**  \n4**.Stardy分配額最終確認 　5分**  \n**5.会報誌報酬について　10分**  \n---\n\n1**. タスク進捗確認　5分**\n\n・会報誌（マグナムさん）9/13までに\n\n・建築紹介様式（むらさん）（9/13）\n\n・アスレ（みかんさん）  \n---\n\n2**. 企画内容確定　10分**\n\n・企画登録内容の確認\n\n* 企画名：京大マイクラワールド\n\n→明日電話してみる", "2025/03/08 例会議事録\n\n参加者：prince、にゃほにゃほ、社不、マグナム\n\n議題\n\n①企画、担当の整理\n\n②ご飯会について\n\n③広報について\n\n④ビラについて\n\n# ①企画、担当の整理\n\n新歓は4月初めくらいからスタート、1か月ほどかけて行っていく\n\n〇ゲーム性に対する検討  \n　・初対面の人とやって面白いか→シンプルで軽い、ハードルの低いゲームが吉  \n　・VCの有無  \n　・pvp勢↔サバイバル勢？  \n　・Java/Bedrock"], "ground_truths": ["食堂増築は、ほぼ大丈夫な状態まで進んでいるものの、まだRPG全体の仕様が変わる可能性があるため、当面は保留として扱う方針になった。完成を急がず、他の確定タスクから順番に進めることが望ましいと確認されている。"], "ground_truth": "食堂増築は、ほぼ大丈夫な状態まで進んでいるものの、まだRPG全体の仕様が変わる可能性があるため、当面は保留として扱う方針になった。完成を急がず、他の確定タスクから順番に進めることが望ましいと確認されている。"}
{"question": "NFの企画登録会はいつ開催で、参加できる時間帯は？", "answer": "NFの企画登録会は、7月14日（月）から7月18日（金）の期間に開催されます。参加可能な時間帯は、各日15:00から19:00までです。場所は吉田食堂とされています。また、9月にも同様の機会が設けられています。", "contexts": ["9月にも同じものがあるので、同行希望者のスケジュールが噛み合わない場合はそちらでもOKです。（その後のスケジュールがごくわずかにタイトになる可能性はありますが、去年は何の問題もありませんでした）\n\nスケジュールは個別に調整します。\n\n・企画内容（仮）\n\n企画登録会で企画内容を仮登録する必要があります（あとあと変更可能）\n\n一応この場で確認させてください。\n\n①自作ゲーム体験会（オフライン）\n\n②会報誌頒布（有償）\n\n③各種展示（体験型含む、無償）  \n→建築写真、謎解き、建築しりとり、PV、（ペーパークラフト？）\n\n④参加型企画（オンライン）\n\n⑤おまけ（お菓子の可能性）つき企画\n\n以上？", "・実績の絵  \n→ボスデザイン確定後\n\n・各種レイアウト  \n→確定しているものから順に\n\n・武器、防具、アイテム、敵、スキルアイコンのテクスチャ  \n→各種確定後\n\n◇ゲームデザイン\n\n・武器、防具、アイテム、敵、スキルのテキスト  \n→各種確定後\n\n・単位作成\n\n・キャンパス内のテキストディスプレイ\n\n・ミニ会話作成  \n→攻略情報などは仕様確定後だが、ネタやtipsはもう書ける\n\n・ストーリー作成  \n→大枠は作成してあるが、もう少し練るため確定後\n\n◇モデリング\n\n・銃モデル改良・追加作成  \n→銃確定後\n\n・ボスモデル・アニメーション改良  \n→ボス調整（princeさん）と同時に\n\n---\n\n2**. 諸連絡　3分**\n\n**・NFの企画登録会**\n\n7/14(月)～7/18(金)の15:00～19:00に開催される企画登録会に参加する必要があります。同行希望者が居れば一緒に行きましょう。（社不とくろがねさんは確定、あと多くて2人ほど可能）＠吉田食堂", "2025/11/8 例会議事録\n\n参加者：社不、にゃほにゃほ、prince、くろがね、orange、しょうけん、むらさん、2、マグナム\n\n**議題**\n\n1. **各種依頼　5分**  \n2.  **NF当日シフト確認　10分**  \n3.  **NF打ち上げ確認　5分**  \n4. **オンライン企画について　20分**  \n5.  **事前準備・片付け　10分**  \n6. **その他　5分**  \n7. **銃撃戦テスト　20分**\n\n---\n\n1.  **各種依頼　10分**\n\n・booth販売ページ　11/20\n\n会報誌の販売ページを作成する必要がある（NFwebページにリンクを載せているので11/20までに）\n\n編集が終わったらくろがねさんに任せてもよい？  \nくろがね\n\n・会報誌校正　11/9\n\n編集が終わり次第大至急で依頼したい（現在一部に依頼中）\n\n・整理券発券のマニュアル　11/15\n\naatomuさんかくろがねさん  \n→aatomuさんに打診\n\n---\n\n2. **NFシフト確認　10分**", "2025/08/02 例会議事録\n\n参加者：社不、aatomu、しょうけん、kinton、むらさん、くろがね、orange\n\n**議題**\n\n1**. 会報誌進捗確認　10分**  \n2**.NF企画作業について 　10分**  \n---\n\n1**. 会報誌進捗確認　10分**", "などを行いました！詳細については日曜日のNF企画詳細会議で話します！\n\n・各種担当者募集中！(詳細は以下参照）\n\n・RPG制作に興味のある人はdiscordのロール付与からリアクションを！\n\n■日曜日に話すこと\n\n・企画種類について\n\n部屋は大きく申請する\n\nカンパの缶をおく\n\n外で会報誌を売り歩く\n\nコントローラーを用意する\n\n各スクリーンに別の映像を流す\n\n名札をちゃんと作る（マイクラスキンを貼る）\n\nどれだけの人員が稼働できるかによって企画の数が変動する\n\n企画が多すぎる？→人があふれるのはよくない（整理にも人員がかかるし、廊下に食い込むとよくない）\n\nローカルランを用意してオンライン企画に誘導する（Switch）\n\n今企画書にあるものはどうか[NF原案](https://docs.google.com/spreadsheets/d/1rpYtNuEXJuqDAkO474fAT6Rckl5MIieL8o8P_V4Lyxw/edit?gid=0#gid=0)", "2025/09/20 例会議事録\n\n参加者：社不・にゃほにゃほ・くろがね・しょうけん・むらさん・orange・マグナム・きんとん・aatomu\n\n**議題**\n\n1. **‘25NF \\- 会報誌の進捗はどうですか　5分**  \n2. **‘25NF \\- 企画出展者登録をお願いします　5分**  \n3. **‘25NF \\- 建築提供をお願いします　5分**  \n4. **‘25NF \\- 銃撃戦のアイデアについて　20分**\n\n---\n\n1.  **‘25NF \\- 会報誌の進捗はどうですか　5分**  \n- マグナムさん「現代建築紹介」「レンダリング手法」（9/30まで）  \n  - レンダリング→明後日  \n  -   \n- orangeさん「Minecraftあるある図鑑」（9/19まで）  \n  - 明々後日くらい  \n- mikanさん「アスレ講座」（9/30まで）  \n  - \n\n---\n\n2.  **‘25NF \\- 企画出展者登録をお願いします　5分**\n\n現地企画に関わる方は以下のリンクから企画出展者登録をお願いします（11/14まで）。", "---\n\n4.  **サークル大百科依頼　10分**\n\nサークル大百科のカットを11/30までに提出  \n多分全員見たことあるはずだけど、B6くらい？  \ncanvaとかで作成？\n\nどなたかお願いします…！  \n→募集中\n\n---\n\n5.   **NFWebページについて　10分**\n\n作成中\n\nサーバーを11/20-11/29締めに変更\n\n---\n\n6. **NF当日シフト　10分**\n\n[2025NFシフト](https://docs.google.com/spreadsheets/d/1KVWu0UF1A2y5T7C0bw93PrXBTRm_dAciuEIHRImvah8/edit?gid=0#gid=0)\n\n---\n\n7. **NF打ち上げ　10分**\n\naatomuさん、ERCさんがいる3日目（23(日))に打ち上げ？  \n最終日の17:30以降？（20:00過ぎくらいまで後夜祭がある）  \n片付けは次の日でも可能ではある→次の日に改めて集まって、片付けをしてから打ち上げでも可  \n→片付けは25に？\n\n---\n\n8. **銃撃戦　10分**", "◇アンケートとしてこの企画が面白いか/立ったら参加したいか聞きたい\n\n---\n\n**2\\. 会報誌調査検討結果報告**\n\n資料はこちら（外部リンクあるいはこちら[NF原案](https://docs.google.com/spreadsheets/d/1rpYtNuEXJuqDAkO474fAT6Rckl5MIieL8o8P_V4Lyxw/edit?gid=52801921#gid=52801921)）\n\n・大前提として、少なくとも社不は会報誌を頒布する最大の目的は、「活動を多くの人に知ってもらうこと」と考えている。その次に活動のための資金を調達すること（カンパ含め）。この点に関してはどうか\n\n◇賛成/反対\n\n・前回例回での議論を受けて複数イベントの来場者や休日の行動傾向などを調査したが、具体的なデータは得られなかった。\n\n・昨年度NFでの売れ行き（社不の認識）\n\n今年は絶対に記録すべきなのだが、昨年の日ごとの頒布部数は記録なし…\n\n平日→3日で20部（1日で7部？）\n\n休日→1日で57部（売り方もかなりよかった、売り切れたため在庫があれば80部くらいいけたのでは）", "サークル大百科のカットを11/30までに提出  \n多分全員見たことあるはずだけど、B6くらい？  \ncanvaとかで作成？\n\nしょうけんがんば\n\n・booth販売ページ　11/20\n\n会報誌の販売ページを作成する必要がある（NFwebページにリンクを載せているので11/20までに）\n\n---\n\n3.  **パーテーションについて　10分**\n\nNF事務局からパーテーションを借りられる\n\n幅1.8mで高さ不明、板の高さは0.9mで3410円  \nイベント系の経験がある人に聞きたい\n\n三脚とロープと布をケーヨーデイツーで事前に購入し誰かの家に保管して当日会場に持ち込む\n\nおもりつきののぼりを購入して布を通す  \n突っ張り棒+ロープ+布+ガムテ\n\n布：1.8x2.8を2枚購入？\n\nケーヨーデイツーの\n\n---\n\n4.  **延長コード　10分**\n\nNF事務局から延長コードを借りられる  \n去年は4,5口10mを3個で少し過剰だった？  \n今いくつ？  \n追加で借りる？\n\nPC貸し出し", "**参加型ゲーム担当：aatomu**\n\n参加型ゲームの企画、制作依頼、テストプレイの主導、会場でのルール説明用紙など作成\n\n**展示担当：むらさん　＋マグナム　＋にゃほにゃほ**\n\n会場で何を展示するか決定、展示物の準備・依頼（映像や会場のレイアウトとか）\n\n**広報担当：しょうけん（正）・しんいち（副）**\n\nパンフレット用の原稿を作成したり、TwitterでNF関係の宣伝を行ったり、ビラを貼ったりする。当日写真を撮ってツイートするなど\n\n**オンライン企画担当：aatomu**\n\nオンライン企画で何を行うか決定、企画の準備・依頼、広報へデータを渡すなど\n\nとりあえず参加型企画は最も大きい部屋（4共30などの大講義室）を使う想定で、どこでどんな企画をやるのか去年のものを参考に考えてほしい（むらさんとマグナム）PCなどは一旦去年程度の想定で"], "ground_truths": ["NFの企画登録会は7/14(月)〜7/18(金)に開催。参加可能な時間帯は各日15:00〜19:00で、吉田食堂で行われる。"], "ground_truth": "NFの企画登録会は7/14(月)〜7/18(金)に開催。参加可能な時間帯は各日15:00〜19:00で、吉田食堂で行われる。"}
