user_input,retrieved_contexts,response,reference,faithfulness,answer_relevancy,context_precision,context_recall
2024/11/30例会で『openにするかclosedにするか』はどう結論づいた？理由も簡潔に。,"['◇openになることのデメリット  \n・管理・設計が大変  \n・金銭負担が発生する  \n・人手が必要  \n・精神的、肉体的負担が生じうる  \n・維持は途中でやめられない\n\n◇結論  \n**当面の間は、全体としては現状のclosedな状態で進めていくことに。すなわち、discordもサバイバルサーバーもサークル外の人間の参加を認めない。**したがって、当該の参加申し出は謝絶する（にゃほにゃほが既に対応）。  \nただし、ある程度の人数（後述）が公開サーバーの運営やイベントの企画などに積極的であることが共有できたので、今後有志で運営する際は彼ら中心で進めることとする。その際でもサークル全体としてはclosedである状態を保つことを前提とし、どのくらいの規模で行うかはそのときの人員や経済状況で判断する。', '2. サークル大百科原稿の確認\n\n新入生の自宅に送付される『やったね袋』に入っている『サークル大百科』の来年度版にKUMCの紹介原稿を掲載することに。事前登録は済ませた。  \n掲載料として3000円を支払う必要があり、例会参加メンバーからは同意を得られた。  \n原稿は白黒でA判の比（1:√2）で掲載（実際のサイズはおよそ縦10cm、横14cm）。  \n原稿案をにゃほにゃほが作成↓  \n![][image1]  \n**締切は12/13(金)で、それまでによりよいアイデアや修正点などあればにゃほにゃほへ。**\n\n3. 今後の活動方針（openにするかclosedにするか）\n\n◇なぜこの議論が発生したのか  \nNFで来てくれた12歳の少年からKUMCサバイバルサーバーに入りたいとの連絡があった。  \nこれに対応するに際し、また今後の活動について議論するに際し、同好会の活動方針（具体的には今後openにするかclosedのまま活動していくか）についてある程度意見をすり合わせておくべきである。', '# 2025/12/20 例会議事録\n\n参加者：くろがね, aatomu, orange, prince,しゃふ,きんとん,マグナム,\n\n**議題**\n\n1. **新歓企画（20分）**  \n2. **その他（10分）**  \n3. **イベント概要**\n\n---\n\n1. ##  新歓企画（20分）', '◇openとclosedとは  \n現在、KUMCはdiscordもサバイバルサーバーも制作サーバーも身内だけが入れるようになっており、NFでイベントを行ったり配布マップを配布したりすることはあるが、常時開いているopenサーバーなどはない。このような状態をclosedであるとし、逆に、discordをコミュニティサーバーにしたり誰でも入れる生活サーバーを運営したりNFのようなイベントもしくはオンラインでの参加型企画を定期的に開催する状態をopenであるとしている。\n\n◇openになることのメリット  \n・活動をかなり大規模なものにできる（メンバーもかなり増える）  \n・様々な人や団体と交流できる  \n・マインクラフト界隈に貢献できる\n\n◇openになることのデメリット  \n・管理・設計が大変  \n・金銭負担が発生する  \n・人手が必要  \n・精神的、肉体的負担が生じうる  \n・維持は途中でやめられない', '2025/08/30 例会議事録\n\n参加者：社不、orange、prince、aatomu、\n\n**議題**\n\n1**. 会報誌進捗確認\u300020分**  \n**2.会報誌印刷部数について\u300010分**  \n**3.建築紹介様式について\u30005分**  \n4**.NF脱出について \u300010分**  \n**5.stardy分配について\u300010分**  \n---\n\n1**. 会報誌進捗確認\u300020分**', '2025/08/02 例会議事録\n\n参加者：社不、aatomu、しょうけん、kinton、むらさん、くろがね、orange\n\n**議題**\n\n1**. 会報誌進捗確認\u300010分**  \n2**.NF企画作業について \u300010分**  \n---\n\n1**. 会報誌進捗確認\u300010分**', '2025/09/20 例会議事録\n\n参加者：社不・にゃほにゃほ・くろがね・しょうけん・むらさん・orange・マグナム・きんとん・aatomu\n\n**議題**\n\n1. **‘25NF \\- 会報誌の進捗はどうですか\u30005分**  \n2. **‘25NF \\- 企画出展者登録をお願いします\u30005分**  \n3. **‘25NF \\- 建築提供をお願いします\u30005分**  \n4. **‘25NF \\- 銃撃戦のアイデアについて\u300020分**\n\n---\n\n1.  **‘25NF \\- 会報誌の進捗はどうですか\u30005分**  \n- マグナムさん「現代建築紹介」「レンダリング手法」（9/30まで）  \n  - レンダリング→明後日  \n  -   \n- orangeさん「Minecraftあるある図鑑」（9/19まで）  \n  - 明々後日くらい  \n- mikanさん「アスレ講座」（9/30まで）  \n  - \n\n---\n\n2.  **‘25NF \\- 企画出展者登録をお願いします\u30005分**\n\n現地企画に関わる方は以下のリンクから企画出展者登録をお願いします（11/14まで）。', '2025/03/08 例会議事録\n\n参加者：prince、にゃほにゃほ、社不、マグナム\n\n議題\n\n①企画、担当の整理\n\n②ご飯会について\n\n③広報について\n\n④ビラについて\n\n# ①企画、担当の整理\n\n新歓は4月初めくらいからスタート、1か月ほどかけて行っていく\n\n〇ゲーム性に対する検討  \n\u3000・初対面の人とやって面白いか→シンプルで軽い、ハードルの低いゲームが吉  \n\u3000・VCの有無  \n\u3000・pvp勢↔サバイバル勢？  \n\u3000・Java/Bedrock', '12/21例会議事録\n\n参加者：\n\n議題：\u3000①役職のお知らせ、確認   \n\t  ②今週のタスク報告、来週のタスク設定  \n\t  ③年始のイベントについて  \n\t  ④サーバー改修の日程について  \n\t  ⑤新歓企画について\n\n時間：20:00～\n\n1. **役職について**', '◇色分けについて  \n議事録に記述する内容は自由だが、いくつか基本的なルールを定めておく（見やすさと記録しやすさのため）  \n議論の末決定したことや議題に対する結論など、重要なことは赤色太字にしておく  \n次回以降の例会などで議論を深める必要のあることは青色太字にしておく  \n**事前に記入してもらうことなどは緑色のハイライトをつける**  \n議題は黄色のハイライトをつける\n\n◇フォーマット、記述する内容（随時更新可）  \nmm/dd例会議事録\n\n参加者：\n\n議題：\n\n時間：\n\n**1 議題1**  \n以下同様\n\n次回議題について\n\n◇注意事項\n\n11/30例会議事録\n\n参加者：社不、にゃほにゃほ、junichi、くろがね、えざき、ブノシ、prince、ころまる、マグナム、AL、kinton\n\n議題：\u3000①現在進めているタスクの進捗確認   \n\t  ②サークル大百科原稿の確認  \n③今後の活動方針（openにするかclosedにするか）   \n④今後の役職、サークル運営   \n⑤NF反省会   \n⑥RPG制作反省会（タスクの見直し、再分配、今後の予定について）']","当面の間、全体としては現状のclosedな状態（サークル外の人間の参加を認めない状態）を維持することになりました。

理由は、openにすると管理や設計が大変であること、金銭負担や人手が必要になること、精神的・肉体的負担が生じうること、そして一度始めると維持を途中でやめられないといったデメリットがあるためです。今後は、積極的な有志がいる場合に限り、彼らを中心に規模を判断して運営することとしています。",NFで来てくれた12歳の少年からサバイバルサーバー参加希望があり、今後の方針整理が必要になった。議論の結果、当面は現状のclosedを維持し、Discord・各サーバーともサークル外の参加は認めないため申し出は謝絶する。有志で企画する場合も全体はclosed前提で規模は状況で判断する。,0.875,0.8273763374874702,0.9999999999,1.0
2024/12/15例会では制作スケジュールと新歓配布時期について、どのような方針が確認されたか。,"['1/11例会議事録\n\n参加者：\n\n議題：\u3000①タスクの報告、確認  \n\t  ②来週のタスク設定  \n\t  ③配布時期について  \n\t  ④新歓企画について\n\n時間：20:00～\n\n1. **制作について-タスク状況**\n\n・RPG制作スケジュール  \n制作の進行状況に合わせて、今後とても変動していきます。（再掲）', '12/15例会議事録\n\n参加者：社不、にゃほにゃほ、ころまる、くろがね、マグナム、ブノシ\n\n議題：\u3000①役職について   \n\t  ②制作スケジュール、配布時期について、新歓のスケジュールについて\n\n時間：19:30～\n\n1. **役職について**', '| 1/19(日)〜2/1(土) | 猶予期間（後期試験） |\n| 2/2(日)〜2/15(土) | 以後はデバッグやゲームバランスなど最終調整していきます 制作が間に合わなかった場合でも2/15(土)で食い止めたいです |\n| 2/16(日)〜2/22(土) | 2/22(土)までにはリリースできる状態に持っていきます これ以降は新歓の準備があるので |', '| 1/19(日)〜2/1(土) | 猶予期間（後期試験） |\n| 2/2(日)〜2/15(土) | 以後はデバッグやゲームバランスなど最終調整していきます 制作が間に合わなかった場合でも2/15(土)で食い止めたいです |\n| 2/16(日)〜2/22(土) | 2/22(土)までにはリリースできる状態に持っていきます これ以降は新歓の準備があるので |', '| 1/19(日)〜2/1(土) | 猶予期間（後期試験） |\n| 2/2(日)〜2/15(土) | 以後はデバッグやゲームバランスなど最終調整していきます 制作が間に合わなかった場合でも2/15(土)で食い止めたいです |\n| 2/16(日)〜2/22(土) | 2/22(土)までにはリリースできる状態に持っていきます これ以降は新歓の準備があるので |', '# 2025/12/20 例会議事録\n\n参加者：くろがね, aatomu, orange, prince,しゃふ,きんとん,マグナム,\n\n**議題**\n\n1. **新歓企画（20分）**  \n2. **その他（10分）**  \n3. **イベント概要**\n\n---\n\n1. ##  新歓企画（20分）', 'ガントチャートに各自自由に記述してください（工数や担当者の欄に自由に書いてください。タスクも気づいたものがあればどんどん増やしてください）\n\n・新歓の用意  \n3/10時点で具体的なスケジュールや内容が決まっており、あとは実際に作業するだけの状態にしておきたい。  \n3/10付近に広報で新歓の情報を流したい（ビラも作成したい）  \nそのためにRPG制作はできるだけ前倒しに\n\n次回議題\n\n・タスク進捗の確認  \n・新歓のコンセプトシートを見る', '・当日手伝って頂ける方はリアクション求む！\n\n---\n\n**4\\. 会報誌について**\n\n現在のプランはこんな感じ（外部リンクあるいはこちら[NF原案](https://docs.google.com/spreadsheets/d/1rpYtNuEXJuqDAkO474fAT6Rckl5MIieL8o8P_V4Lyxw/edit?gid=52801921#gid=52801921)）\n\n前回からの更新点としては、\n\n・ポストカードをかなり積極的に捉えている\n\n・カラー・モノクロ・ポストカードに分けている\n\n・部を設けている\n\n引き続き会報誌のアイディアや書きます宣言を募集。\n\n書くと宣言していただいた方々は、もう書き始めてOK（締め切りは8月末で、かなり余裕を持っているので遅刻なしでお願いします！）\n\n→docxファイルで、前年度の原稿の設定をそのまま使って頂けるとよい（前年度の余白とか文字の大きさとかどう？手元にある人は見て欲しい）', '2025/09/20 例会議事録\n\n参加者：社不・にゃほにゃほ・くろがね・しょうけん・むらさん・orange・マグナム・きんとん・aatomu\n\n**議題**\n\n1. **‘25NF \\- 会報誌の進捗はどうですか\u30005分**  \n2. **‘25NF \\- 企画出展者登録をお願いします\u30005分**  \n3. **‘25NF \\- 建築提供をお願いします\u30005分**  \n4. **‘25NF \\- 銃撃戦のアイデアについて\u300020分**\n\n---\n\n1.  **‘25NF \\- 会報誌の進捗はどうですか\u30005分**  \n- マグナムさん「現代建築紹介」「レンダリング手法」（9/30まで）  \n  - レンダリング→明後日  \n  -   \n- orangeさん「Minecraftあるある図鑑」（9/19まで）  \n  - 明々後日くらい  \n- mikanさん「アスレ講座」（9/30まで）  \n  - \n\n---\n\n2.  **‘25NF \\- 企画出展者登録をお願いします\u30005分**\n\n現地企画に関わる方は以下のリンクから企画出展者登録をお願いします（11/14まで）。', '9月にも同じものがあるので、同行希望者のスケジュールが噛み合わない場合はそちらでもOKです。（その後のスケジュールがごくわずかにタイトになる可能性はありますが、去年は何の問題もありませんでした）\n\nスケジュールは個別に調整します。\n\n・企画内容（仮）\n\n企画登録会で企画内容を仮登録する必要があります（あとあと変更可能）\n\n一応この場で確認させてください。\n\n①自作ゲーム体験会（オフライン）\n\n②会報誌頒布（有償）\n\n③各種展示（体験型含む、無償）  \n→建築写真、謎解き、建築しりとり、PV、（ペーパークラフト？）\n\n④参加型企画（オンライン）\n\n⑤おまけ（お菓子の可能性）つき企画\n\n以上？']","2024/12/15の例会議事録によれば、議題として「制作スケジュール、配布時期について、新歓のスケジュールについて」が挙げられていますが、その具体的な内容や確認された方針についてはコンテキスト内に記載がないため、分かりません。

なお、別の資料ではRPG制作を2/22までにリリース可能な状態にし、3/10までに新歓の具体的なスケジュールや内容を固めたいとする方針が示されています。",2024年12月15日の例会では、RPG制作を中心にした今後の作業計画と、新歓に向けた配布時期の考え方が話し合われた。制作スケジュールは進行状況に応じて大きく変動する前提とし、最初の12/15〜21の一週間は各担当の負担を軽めに設定してスタートすることが確認された。また、2025年3月10日ごろには内容が確定し広報でビラや告知を流せる状態を目標とし、そのためにRPG制作はできるだけ前倒しで進める方針が共有された。次回はタスク進捗確認と新歓コンセプトを見る予定。,0.6,0.0,0.14285714284285714,0.25
2024/12/15例会で決まった『副代表、書記』の担当者は誰？,"['| 役職 | 担当者 | 前任者 | 仕事内容 |\n| :---- | :---- | :---- | :---- |\n| 全体代表、会計 | **（社不）** | 社不 | 全体の意思決定、例会議事録の用意、例会の司会進行、各役職の仕事を統括、収支の管理 |\n| 副代表、書記 | **くろがね** | 不在 | 代表が機能しない場合の代役、現場での判断、例会議事録の記録、まとめ、次期代表となる |\n| 書記予備 | **マグナム** | 不在 | 副代表不在時の書記 |\n| 広報 | **マグナム** | にゃほにゃほ | 週1,2回のツイート（週1以上で遊ぶ機会を設けるのでその画像を含めたものを含む）、ビラの作成、ブログを運用するならその原稿 |\n| 制作担当 | **くろがね** | 社不 | 制作スケジュールの管理、進行、制作に関する意思決定 |\n| 建築リーダー | **マグナム** | 不在 | RPG制作において建築班の進捗や詳細なスケジュールを管理、まとめて制作担当と連絡、調整、現場の指揮 |', '| 役職 | 担当者 | 前任者 | 仕事内容 |\n| :---- | :---- | :---- | :---- |\n| 全体代表、会計 | **（社不）** | 社不 | 全体の意思決定、例会議事録の用意、例会の司会進行、各役職の仕事を統括、収支の管理 |\n| 副代表、書記 | **くろがね** | 不在 | 代表が機能しない場合の代役、現場での判断、例会議事録の記録、まとめ、次期代表となる |\n| 書記予備 | **マグナム** | 不在 | 副代表不在時の書記 |\n| 広報 | **マグナム** | にゃほにゃほ | 週1,2回のツイート（週1以上で遊ぶ機会を設けるのでその画像を含めたものを含む）、ビラの作成、ブログを運用するならその原稿 |\n| 制作担当 | **くろがね** | 社不 | 制作スケジュールの管理、進行、制作に関する意思決定 |\n| 建築リーダー | **マグナム** | 不在 | RPG制作において建築班の進捗や詳細なスケジュールを管理、まとめて制作担当と連絡、調整、現場の指揮 |', '・当日手伝って頂ける方はリアクション求む！\n\n---\n\n**4\\. 会報誌について**\n\n現在のプランはこんな感じ（外部リンクあるいはこちら[NF原案](https://docs.google.com/spreadsheets/d/1rpYtNuEXJuqDAkO474fAT6Rckl5MIieL8o8P_V4Lyxw/edit?gid=52801921#gid=52801921)）\n\n前回からの更新点としては、\n\n・ポストカードをかなり積極的に捉えている\n\n・カラー・モノクロ・ポストカードに分けている\n\n・部を設けている\n\n引き続き会報誌のアイディアや書きます宣言を募集。\n\n書くと宣言していただいた方々は、もう書き始めてOK（締め切りは8月末で、かなり余裕を持っているので遅刻なしでお願いします！）\n\n→docxファイルで、前年度の原稿の設定をそのまま使って頂けるとよい（前年度の余白とか文字の大きさとかどう？手元にある人は見て欲しい）', '2025/09/20 例会議事録\n\n参加者：社不・にゃほにゃほ・くろがね・しょうけん・むらさん・orange・マグナム・きんとん・aatomu\n\n**議題**\n\n1. **‘25NF \\- 会報誌の進捗はどうですか\u30005分**  \n2. **‘25NF \\- 企画出展者登録をお願いします\u30005分**  \n3. **‘25NF \\- 建築提供をお願いします\u30005分**  \n4. **‘25NF \\- 銃撃戦のアイデアについて\u300020分**\n\n---\n\n1.  **‘25NF \\- 会報誌の進捗はどうですか\u30005分**  \n- マグナムさん「現代建築紹介」「レンダリング手法」（9/30まで）  \n  - レンダリング→明後日  \n  -   \n- orangeさん「Minecraftあるある図鑑」（9/19まで）  \n  - 明々後日くらい  \n- mikanさん「アスレ講座」（9/30まで）  \n  - \n\n---\n\n2.  **‘25NF \\- 企画出展者登録をお願いします\u30005分**\n\n現地企画に関わる方は以下のリンクから企画出展者登録をお願いします（11/14まで）。', '**ツイッターの位置修正、X加筆、イラストにするかスクショにするか修正**\n\n**3 引き継ぎ後の役職および引き継ぎのタイミングについて**  \n**希望があれば書いてください！**\n\n| 役職 | 仕事内容（備考など） | 現在の担当者 | 引き継ぎ後の担当者 |\n| :---- | :---- | :---- | :---- |\n| 全体代表・会計 |  | 社不 |  |\n| スケジュール |  |  |  |\n| 広報・書記 | Twitter運用、ビラなど作成、ブログを運用するならその原稿も | にゃほにゃほ（書記不在） |  |\n| 制作進行 | 全体のスケジュール、タスク管理（各部門リーダーは別で設定 | 社不 | くろがね（仮） |\n| サーバー管理・web管理 |  | Prince ころまる |  |\n| 企画 | イベントごとに用意 |  |  |\n| 編集 | 会報誌などを編集する臨時職 | 社不 |  |\n\n書記は広報ではなく編集と兼任させてもよいのではないか（社不）', '2025/07/04 例会議事録\n\n参加者：社不、くろがね、aatomu、prince、orange、マグナム、kinton、むらさん\n\n**議題**\n\n1**. 会報誌のスケジュール・デザイン\u300015分**  \n---\n\n1**. 会報誌のスケジュール・デザイン\u300015分**\n\n**・スケジュールについて**\n\n会報誌掲載用の原稿につきましては、8月末までにご執筆いただけますようお願いします。現在、順次執筆を依頼している段階です。\n\n**・表紙デザインについて**\n\nこのデザインは、会報誌全体の基本的なデザイン方針となるものです。\n\n全年齢が親しめる、明るく柔らかな印象を意識しています。\n\n確認のうえ修正がなければ、この案を正式なデザインとして確定します。', '2025/11/8 例会議事録\n\n参加者：社不、にゃほにゃほ、prince、くろがね、orange、しょうけん、むらさん、2、マグナム\n\n**議題**\n\n1. **各種依頼\u30005分**  \n2.  **NF当日シフト確認\u300010分**  \n3.  **NF打ち上げ確認\u30005分**  \n4. **オンライン企画について\u300020分**  \n5.  **事前準備・片付け\u300010分**  \n6. **その他\u30005分**  \n7. **銃撃戦テスト\u300020分**\n\n---\n\n1.  **各種依頼\u300010分**\n\n・booth販売ページ\u300011/20\n\n会報誌の販売ページを作成する必要がある（NFwebページにリンクを載せているので11/20までに）\n\n編集が終わったらくろがねさんに任せてもよい？  \nくろがね\n\n・会報誌校正\u300011/9\n\n編集が終わり次第大至急で依頼したい（現在一部に依頼中）\n\n・整理券発券のマニュアル\u300011/15\n\naatomuさんかくろがねさん  \n→aatomuさんに打診\n\n---\n\n2. **NFシフト確認\u300010分**', '## **1\\. 定量データの共有**\n\n| 日付 | 来場者数(推定) | 参加型 | カンパ |\n| :---- | ----- | ----- | ----- |\n| 1日目（金） | 300人 | (概数)100人 | 228円 |\n| 2日目（土） | 1000人 | (多分)113人 | 6,588円 |\n| 3日目（日・祝） | 1200人 | 198人 | 12,099円 |\n| 4日目（月・振休） | 1000人 | 239人 | 9,103円 |\n\n* **会報誌販売：**   \n  * vol.1売上 094 部（完売）  \n  * vol.2売上 248 部（残部372部）  \n* **収支：**  \n  * 収入：カンパ28,018円+会報誌187,000円＝215,018円  \n  * 支出：245,741円  \n  * 計：30,723円の赤字（打ち上げの分を含めると9万円ほどの赤字）\n\n---', 'とりあえず参加型企画は最も大きい部屋（4共30などの大講義室）を使う想定で、どこでどんな企画をやるのか去年のものを参考に考えてほしい（むらさんとマグナム）PCなどは一旦去年程度の想定で\n\n昨年のデータが’24NFタブにあるので見てほしい\u3000会場図は外部リンク置き場か[これ](https://docs.google.com/spreadsheets/d/1UkLfdQhkfyTlYvj5qFCcYUUffaed-DCLFhC43sAHL88/edit?usp=share_link)を参照\n\n・物品供与（特にPC、モニター、マウス、キーボード、ゲーミングコントローラー）にご協力いただける方大募集（これは例会後告知でも流す）去年はPC合計6台\n\n・当日手伝って頂ける方はリアクション求む！\n\n---\n\n**4\\. 会報誌について**', '# 2025/12/6 例会議事録\n\n参加者：くろがね、社不、aatomu、orange、ころまる、チビ北國、マグナム、prince\n\n**議題**\n\n1. **イベントについて\u300040分**  \n2. **諸連絡\u300010分**\n\n---\n\n1. #  イベントについて\u300040分\n\n以下の内容で  \n①サークルとしてこのプロジェクトを進めるか  \n②各々が作業人員として協力するか  \n③誰を担当責任者として進めるか  \nを検討していただきたいです。\n\n## ・経緯\n\nNFの際に、元小学校教員であり現在は探究活動の塾・コーディネーター（橘高校など）として活動されている北田さんから、マインクラフトを活用した教育系イベントの共同開催の打診がありました。']","2024/12/15例会の議事録はコンテキストに含まれていないため、その日に決まった担当者は分かりません。

ただし、提供された資料内の役職一覧表（2025年時点の体制図）では、「副代表、書記」の担当者は**くろがね**氏となっています。",副代表、書記は「くろがね」。,1.0,0.0,0.99999999995,1.0
